---
title: "Pedology analysis"
author: "Vincyane Badouard"
date: "`r Sys.Date()`"
output: pdf_document
---

Problematics:
- Les caractéristiques du sol sont-elles liées à la topographie ?
- variance inter habitat plus forte qu'inter habitat ?
- La granulométrie estimée sur le terrain coincide-t-elle avec la granulométrie mesurée en labo ?
- La composition chimique des sols est-elle liée à la granulométrie ? à la topographie ?
- y a t-il une variation significative du contenu en P entre classe topographique


# Packages
```{r, include = F}
library(readr)
library(tidyverse)
library(corrplot)
library(RColorBrewer)
```

# Import data
```{r}
# Labo data
Labo_data <- read_delim("~/PhD/Pédologie/Data/Analyses_sol_labo.csv", 
    delim = ";", escape_double = FALSE, trim_ws = TRUE)
View(Labo_data)

# Quali data
Chimie <- read_delim("~/PhD/Pédologie/Data/Chimie.csv",
    delim = ";", escape_double = FALSE, trim_ws = TRUE)

Bulk_density <- read_delim("~/PhD/Pédologie/Data/Bulk_density.csv",
    delim = ";", escape_double = FALSE, trim_ws = TRUE)

RU <- read_delim("~/PhD/Pédologie/Data/RU.csv",
    delim = ";", escape_double = FALSE, trim_ws = TRUE)

Drainage <- read_delim("~/PhD/Pédologie/Data/Drainage.csv",
    delim = ";", escape_double = FALSE, trim_ws = TRUE)
```

# Join data
```{r}

```

LD : limite de détection
Par définition, un résultat inférieur à la LD est trop faible pour pouvoir être interprété.
```{r}



```

# Statistics
```{r}

```

# Correlations
