---
title: "Model exploration - Bernoulli distribution"
format: html
editor: visual
---
La distribution de la variable réponse : présence-absence (discret) [0;1] → *Bernoulli(p)*
La fonction de prédiction ou prédicteur linéaire : α + 𝜏*Topo + λ*Light
La fonction de lien : de [0;1] à R → *logit*

Proba de succès : p ∊ [0,1] 
q = 1- p
Esperence = p
Variance = p*q

Presence ~ *Bernoulli(p)*

logit(p) = α + 𝜏*Topo + λ*Light
Et donc p = logit-1(α + 𝜏*Topo + λ*Light)

Environmental var :
Light : continuous, [0,1]

```{r, echo=F}
library(tidyverse)
```

```{r}
inv_logit <- function(x) 1/(1 + exp(-x))
# exp(x)/(1+exp(x))
```

```{r}
# null model
null <- function(x, a= 1) a # pas d'effet de l'env, présente partout avec la meme proba

# linear form
lin <- function(x, a= 1, b1= 1) a + b1*x

# quadratic form
quad <- function(x, a= 1, b1= 1, b2= 1) a + b1*x + b2*x^2

# polynomial power form
pow <- function(x, a= 1, b1= 1, b2= 1) a + b1*x + x^b2

# a : intercept
# x : var (light)
# b : x parameter
# c : y parameter
```

```{r}
data.frame(x = seq(0, 1, length.out = 100)) %>% # x explicative var
  mutate(y = inv_logit(lin(x, 1, 1))) %>% # succès proba
  ggplot(aes(x, y)) +
  geom_line() +
  theme_bw()
```

```{r}
x = seq(0, 1, length.out = 100)

a = 17
inv_logit(0) # 0.5
inv_logit(17) # 1
gtools::logit(1)
b1 = 2 # faible effet de la lumière
b1 = 10 # for effet de la lumière
b2 = 2
```

# linear
```{r}
data.frame(x) %>% 
  ggplot(aes(x)) +
  # null
  geom_function(fun = ~ null(.x, a), colour = "black") +
  # linear
  geom_function(fun = ~ lin(.x, a, b1=-2), col = "red") +
  # quadratic
  geom_function(fun = ~ quad(.x, a, b1=-10, b2=2), col = "green") +
  # power
  geom_function(fun = ~ pow(.x, a, b1=-10, b2=2), col = "blue") +
  
  theme_bw()
```

# invlogit
```{r}
data.frame(x) %>% 
  ggplot(aes(x)) +
  # null
  geom_function(fun = ~ (inv_logit(null(.x, a))), colour = "black") +
  # linear
  geom_function(fun = ~ (inv_logit(lin(.x, a, b1=b1))), col = "red") +
  # quadratic
  geom_function(fun = ~ (inv_logit(quad(.x, a, b1=-70, b2=2))), col = "green") +
  # power
  geom_function(fun = ~ (inv_logit(pow(.x, a, b1=-20, b2=2))), col = "blue") +
  
  theme_bw()
```

# Forme linéaire d'ordre 1
```{r}
b1_values <- seq(1,10, by=1) # nop
b1_values <- seq(-1,-10, by=-1) # descente trop tardive
b1_values <- seq(-10,-200, by=-10) # descente de plus en plus tot mais devient trop raide et pas assez tot

data.frame(x) %>% 
  ggplot(aes(x)) +
  map(b1_values, function(b1) {
    geom_function(
      fun = function(x) inv_logit(lin(x, a, b1)),
      aes(colour = factor(b1)) # Associer les couleurs aux valeurs de b1
    )
  }) +
  scale_colour_discrete(name = "Valeur de b1") +
  theme_minimal()
```

# Quadratic form
```{r}
b2_values <- seq(1,500, by=100) # quasiment la meme chose
b2_values <- seq(-1,-10, by=-1) # pente de plus en plus raide et tardive


data.frame(x) %>% 
  ggplot(aes(x)) +
  map(b2_values, function(b2) {
    geom_function(
      fun = function(x) inv_logit(quad(x, a, b1=-140, b2)),
      aes(colour = factor(b2)) # Associer les couleurs aux valeurs de b1
    )
  }) +
  scale_colour_discrete(name = "Valeur de b2") +
  theme_minimal()
```

# Power form
```{r}
b2_values <- seq(1,100, by=10) # quasiment la meme chose
b2_values <- seq(-1,-10, by=-1) # pente de plus en plus raide et tardive


data.frame(x) %>% 
  ggplot(aes(x)) +
  map(b2_values, function(b2) {
    geom_function(
      fun = function(x) inv_logit(pow(x, a, b1=-140, b2)),
      aes(colour = factor(b2)) # Associer les couleurs aux valeurs de b1
    )
  }) +
  scale_colour_discrete(name = "Valeur de b2") +
  theme_minimal()
```

