---
title: "Minimise sensors positioning error"
author: "Vincyane Badouard"
date: "`r Sys.Date()`"
output: pdf_document
---
On cherche à minimiser l'écart entre les transmittances dérivées du LiDAR et celles de capteurs LAI2200 (données de validation).

1) Générer une grille dans R : res 0.5, max 2m (discret).
) Calculer les transmittances à ces coordonnées dans AMAPVox (xml LAI2200)

Décaller
- capteurs par capteurs pour le transect 10m (à traiter d’abord car plus simple car moins contraints)
- l’ensemble des capteurs pour le transect 2m (partir de la coordonnée géomètre) 
- si incohérent à notre protocole on reverra la méthode

```{r, include = F}
library(tidyverse)
library(sf)
library(terra)
library(data.table)
library(tidyterra)
library(corrplot)
library(RColorBrewer)
```

```{r, include = F}
LAI2200_coord <- as.data.frame(read_csv("//amap-data.cirad.fr/work/users/VincyaneBadouard/Lidar/ALS2023/Coordinates/LAI2200_theoretical_UTMxyz.csv")) # LAI2200 sensors coordinates
# names(LAI2200_coord)
LAI2200_coord <- LAI2200_coord %>% select(Transect, Id, x,y)
nrow(LAI2200_coord) # 46
```

# Generate a grid of 0.5 res and 2m max
```{r}
est <- data.frame(Transect = LAI2200_coord$Transect,
                  Id=LAI2200_coord$Id,
                  outer(LAI2200_coord$x, seq(0, 1, by=0.5), FUN = '+'), # previously 2m max
                  y=LAI2200_coord$y)
ouest <- data.frame(Transect = LAI2200_coord$Transect,
                    Id=LAI2200_coord$Id,
                    outer(LAI2200_coord$x, seq(0, 1, by=0.5), FUN = '-'), # previously 2m max
                    y=LAI2200_coord$y)

x <- rbind(est, ouest) # 46*2 =92

x <- pivot_longer(x,cols=X1:X3, names_to=NULL, values_to="x") # 46*2*5 = 460

x <- x %>%
  cbind(data.frame(outer(x$y, seq(0, 1, by=0.5), FUN = '+'))) %>%
  rename_with(.fn = tolower, .cols = X1:X3) %>% 
  cbind(data.frame(outer(x$y, seq(0, 1, by=0.5), FUN = '-')))

x <- pivot_longer(x,cols=x1:X3, names_to=NULL, values_to="Y") %>% select(-y) %>% rename(y=Y)

data <- x
```

```{r}
ggplot() +
  geom_point(data=data, aes(x = x, y = y), color = "red",  size = 0.1)+
  geom_point(data=LAI2200_coord, aes(x = x, y = y), color = "black",  size = 0.1)+
  coord_fixed(ratio=1)
```

# Coordinates in UTM 
P16 (x;y) :
NO (285056;581678)
NE (285536;581821)
SE (285680; 581343)
SO (285201; 581199)

```{r}
tab <- read_delim("D:/Mes Donnees/PhD/R_codes/PhD/local2UTM/CoordCoinsP1_16.csv", delim = ";", escape_double = FALSE, trim_ws = TRUE)

P=16 # Plot 16
limx = 500 # à changer pour la parcelle concernée
limy = 500 # à changer pour la parcelle concernée

dataUTM <- data %>% 
  mutate(Xutm = (1-x/limx)*(1-y/limy)*tab[P,]$`so x`+(x/limx)*(1-y/limy)*tab[P,]$`se x`+(y/limy)*(1-x/limx)*tab[P,]$`no x`+((x*y)/(limx*limy))*tab[P,]$`ne x`) %>% 
  mutate(Yutm = (1-x/limx)*(1-y/limy)*tab[P,]$`so y`+(x/limx)*(1-y/limy)*tab[P,]$`se y`+(y/limy)*(1-x/limx)*tab[P,]$`no y`+((x*y)/(limx*limy))*tab[P,]$`ne y`)

P16shp <- st_as_sf(terra::vect("D:/Mes Donnees/PhD/SIG_data/Understory-ALT/Parcelles_Understory.shp"))
dataUTMsf <- st_as_sf(dataUTM, coords = c('Xutm','Yutm'))
dataUTMsf <- st_set_crs(dataUTMsf, terra::crs(P16shp))
```

```{r}
ggplot() +
  geom_sf(data = sf::st_cast(P16shp, "LINESTRING")) +
  geom_sf(data = dataUTMsf, col = "red", size = 0.1) +
  ggtitle("Paracou P16 - LAI2200 grid simulation UTM")

# ggsave("Paracou_P16_LAI2200_grid_simulation_UTM_positions.png",
#          path = "D:/Mes Donnees/PhD/Figures/Sensors",
#          width = 15, height = 15, units = "cm", dpi=800, bg="white")
```

# Extract Z coord MNT to Points
```{r}
MNT <- terra::rast("//amap-data.cirad.fr/safe/lidar/ALS/Paracou/2023/rasters/PARACOU2023_DTM_1m.tif") # MNT
# "//amap-data.cirad.fr/work/users/VincyaneBadouard/Lidar/ALS2023/HighAltitudeFlight/dtm2023_4ha_HighAlt_buffer.asc"

crs(MNT) <- crs(P16shp)

alt <- extract(MNT, dataUTMsf) %>% # extract z
  rename(Zutm = MNT_0.5m_IRD_500m_Paracou_284000_579500) %>% 
  select(-ID) %>% 
  mutate(Zutm = Zutm +1) # 1 m above the ground

dataxyz <- dataUTM %>% cbind(alt)
```

```{r}
write.csv(dataxyz, "//amap-data.cirad.fr/work/users/VincyaneBadouard/Lidar/ALS2023/Coordinates/LAI2200_gridsimulation_UTMxyz.csv")
```


# Coordinates in local positions (use VOP)
```{r}
# path <- "//amap-data.cirad.fr/work/users/VincyaneBadouard/Lidar/ALS2023/Grid_4ha_10x10m_each1mZ_UTMxyz.csv"
# "//amap-data.cirad.fr/work/users/VincyaneBadouard/Lidar/ALS2023/LAI2200_theoretical_UTMxyz.csv"

dataxyz <- Optimised_coord_globalshift_qgis
dataxyz <- as.data.table(dataxyz)
# dataxyz <- as.data.table(read.csv(path))
VOP <- as.matrix(read.table("//amap-data.cirad.fr/work/users/VincyaneBadouard/Lidar/ALS2023/VOP_P16_9ha.txt"))

matrix <- as.matrix(dataxyz[, `:=`(c = 0 , d = 1)][,.(Xutm, Yutm, c, d)]) # as matrix of the same dimensions, without Z

datalocal <- matrix %*% t(VOP) # same dimensions

datalocal <- cbind(dataxyz[,.(Transect, Id, Xutm, Yutm, Zutm)], datalocal)[, -c("V3","V4")] # add Zutm

datalocal <-datalocal %>% 
  rename(x = V1) %>% rename(y = V2) %>% select(Transect, Id, x,y, Xutm,Yutm,Zutm)

ggplot() +
  geom_point(data=as.data.frame(datalocal), aes(x = x, y = y), col = "red", size = 0.1) 

```

```{r}
write.csv(datalocal, "//amap-data.cirad.fr/work/users/VincyaneBadouard/Lidar/ALS2023/Coordinates/LAI2200_coordshift_Qgis_local.csv")
write.csv(datalocal, "//amap-data.cirad.fr/work/users/VincyaneBadouard/Lidar/ALS2023/Coordinates/LAI2200_gridsimulation_local.csv")
```

# AMAPVox
```{r}
library(AMAPVox)
# 
# xmlfile <- "//amap-data.cirad.fr/work/users/VincyaneBadouard/Lidar/ALS2023/LowAltitudeFlight/Intensity_2m/XML/Light/P16_2023_4ha_buffer_LowAlt_LAI2200_coordsimulations_intensity2m.xml"
# 
AMAPVox::run(jvm.option = "-Xms16g") # pour allouer 16Go de RAM 
# AMAPVox::run(xml = xmlfile, jvm.option = "-Xms16g") # pour allouer 16Go de RAM # 

```

# After AMAPVox
```{r}
Read_LAI2200_Transfile <- function(path){
  data <- read_table(path) %>% 
    # mutate(LiDAR = "HighAlt") %>% 
    rename(Transmittance = transmittance) %>% 
    select(-c(position.ID, pathLength, isOut, elevation, cross_NA))
}
```

```{r}
LiDAR <- unique(Read_LAI2200_Transfile("//amap-data.cirad.fr/work/users/VincyaneBadouard/Lidar/ALS2023/lowAltitudeFlight/Intensity_2m/P16_2023_LowAlt_4ha_buffer_LAI2200sim_coordshiftQgis_intensity2m_test_test.txt"))

LiDAR <- unique(Read_LAI2200_Transfile("//amap-data.cirad.fr/work/users/VincyaneBadouard/Lidar/ALS2023/lowAltitudeFlight/Intensity_2m/P16_2023_LowAlt_4ha_buffer_LAI2200sim_coordsimulations_intensity2m_test.txt"))
```

```{r}
LiDAR <- LiDAR %>% 
  group_by(`position.x`, `position.y`, `position.z`, ring) %>%
  mutate(MeanTransmittance_LowInt2m = mean(Transmittance)) %>%
  mutate(SdTransmittance_LowInt2m = sd(Transmittance)) %>%
  mutate(SeTransmittance_LowInt2m = plotrix::std.error(Transmittance)) %>%
  ungroup() %>%
  select(-c(Transmittance, azimut)) %>%
  unique() 

```

## Local to UTM coord
```{r}
# Lecture matrice de transformation
VOP <- as.matrix(read.table("//amap-data.cirad.fr/work/users/VincyaneBadouard/Lidar/ALS2023/VOP_P16_9ha.txt"))

# Apply inverse of VOP matrix to convert back to UTM
LiDAR <- setDT(LiDAR)
xyz <- tcrossprod(as.matrix(LiDAR[, .(position.x, position.y, position.z, c=1)]), solve(VOP))
LiDAR[, `:=`(Xutm = xyz[, 1], Yutm = xyz[, 2], Zutm = xyz[, 3])]
LiDAR <- setDF(LiDAR) %>% rename(Ring = ring) # %>%
# mutate(Xutm = round(Xutm),
#        Yutm = round(Yutm),
#        Zutm = round(Zutm))
rm(VOP,xyz)
```

# Add transect and Id info in LiDAR data
```{r}
grid <- 
  Optimised_coord_globalshift_qgis %>% 
  # read.csv("//amap-data.cirad.fr/work/users/VincyaneBadouard/Lidar/ALS2023/Coordinates/LAI2200_gridsimulation_UTMxyz.csv") %>% 
  select(Xutm,Yutm,Zutm, Transect, Id) %>% 
  mutate(Xutm = round(as.numeric(Xutm), digits = 1)) %>% 
  mutate(Yutm = round(as.numeric(Yutm), digits = 1)) %>% 
  mutate(Zutm = round(as.numeric(Zutm), digits = 1))


LiDAR <- LiDAR %>% 
  mutate(Xutm = round(as.numeric(Xutm), digits = 1)) %>% 
  mutate(Yutm = round(as.numeric(Yutm), digits = 1)) %>% 
  mutate(Zutm = round(as.numeric(Zutm), digits = 1)) %>% 
  left_join(grid, by= c("Xutm","Yutm","Zutm")) 
```

## Load LAI2200 data
```{r, include = F}
LAI2200_coord <- read_csv("//amap-data.cirad.fr/work/users/VincyaneBadouard/Lidar/ALS2023/Coordinates/LAI2200_theoretical_UTMxyz.csv") # LAI2200 sensors coordinates
LAI2200_data <- read_csv("D:/Mes Donnees/PhD/Light/LAI-2200/LAI2200_data.csv") # LAI2200 sensors data

names(LAI2200_coord) # "Transect", "Id", "Xutm","Yutm","Zutm"
names(LAI2200_data) # "Id", "Transect", "Ring", "MeanTransmittance_LAI2200" (MeanTransmittance_LAI2200 for each sensor and for each ring)

LAI2200_data <- LAI2200_data %>% 
  select(Transect, Id, Ring, MeanTransmittance_LAI2200, SdTransmittance_LAI2200, SeTransmittance_LAI2200) 

LAI2200 <- LAI2200_coord %>% 
  select(Transect, Id, Xutm, Yutm, Zutm) %>% 
  left_join(LAI2200_data, by= c("Transect", "Id")) %>% 
  mutate(Ring = case_when(
    Ring == "Ring1" ~ 1,
    Ring == "Ring2" ~ 2,
    Ring == "Ring3" ~ 3,
    Ring == "Ring4" ~ 4,
    Ring == "Ring5" ~ 5)) %>% 
  mutate(Xutm = round(as.numeric(Xutm), digits = 1)) %>% 
  mutate(Yutm = round(as.numeric(Yutm), digits = 1)) %>% 
  mutate(Zutm = round(as.numeric(Zutm), digits = 1)) 

nrow(unique(LAI2200 %>% select(Xutm,Yutm,Zutm))) # 45 <- 20+26 LAI2200 dont 1 en commun

rm(LAI2200_coord)
```

```{r}
LAI2200 <- LAI2200 %>%
  select(Transect,Id, Xutm,Yutm, Zutm, Ring, MeanTransmittance_LAI2200, SdTransmittance_LAI2200, SeTransmittance_LAI2200) %>% 
  unique()
```

## Combine LiDAR and LAI2200 data
```{r}
LAI2200_LiDAR <- LiDAR %>% 
  left_join(LAI2200, by= c("Transect", "Id", "Ring"), suffix = c(".sim", ".init"))
# .init : theorical coordinates used in the study
# .sim : the simulated coordinates to study the spatialisation error of the sensors

# NA_table <- LAI2200_LiDAR[rowSums(is.na(LAI2200_LiDAR[, c(25, 34:36)])) > 0,] # NA ?
```

# Compute differences
```{r}
# names(LAI2200_LiDAR)
LAI2200_LiDAR <- LAI2200_LiDAR %>% 
  select(-c(position.x, position.y, position.z)) %>%
  unique() %>% 
  # compute differences (4-3=1, le rslt informe sur la valeur à laquelle on soustrait)
  mutate(Transmittance_LowInt2mvsLAI2200 = MeanTransmittance_LowInt2m - MeanTransmittance_LAI2200) 
```

```{r}
range(LAI2200_LiDAR$Transmittance_LowInt2mvsLAI2200) # grid: -0.6222959  0.3474904 ; shift: -0.4079501  0.1057501
```
# Difference plots
```{r}
P16shp <- st_as_sf(terra::vect("D:/Mes Donnees/PhD/SIG_data/Understory-ALT/Parcelles_Understory.shp"))

LAI2200_LiDAR1 <- LAI2200_LiDAR %>% filter(Ring==1)

LAI2200_LiDARsf <- st_as_sf(LAI2200_LiDAR1, coords = c('Xutm.sim','Yutm.sim'))
LAI2200_LiDARsf <- st_set_crs(LAI2200_LiDARsf, crs(P16shp))

# LAI2200_LiDARsf <- LAI2200_LiDARsf %>% filter(Ring==1)

ggplot() +
  # geom_sf(data = sf::st_cast(P16shp, "LINESTRING")) + # zone of interest
  geom_sf(data = LAI2200_LiDARsf, aes(color = Transmittance_LowInt2mvsLAI2200), size = 1) + 
  scale_color_gradient2(name = "Transmittance LowInt2m vs LAI2200",
                        low="blue", high="red", mid = "white", midpoint = 0) +
  theme(title=element_text(size=16),  axis.text=element_text(size=14),
        legend.title=element_text(size=16), legend.text=element_text(size=16)) +
  ggtitle("Paracou P16 4ha - Transmittances differences - simulations")

# ggsave("P16_2023_4ha_Transmittances_LowInt2m_diff_simulations.png",
#        path = "D:/Mes Donnees/PhD/Figures/lidar/Coordinates_simulations",
#        width = 30, height = 35, units = "cm", dpi=800, bg="white")
```

```{r}
LAI2200_LiDARsf %>% 
  filter(Transect=="LAY" & Id ==6) %>% 
  ggplot() +
  # geom_sf(data = sf::st_cast(P16shp, "LINESTRING")) + # zone of interest
  geom_sf(aes(color = Transmittance_LowInt2mvsLAI2200), size = 3) + 
  scale_color_gradient2(name = "Transmittance LowInt2m vs LAI2200",
                        low="blue", high="red", mid = "white", midpoint = 0) +
  theme(title=element_text(size=16),  axis.text=element_text(size=14),
        legend.title=element_text(size=16), legend.text=element_text(size=16)) +
  ggtitle("Paracou P16 4ha - Transmittances differences - simulations - LAY6")

# ggsave("P16_2023_4ha_Transmittances_LowInt2m_diff_simulations_LAY6.png",
#        path = "D:/Mes Donnees/PhD/Figures/lidar/Coordinates_simulations",
#        width = 30, height = 35, units = "cm", dpi=800, bg="white")
```

# Select the coordinates with the minimum difference
```{r}
Betters <- LAI2200_LiDAR %>%
  filter(Ring==1 | Ring==2) %>% 
  group_by(Transect, Id, Xutm.sim, Yutm.sim) %>% 
  mutate(TransDiffR12 = sum(Transmittance_LowInt2mvsLAI2200)) %>% 
  ungroup() %>% 
  group_by(Transect, Id, Ring) %>% 
  slice(which.min(abs(TransDiffR12))) %>% 
  ungroup()
```

```{r}
range(Betters$Transmittance_LowInt2mvsLAI2200) # -0.6222959  0.3474904 -> -0.249562979  0.005005201 (filtre que Ring1)
# filtre ring 1 et 2 : -0.24956298  0.06700863
```

# Difference plots
```{r}
Betters_sf <- st_as_sf(Betters, coords = c('Xutm.sim','Yutm.sim'))
Betters_sf <- st_set_crs(Betters_sf, crs(P16shp))

for(R in c(1,2)){
  print(Betters_sf %>% 
          filter(Ring==R) %>% 
          ggplot() +
          # geom_sf(data = sf::st_cast(P16shp, "LINESTRING")) + # zone of interest
          geom_sf(aes(color = Transmittance_LowInt2mvsLAI2200), size = 3) + 
          scale_color_gradient2(name = "Transmittance LowInt2m vs LAI2200",
                                low="blue", high="red", mid = "white", midpoint = 0) +
          theme(title=element_text(size=16),  axis.text=element_text(size=14),
                legend.title=element_text(size=16), legend.text=element_text(size=16)) +
          ggtitle(paste("Paracou P16 4ha - Mimimum transmittances differences - simulations optR12 Ring",R, sep=""))
  )
  
  # ggsave(paste("P16_2023_4ha_Mimimum_transmittances_LowInt2m_diff_simulations_optR12_Ring",R,".png", sep=""),
  #        path = "D:/Mes Donnees/PhD/Figures/lidar/Coordinates_simulations",
  #        width = 30, height = 35, units = "cm", dpi=800, bg="white")
}
```

```{r}
UTM <- Betters %>% 
  select(Transect, Id, Xutm.sim, Yutm.sim, Zutm.sim) %>% unique()
```

```{r}
write.csv(UTM, "//amap-data.cirad.fr/work/users/VincyaneBadouard/Lidar/ALS2023/Coordinates/LAI2200_bettercoord_UTMxyz.csv")
```

# Difference between initial and best coordinates
```{r}
LAI2200_LiDAR <- LAI2200_LiDAR %>% 
  left_join(UTM, by=c("Transect", "Id"), suffix = c("_all", "_best")) %>%
  mutate(Xtest = Xutm.init - Xutm.sim_all) %>% mutate(Ytest = Yutm.init - Yutm.sim_all) %>% 
  mutate(Xerror = Xutm.init - Xutm.sim_best) %>% mutate(Yerror = Yutm.init - Yutm.sim_best)  

range(LAI2200_LiDAR$Xtest) # -2.5  2.5
range(LAI2200_LiDAR$Ytest)  # -2.5  2.5

range(LAI2200_LiDAR$Xerror) # -2.5  2.5
median(LAI2200_LiDAR$Xerror) # -0.6
hist(LAI2200_LiDAR$Xerror)
range(LAI2200_LiDAR$Yerror) # -2.2  2.4
median(LAI2200_LiDAR$Yerror) # 0.8
hist(LAI2200_LiDAR$Yerror)
```

# Difference between initial and best transmittance
```{r}
init <- LAI2200_LiDAR[which
                      (LAI2200_LiDAR$Xutm.sim_all == LAI2200_LiDAR$Xutm.init &
                          LAI2200_LiDAR$Yutm.sim_all == LAI2200_LiDAR$Yutm.init), c("Transect", "Id", "Ring", "MeanTransmittance_LowInt2m", "SeTransmittance_LowInt2m")]

best <- LAI2200_LiDAR[which
                      (LAI2200_LiDAR$Xutm.sim_all == LAI2200_LiDAR$Xutm.sim_best &
                          LAI2200_LiDAR$Yutm.sim_all == LAI2200_LiDAR$Yutm.sim_best), c("Transect", "Id", "Ring", "MeanTransmittance_LowInt2m", "SeTransmittance_LowInt2m")]

comp <- init %>% left_join(best, by=c("Transect", "Id", "Ring"), suffix = c("_init", "_best"))

range(comp$MeanTransmittance_LowInt2m_init - comp$MeanTransmittance_LowInt2m_best) # -0.26753640  0.06314267
median(comp$MeanTransmittance_LowInt2m_init - comp$MeanTransmittance_LowInt2m_best) #  -0.0002733797
mean(comp$MeanTransmittance_LowInt2m_init - comp$MeanTransmittance_LowInt2m_best) #  -0.009024111
quantile(comp$MeanTransmittance_LowInt2m_init - comp$MeanTransmittance_LowInt2m_best, .95) # 0.007983491  
quantile(comp$MeanTransmittance_LowInt2m_init - comp$MeanTransmittance_LowInt2m_best, .05) # -0.0634546

```

```{r}
LAI2200_LiDAR <- LAI2200_LiDAR %>% 
  left_join(comp, by=c("Transect", "Id", "Ring"))
```

```{r}
LAI2200_LiDAR %>% 
  st_as_sf(coords = c('Xutm.sim_best','Yutm.sim_best')) %>% 
  st_set_crs(crs(P16shp)) %>% 
  filter(Ring==3) %>% 
  ggplot() +
  # geom_sf(data = sf::st_cast(P16shp, "LINESTRING")) + # zone of interest
  geom_sf(aes(color = Transmittance_LowInt2mvsLAI2200), size = 3) + 
  scale_color_gradient2(name = "Transmittance LowInt2m vs LAI2200",
                        low="blue", high="red", mid = "white", midpoint = 0) +
  theme(title=element_text(size=16),  axis.text=element_text(size=14),
        legend.title=element_text(size=16), legend.text=element_text(size=16)) +
  ggtitle("Paracou P16 4ha - Mimimum transmittances differences - simulations - Ring 3")

ggsave("P16_2023_4ha_Mimimum_transmittances_LowInt2m_diff_simulations_Ring3.png",
       path = "D:/Mes Donnees/PhD/Figures/lidar/Coordinates_simulations",
       width = 30, height = 35, units = "cm", dpi=800, bg="white")
```

# Coordinates in local positions (use VOP)
```{r}
# path <- "//amap-data.cirad.fr/work/users/VincyaneBadouard/Lidar/ALS2023/Grid_4ha_10x10m_each1mZ_UTMxyz.csv"
# "//amap-data.cirad.fr/work/users/VincyaneBadouard/Lidar/ALS2023/LAI2200_theoretical_UTMxyz.csv"

UTM <- as.data.table(UTM)
# UTM <- as.data.table(read.csv(path))
VOP <- as.matrix(read.table("//amap-data.cirad.fr/work/users/VincyaneBadouard/Lidar/ALS2023/VOP_P16_9ha.txt"))

matrix <- as.matrix(UTM[, `:=`(c = 0 , d = 1)][,.(Xutm.sim, Yutm.sim, c, d)]) # as matrix of the same dimensions, without Z

datalocal <- matrix %*% t(VOP) # same dimensions

datalocal <- cbind(datalocal,UTM[,Zutm.sim])[, -c(3,4)] # add Zutm

ggplot() +
  geom_point(data=as.data.frame(datalocal), aes(x = V1, y = V2), col = "red", size = 0.1) 

```

```{r}
write.csv(datalocal, "//amap-data.cirad.fr/work/users/VincyaneBadouard/Lidar/ALS2023/Coordinates/LAI2200_bettercoord_local.csv")
```

# Profils en long avec optimisation pour comparer

```{r}

for(t in c("HOBO", "LAY")){
  for(R in 1:5){
    
    idmax = max(LAI2200_LiDAR[LAI2200_LiDAR$Transect==t,]$Id) # last sensor Id
    
    print(
      LAI2200_LiDAR %>% 
        # select(Transect, Id, Ring,
        #        MeanTransmittance_LAI2200, SeTransmittance_LAI2200,
        #        MeanTransmittance_LowInt2m_init, MeanTransmittance_LowInt2m_best, SeTransmittance_LowInt2m_init, SeTransmittance_LowInt2m_best) %>% unique() %>%
        filter(Transect==t) %>% # LAY # HOBO
        filter(Ring==R) %>%
        ggplot(aes(x = Id)) +
        
        # LAI2200
        geom_point(aes(y = MeanTransmittance_LAI2200, colour = "LAI2200")) +
        geom_line(aes(y = MeanTransmittance_LAI2200, colour = "LAI2200"), linewidth = 1.2) +
        geom_errorbar(aes(ymin=MeanTransmittance_LAI2200-SeTransmittance_LAI2200,
                          ymax=MeanTransmittance_LAI2200+SeTransmittance_LAI2200, colour = "LAI2200"), width=.2, alpha=.4) +
        
        # LiDAR
        # geom_point(aes(y = MeanTransmittance_LowInt2m_init, colour = "Low altitude - Int2m - initial coordinates")) +
        # geom_line(aes(y = MeanTransmittance_LowInt2m_init, colour = "Low altitude - Int2m - initial coordinates")) +
        # geom_errorbar(aes(ymin=MeanTransmittance_LowInt2m_init-SeTransmittance_LowInt2m_init,
        #                   ymax=MeanTransmittance_LowInt2m_init+SeTransmittance_LowInt2m_init, colour = "Low altitude - Int2m - initial coordinates"), width=.2, alpha=.4) +
        
        geom_point(aes(y = MeanTransmittance_LowInt2m, colour = "Low altitude - Int2m - shifted coordinates")) +
        geom_line(aes(y = MeanTransmittance_LowInt2m, colour = "Low altitude - Int2m - shifted coordinates")) +
        geom_errorbar(aes(ymin=MeanTransmittance_LowInt2m-SeTransmittance_LowInt2m,
                          ymax=MeanTransmittance_LowInt2m+SeTransmittance_LowInt2m, colour = "Low altitude - Int2m - shifted coordinates"), width=.2, alpha=.4) +
        
        # geom_point(aes(y = MeanTransmittance_LowInt2m_best, colour = "Low altitude - Int2m - optimised coordinates")) +
        # geom_line(aes(y = MeanTransmittance_LowInt2m_best, colour = "Low altitude - Int2m - optimised coordinates")) +
        # geom_errorbar(aes(ymin=MeanTransmittance_LowInt2m_best-SeTransmittance_LowInt2m_best,
        #                   ymax=MeanTransmittance_LowInt2m_best+SeTransmittance_LowInt2m_best, colour = "Low altitude - Int2m - optimised coordinates"), width=.2, alpha=.4) +
        
        scale_colour_manual(values = c("Low altitude - Int2m - shifted coordinates" = "#009E73",
                                       # "Low altitude - Int2m - optimised coordinates" = "#009E73",
                                       # "Low altitude - Int2m - initial coordinates" = "#56B4E9",
                                       "LAI2200" = "#D55E00"),
                            breaks=c("LAI2200",
                                     "Low altitude - Int2m - shifted coordinates"
                                     # "Low altitude - Int2m - optimised coordinates" #,
                                     # "Low altitude - Int2m - initial coordinates"
                            )) +
        
        labs(title = paste(t," transect - Ring ",R), y="Mean transmittance", x="ID", color = "Acquisition") +
        scale_x_continuous(breaks = seq(1:idmax)) + # 26 # 20
        theme(title= element_text(size=18), axis.title= element_text(size=18), axis.text= element_text(size=18), legend.title= element_text(size=18), legend.text= element_text(size=18)) +
        theme_minimal()
    )
    ggsave(paste("P16_2023_4ha_Long_profile_",t,"_transect_Ring",R,"_se_LowAlt_Intensity2m_shift3.png", sep=""),
           path = "D:/Mes Donnees/PhD/Figures/lidar/Correlations/Coord_optimised",
           width = 25, height = 20, units = "cm", dpi=800, bg="white")
  }
}

```


# Profils en long (moyennes des Transmittances par acquisition, par ring)
```{r}
vars <- c(
  "MeanTransmittance_LowInt2m",
  # "MeanTransmittance_LowInt2m_init", "MeanTransmittance_LowInt2m_best", 
  "MeanTransmittance_LAI2200")

LAI2200_LiDAR_ring <- LAI2200_LiDAR %>%
  group_by(Ring) %>% # variables selon lesquelles grouper
  summarise(across(c(all_of(vars)), # Variables à analyser
                   list(mean = ~mean(.), # les stats
                        sd = ~sd(.),
                        se = ~plotrix::std.error(.)),
                   .names = "{.col}_{.fn}"))

LAI2200_LiDAR_ring %>% 
  ggplot(aes(x = Ring)) +
  
  geom_errorbar(aes(ymin=MeanTransmittance_LAI2200_mean-MeanTransmittance_LAI2200_se,
                    ymax=MeanTransmittance_LAI2200_mean+MeanTransmittance_LAI2200_se,
                    colour = "LAI2200"), alpha =.4, width=.2) +
  
  # geom_errorbar(aes(ymin=MeanTransmittance_LowInt2m_init_mean-MeanTransmittance_LowInt2m_init_se,
  #                   ymax=MeanTransmittance_LowInt2m_init_mean+MeanTransmittance_LowInt2m_init_se, colour = "Low altitude - Int2m - initial coordinates"), width=.2, alpha=.4) +
  # 
  # geom_errorbar(aes(ymin=MeanTransmittance_LowInt2m_best_mean-MeanTransmittance_LowInt2m_best_se,
  #                   ymax=MeanTransmittance_LowInt2m_best_mean+MeanTransmittance_LowInt2m_best_se, colour = "Low altitude - Int2m - optimised coordinates"), width=.2, alpha=.4) +
  
  
  geom_point(aes(y = MeanTransmittance_LAI2200_mean, colour = "LAI2200"),size = 3) +
  geom_line(aes(y = MeanTransmittance_LAI2200_mean, colour = "LAI2200")) +
  
  geom_point(aes(y = MeanTransmittance_LowInt2m_mean, colour = "Low altitude - Int2m - shifted coordinates"),size = 3) +
  geom_line(aes(y = MeanTransmittance_LowInt2m_mean, colour = "Low altitude - Int2m - shifted coordinates")) +
  geom_errorbar(aes(ymin=MeanTransmittance_LowInt2m_mean-MeanTransmittance_LowInt2m_se,
                    ymax=MeanTransmittance_LowInt2m_mean+MeanTransmittance_LowInt2m_se, colour = "Low altitude - Int2m - shifted coordinates"), width=.2, alpha=.4) +
  
  # geom_point(aes(y = MeanTransmittance_LowInt2m_init_mean,
  #                colour = "Low altitude - Int2m - initial coordinates"),size = 3) +
  # geom_line(aes(y = MeanTransmittance_LowInt2m_init_mean,
  #               colour = "Low altitude - Int2m - initial coordinates")) +
  # 
  # geom_point(aes(y = MeanTransmittance_LowInt2m_best_mean,
  #                colour = "Low altitude - Int2m - optimised coordinates"),size = 3) +
  # geom_line(aes(y = MeanTransmittance_LowInt2m_best_mean,
  #               colour = "Low altitude - Int2m - optimised coordinates")) +
  
scale_colour_manual(values = c("Low altitude - Int2m - shifted coordinates" = "#009E73",
                               # "Low altitude - Int2m - optimised coordinates" = "#009E73",
                               #                              "Low altitude - Int2m - initial coordinates" = "#56B4E9",
                               "LAI2200" = "#D55E00"),
                    breaks=c("LAI2200",
                             # "Low altitude - Int2m - optimised coordinates",
                             # "Low altitude - Int2m - initial coordinates"
                             "Low altitude - Int2m - shifted coordinates"
                    )) +
  theme_minimal() +
  theme(title= element_text(size=18), axis.title= element_text(size=18), axis.text= element_text(size=18), legend.title= element_text(size=18), legend.text= element_text(size=18)) +
  labs(title = "Both transect", y="Mean transmittance of the transect", x="Ring", color = "Acquisition")

ggsave(paste("Long_profile_The2_transects_MeanStandardErrorTransmittance_of_the_transect_byRing_LowAlt_Intensity2m_shift3.png", sep=""),
       path = "D:/Mes Donnees/PhD/Figures/lidar/Correlations/Coord_optimised",
       width = 25, height = 20, units = "cm", dpi=800, bg="white")

```

# Each transect
```{r}
LAI2200_LiDAR_transect <- LAI2200_LiDAR %>%
  group_by(Transect,Ring) %>% # variables selon lesquelles grouper
  summarise(across(all_of(vars), # Variables à analyser
                   list(mean = ~mean(.), # les stats
                        sd = ~sd(.),
                        se = ~plotrix::std.error(.)),
                   .names = "{.col}_{.fn}"))

for(t in c("HOBO", "LAY")){
  
  idmax = max(LAI2200_LiDAR[LAI2200_LiDAR$Transect==t,]$Id) # last sensor Id
  
  print(
    LAI2200_LiDAR_transect %>% 
      filter(Transect==t) %>% # LAY # HOBO
      ggplot(aes(x = Ring)) +
      geom_errorbar(aes(ymin=MeanTransmittance_LAI2200_mean-MeanTransmittance_LAI2200_se,
                    ymax=MeanTransmittance_LAI2200_mean+MeanTransmittance_LAI2200_se,
                    colour = "LAI2200"), alpha =.4, width=.2) +
  
  # geom_errorbar(aes(ymin=MeanTransmittance_LowInt2m_init_mean-MeanTransmittance_LowInt2m_init_se,
  #                   ymax=MeanTransmittance_LowInt2m_init_mean+MeanTransmittance_LowInt2m_init_se, colour = "Low altitude - Int2m - initial coordinates"), width=.2, alpha=.4) +
  # 
  # geom_errorbar(aes(ymin=MeanTransmittance_LowInt2m_best_mean-MeanTransmittance_LowInt2m_best_se,
  #                   ymax=MeanTransmittance_LowInt2m_best_mean+MeanTransmittance_LowInt2m_best_se, colour = "Low altitude - Int2m - optimised coordinates"), width=.2, alpha=.4) +
  
  
  geom_point(aes(y = MeanTransmittance_LAI2200_mean, colour = "LAI2200"),size = 3) +
  geom_line(aes(y = MeanTransmittance_LAI2200_mean, colour = "LAI2200")) +
  
  geom_point(aes(y = MeanTransmittance_LowInt2m_mean, colour = "Low altitude - Int2m - shifted coordinates"),size = 3) +
  geom_line(aes(y = MeanTransmittance_LowInt2m_mean, colour = "Low altitude - Int2m - shifted coordinates")) +
  geom_errorbar(aes(ymin=MeanTransmittance_LowInt2m_mean-MeanTransmittance_LowInt2m_se,
                    ymax=MeanTransmittance_LowInt2m_mean+MeanTransmittance_LowInt2m_se, colour = "Low altitude - Int2m - shifted coordinates"), width=.2, alpha=.4) +
  
  # geom_point(aes(y = MeanTransmittance_LowInt2m_init_mean,
  #                colour = "Low altitude - Int2m - initial coordinates"),size = 3) +
  # geom_line(aes(y = MeanTransmittance_LowInt2m_init_mean,
  #               colour = "Low altitude - Int2m - initial coordinates")) +
  # 
  # geom_point(aes(y = MeanTransmittance_LowInt2m_best_mean,
  #                colour = "Low altitude - Int2m - optimised coordinates"),size = 3) +
  # geom_line(aes(y = MeanTransmittance_LowInt2m_best_mean,
  #               colour = "Low altitude - Int2m - optimised coordinates")) +
  
scale_colour_manual(values = c("Low altitude - Int2m - shifted coordinates" = "#009E73",
                               # "Low altitude - Int2m - optimised coordinates" = "#009E73",
                               #                              "Low altitude - Int2m - initial coordinates" = "#56B4E9",
                               "LAI2200" = "#D55E00"),
                    breaks=c("LAI2200",
                             # "Low altitude - Int2m - optimised coordinates",
                             # "Low altitude - Int2m - initial coordinates"
                             "Low altitude - Int2m - shifted coordinates"
                    )) +
      theme_minimal() +
      theme(title= element_text(size=18), axis.title= element_text(size=18), axis.text= element_text(size=18), legend.title= element_text(size=18), legend.text= element_text(size=18)) +
      labs(title = paste(t," transect"), y="Mean transmittance of the transect", x="Ring", color = "Acquisition")
  )
  ggsave(paste("Long_profile_",t," transect","_MeanStandardErrorTransmittance_of_the_transect_byRing_LowAlt_Intensity2m_shift3.png", sep=""),
         path = "D:/Mes Donnees/PhD/Figures/lidar/Correlations/Coord_optimised",
         width = 25, height = 20, units = "cm", dpi=800, bg="white")
}
```

# Correlation trans lidar coord optimisée avec trans lai2200
```{r}
DF_cor_LiDARvsLAI2200 <- LAI2200_LiDAR %>% 
  select(Ring, MeanTransmittance_LAI2200, MeanTransmittance_LowInt2m) %>%  
  unique() %>% 
  pivot_wider(names_from = Ring,
              values_from = c(MeanTransmittance_LAI2200, MeanTransmittance_LowInt2m),
              values_fn = list,
              names_glue = "{.value}_Ring{Ring}") %>% 
  unnest(everything()) # pcq les colonnes sont en listes

names(DF_cor_LiDARvsLAI2200) <- str_remove(names(DF_cor_LiDARvsLAI2200), "MeanTransmittance_") # simplify the var names

nrow(DF_cor_LiDARvsLAI2200)

CorMatrixS <- Hmisc::rcorr(as.matrix(DF_cor_LiDARvsLAI2200))
CorMatrix <- round(CorMatrixS$r, digits = 2)  # matrice de corrélation
Pval_corr <- CorMatrixS$P # p-values

# Plot de la matrice de corrélation :
png("D:/Mes Donnees/PhD/Figures/lidar/Correlations/Coord_optimised/Correlation_plot_LiDARLowAltInt2m_vs_LAI2200.png",
    width = 1000, height = 743, pointsize=20)

corrplot(CorMatrix, method="color", col=brewer.pal(n=8, name="PuOr"),  
         type="upper",
         # order="hclust",
         addCoef.col = "white", # Add coefficient of correlation
         tl.col="black", tl.cex = 1, tl.srt=45, #Text label color and rotation
         number.cex = 1, # values
         p.mat = Pval_corr, # croix pour pvalue
         # hide correlation coefficient on the principal diagonal
         diag=FALSE) 

dev.off()
```
# Comparaison correlation avec et sans optimisation
