---
title: "Estimate tree height and crown dimensions"
author: "Vincyane Badouard"
date: "`r Sys.Date()`"
echo: true
code-fold: true
message: false
warning: false
output:
  html_document:
    df_print: paged
---

Arbres communs avec ceux de Claudia -> prendre l'estimation de Claudia de la hauteur de l'arbre et du rayon de la couronne  
Autres arbres :  
- **TreeHeight** : par une allométrie issue des données de Claudia et FTH  
- **CrownDiameter** : par une allométrie CC (à faire en dernier)  

Pour tout le monde :  
- **CrownHeight** = TreeHeight * 0.3  

**PRENDRE DBHcor** !!!!  
**Sauf pour les multistems : il faut prendre DBH de la 1ère tige**  

# Packages
```{r Setup, include = F}
library(tidyverse)
library(data.table)
library(readr)
library(BIOMASS)
```

# Import cleaned inventory data
```{r,include = F, message=F}
Understory <- read.csv("~/PhD/Inventories/Data/Understory/Paracou/ALT_Paracou_9ha_Filtred.csv") %>% 
  rename(idTree = IdTree) %>% # 28 711
  rename(SubPlot = Subplot)
Adults <- read.csv("~/PhD/Inventories/Data/Adults/Paracou/AdultsP16_filtred.csv") %>%  # 25 ha
  mutate(idTree = as.character(idTree))
```

# Import allometry data
```{r, include = F}
# Claudia's CanopyConstructor data (simulations average)
CC <- read_csv("~/PhD/Inventories/Data/Height-Diameter/Adults/CanopyConstructorDataP16.csv") %>% 
  select(idTree, DBH, Height, CrownRadius) %>% 
  rename(TreeHeight = Height) %>% 
  mutate(idTree = as.character(idTree)) %>% 
  mutate(HeightHow = "CanopyConstructor")

# Giacomo FTH data
FTH <- read_delim("~/PhD/Inventories/Data/Height-Diameter/Understory/Allometry_FTH_GSellan_Paracou_idTree.csv", delim = ";", escape_double = FALSE, trim_ws = TRUE) %>% # 931
  # read_csv("~/PhD/Inventories/Data/Height-Diameter/Understory/Allometry_FTH_GSellan_Paracou_20240125.csv") %>% 
  # select(Genus, species, DBH, Htot, Hbranch, r1, r2, r3, r4) %>%
  unite(col = "ScientificName", c("Genus", "species"),
        sep = "_", na.rm = TRUE, remove = T) %>%
  rename(idTree = TreeID, TreeHeight = Htot, CrownBase = Hbranch) %>% 
  mutate(HeightHow = "Trigonometry (FTH)") %>% 
  mutate(DBH = as.numeric(gsub(",", ".", DBH))) %>% 
  mutate(r2 = as.numeric(r2)) %>% 
  mutate(r4 = as.numeric(r4)) %>% 
  mutate(CrownRadius = rowMeans(select(., r1,r2,r3,r4), na.rm=T))  # average of the 4 measurements (north, south, east, west)


length(sort(unique(FTH$ScientificName))) # ya des sp, indet
range(na.omit(FTH$DBH)) # 0.90 96.12959
# petits arbres mesurés au ruban, grands: mesure angle au clinomètre entre le haut et le bas de la plante (trigonométrie)

data <- CC %>%
  bind_rows(FTH) %>% 
  filter(!is.na(DBH)) %>% filter(!is.na(TreeHeight))
```

# Plot H-D data
```{r}
data %>%
  ggplot() +
  aes(x = DBH, y = TreeHeight, colour=HeightHow) +
  geom_point(shape = "circle", size = 0.2) + # , colour = "#440154"
  geom_smooth(span = 0.75, linewidth = 0.8) + # using method = 'gam' and formula 'y ~ s(x, bs = "cs")'
  theme_minimal() +
  labs(x ="DBH (cm)", y = "Height (m)", colour = "Method") +
  theme(axis.title= element_text(size=16), axis.text= element_text(size=16),
        legend.title= element_text(size=16), legend.text= element_text(size=16),
        legend.position="bottom") 

# ggsave("DBH_height_methods.png", path = "D:/Mes Donnees/PhD/Figures/inventory",
#        width = 20, height = 20, units = "cm", dpi=800, bg="white")


data %>%
  ggplot() +
  aes(x = DBH, y = TreeHeight) +
  geom_point(shape = "circle", size = 0.2) + # , colour = "#440154"
  geom_smooth(span = 0.75, linewidth = 0.8) +
  theme_minimal() +
  labs(x ="DBH (cm)", y = "Height (m)") +
  theme(axis.title= element_text(size=16), axis.text= element_text(size=16),
        legend.title= element_text(size=16), legend.text= element_text(size=16)) 


# ggsave("DBH_height_CCandFTH.png", path = "D:/Mes Donnees/PhD/Figures/inventory",
#        width = 20, height = 20, units = "cm", dpi=800, bg="white")
```
# Plot crown dimensions data
```{r}
data %>%
  mutate(CrownHeight = TreeHeight*0.3) %>% 
  ggplot() +
  aes(x = DBH, y = CrownHeight) +
  # Estimated height
  geom_point(aes(col = "Crown height estimated"), size = 0.2) + 
  geom_smooth(span = 0.75, linewidth = 0.8, aes(color = "Crown height estimated")) +
  # Measured height
  geom_point(size = 0.2, aes(TreeHeight - CrownBase, col = "Crown height measured")) +
  geom_smooth(span = 0.75, linewidth = 0.8, aes(TreeHeight - CrownBase, col = "Crown height measured")) +
  # Measured diameter
  geom_point(size = 0.2, aes(y = CrownRadius*2, color = "Crown diameter")) + 
  geom_smooth(span = 0.75, linewidth = 0.8, aes(y = CrownRadius*2, color = "Crown diameter")) + # using method = 'gam' and formula 'y ~ s(x, bs = "cs")'
  
  theme_minimal() +
  scale_color_manual(values = c("Crown height estimated" = "#CC79A7",
                                "Crown height measured" = "#00AFBB",
                                "Crown diameter"= "#E7B800")) +
  labs(x ="DBH (cm)", y = "Crown dimension (m)") +
  scale_x_continuous(limits = c(0, 150), breaks = seq(0, 150, by=10)) +
  theme(axis.title= element_text(size=16), axis.text= element_text(size=16),
        legend.title= element_blank(), legend.text= element_text(size=16),
        legend.position="bottom")

# ggsave("CrownDimensions-FTH_Claudiasdata.png", path= "D:/Mes Donnees/PhD/Figures/inventory", width = 20, height = 15, units = "cm", dpi=800, bg="white")

FTH %>%
  # filter(DBH<=10) %>% 
  mutate(CrownHeight = TreeHeight*0.3) %>% 
  ggplot() +
  # Estimated height
  aes(x = DBH, y = CrownHeight) +
  geom_point(aes(col = "Crown height estimated"), size = 0.2) + 
  geom_smooth(span = 0.75, linewidth = 0.8, aes(col = "Crown height estimated")) +
  # Measured height
  geom_point(aes(y = TreeHeight - CrownBase, col = "Crown height measured"), size = 0.2) +
  geom_smooth(span = 0.75, linewidth = 0.8, aes(y = TreeHeight - CrownBase, col = "Crown height measured")) +
  # Measured diameter
  geom_point(size = 0.2, aes(y = CrownRadius*2, col = "Crown diameter")) + 
  geom_smooth(span = 0.75, linewidth = 0.8, aes(y = CrownRadius*2, col = "Crown diameter")) + 
  
  theme_minimal() +
  scale_color_manual(values = c("Crown height estimated" = "#CC79A7",
                                "Crown height measured" = "#00AFBB",
                                "Crown diameter"= "#E7B800")) +
  labs(x ="DBH (cm)", y = "Crown dimension (m)") +
  # scale_x_continuous(limits = c(1, 10), breaks = seq(1, 10, by=1)) +
  #   scale_y_continuous(limits = c(1, 13), breaks = seq(1, 13, by=2)) +
  theme(axis.title= element_text(size=16), axis.text= element_text(size=16),
        legend.title= element_blank(), legend.text= element_text(size=16),
        legend.position="bottom")
```

# Known trees
## Claudia's trees
```{r}
Adults <- Adults %>% 
  left_join((CC %>% select(-DBH)), by="idTree") # + TreeHeight, CrownRadius
```

## FTH trees
```{r}
Understory <- Understory %>% 
  left_join((FTH %>% select(-c(DBH, Family, ScientificName))), by=c("idTree")) # + TreeHeight, CrownRadius # 28 711

# Understory %>% filter(is.na(TreeHeight) & is.na(CrownRadius))  # 28 043 trees
# filter(idTree %in% FTH$idTree) # 48 trees not recognised

# mismatch <- Understory %>% filter(ScientificName.y != "") %>% filter(ScientificName.x != ScientificName.y) %>% # 31 trees
#   select(idTree, Family.x, Family.y, ScientificName.x, ScientificName.y, DBH.x, DBH.y)
# 
# write.csv(mismatch, "~/PhD/Inventories/Data/Understory/Paracou/Problems/ScientificName_mismatch_dataAllometryAndInventory.csv")
# 15_0068: pas de scentificname
```

# Other trees

## Fits and compares height-diameter models (BIOMASS)
toutes espèces confondues
```{r}
ModelsresultGuiana <- modelHD( # fits and compares (optional) height-diameter models
  D = data$DBH,
  H = data$TreeHeight,
  useWeight = F
)
knitr::kable(ModelsresultGuiana)
# the lowest RSE: log2 (RSE= 2.792), michaelis :	2.796711

HDmodelGuiana <- modelHD(
  D = data$DBH,
  H = data$TreeHeight,
  method = "michaelis", # Compute the H-D model with the lowest RSE.
  useWeight = F # T = larger trees have a stronger influence during the construction of the model 
)
HDmodelGuiana$coefficients
# log2 : exp(0.6988852 + 1.1989242*log(DBH) + -0.1187707*log(DBH)^2)
# michaelis : (48.87652 * DBH)/(18.59470 + DBH) *exp(error)

EstimA <- Adults %>%
  filter(is.na(TreeHeight)) %>% # 24 trees
  mutate(TreeHeight = ifelse(Multistem==T, retrieveH(D= DBH, model = HDmodelGuiana)$H,
                             retrieveH(D= DBHcor, model = HDmodelGuiana)$H)) %>% 
  mutate(HeightHow = "Local allometry")

Adults <- Adults %>%
  filter(!is.na(TreeHeight)) %>% 
  bind_rows(EstimA) %>% 
  mutate(CrownHeight = TreeHeight*0.3)

EstimU <- Understory %>% # 28 711
  filter(is.na(TreeHeight)) %>% # 28 045 trees
  mutate(TreeHeight = ifelse(Multistem==T, retrieveH(D= DBH, model = HDmodelGuiana)$H,
                             retrieveH(D= DBHcor, model = HDmodelGuiana)$H)) %>% 
  mutate(HeightHow = "Local allometry")

Understory <- Understory %>%
  filter(!is.na(TreeHeight)) %>% 
  bind_rows(EstimU) %>% 
  mutate(CrownHeight = TreeHeight*0.3)

```

```{r, eval=F}
Understory %>% filter(is.na(TreeHeight))
```

## Plot Tree and crown heights estimation
```{r}
Adults %>%
  ggplot() +
  aes(x = DBHcor, y = TreeHeight, colour= HeightHow) +
  geom_point(shape = "circle", size = 0.2) + 
  geom_smooth(span = 0.75, linewidth = 0.8) + 
  geom_point(data= Understory, shape = "circle", size = 0.2) + 
  geom_smooth(data= Understory, span = 0.75, linewidth = 0.8) + 
  theme_minimal() +
  # scale_color_manual(values = c("Local allometry" = "#00AFBB",
  #                               "CanopyConstructor"= "#E7B800")) +
  labs(x ="DBH (cm)", y = "Tree height (m)", colour = "Method") +
  theme(axis.title= element_text(size=16), axis.text= element_text(size=16),
        legend.title= element_text(size=16), legend.text= element_text(size=16),
        legend.position="bottom")

Adults %>%
  ggplot() +
  aes(x = DBHcor, y = CrownHeight) +
  geom_point(aes(col = "Crown height estimated"), size = 0.2) + 
  geom_smooth(span = 0.75, linewidth = 0.8, aes(color = "Crown height estimated")) +
  geom_point(data= Understory, size = 0.2, aes(color = "Crown height estimated")) +
  geom_point(data= Understory, size = 0.2, aes(TreeHeight - CrownBase, col = "Crown height measured")) +
  geom_smooth(data= Understory, span = 0.75, linewidth = 0.8, aes(TreeHeight - CrownBase, col = "Crown height measured")) + 
  
  geom_point(data= Understory, size = 0.2, aes(y = CrownRadius*2, color = "Crown diameter")) + 
  geom_smooth(data= Understory, span = 0.75, linewidth = 0.8, aes(y = CrownRadius*2, color = "Crown diameter")) + # using method = 'gam' and formula 'y ~ s(x, bs = "cs")'
  
  
  geom_point(size = 0.2, aes(y = CrownRadius*2, color = "Crown diameter")) + 
  geom_smooth(span = 0.75, linewidth = 0.8, aes(y = CrownRadius*2, color = "Crown diameter")) + # using method = 'gam' and formula 'y ~ s(x, bs = "cs")'
  
  theme_minimal() +
  scale_color_manual(values = c("Crown height estimated" = "#CC79A7",
                                "Crown height measured" = "#00AFBB",
                                "Crown diameter"= "#E7B800")) +
  labs(x ="DBH (cm)", y = "Crown dimension (m)") +
  scale_x_continuous(limits = c(0, 150), breaks = seq(0, 150, by=10)) +
  theme(axis.title= element_text(size=16), axis.text= element_text(size=16),
        legend.title= element_blank(), legend.text= element_text(size=16),
        legend.position="bottom")

# ggsave("CrownDimensions-FTH_Claudiasdata.png", path= "D:/Mes Donnees/PhD/Figures/inventory", width = 20, height = 15, units = "cm", dpi=800, bg="white")

Understory %>%
  ggplot() +
  # Estimated height
  aes(x = DBHcor, y = CrownHeight) +
  geom_point(aes(col = "Crown height estimated"), size = 0.2) + 
  geom_smooth(span = 0.75, linewidth = 0.8, aes(col = "Crown height estimated")) +
  # Measured height
  geom_point(aes(y = TreeHeight - CrownBase, col = "Crown height measured"), size = 0.2) + 
  geom_smooth(span = 0.75, linewidth = 0.8, aes(y = TreeHeight - CrownBase, col = "Crown height measured")) +
  # Measured diameter
  geom_point(size = 0.2, aes(y = CrownRadius*2, col = "Crown diameter")) + 
  geom_smooth(span = 0.75, linewidth = 0.8, aes(y = CrownRadius*2, col = "Crown diameter")) + 
  
  theme_minimal() +
  scale_color_manual(values = c("Crown height estimated" = "#CC79A7",
                                "Crown height measured" = "#00AFBB",
                                "Crown diameter"= "#E7B800")) +
  labs(x ="DBH (cm)", y = "Crown dimension (m)") +
  # scale_x_continuous(limits = c(0, 150), breaks = seq(0, 150, by=10)) +
  theme(axis.title= element_text(size=16), axis.text= element_text(size=16),
        legend.title= element_blank(), legend.text= element_text(size=16),
        legend.position="bottom")

```

## Crown radius allometry
### Plot data - relation CrownRadius-DBH
```{r}
data %>%
  ggplot() +
  aes(x = DBH) +
  geom_point(aes(y = CrownRadius, color = "CanopyConstructor"), shape = "circle", size = 0.2) + 
  geom_smooth(aes(y = CrownRadius, color = "CanopyConstructor"), span = 0.75, linewidth = 0.8) +
  
  geom_point(aes(y = r1, color = "FTH-r1"), shape = "circle", size = 0.2) + 
  geom_smooth(aes(y = r1, color = "FTH-r1"), span = 0.75, linewidth = 0.8) +
  
  geom_point(aes(y = r2, color = "FTH-r2"), shape = "circle", size = 0.2) + 
  geom_smooth(aes(y = r2, color = "FTH-r2"), span = 0.75, linewidth = 0.8) +
  
  geom_point(aes(y = r3, color = "FTH-r3"), shape = "circle", size = 0.2) + 
  geom_smooth(aes(y = r3, color = "FTH-r3"), span = 0.75, linewidth = 0.8) +
  
  geom_point(aes(y = r4, color = "FTH-r4"), shape = "circle", size = 0.2) + 
  geom_smooth(aes(y = r4, color = "FTH-r4"), span = 0.75, linewidth = 0.8) +
  
  scale_color_manual(name = "Crown radius",
                     values = c("CanopyConstructor" = "#00AFBB",
                                "FTH-r1"= "#CC79A7",
                                "FTH-r2"= "#E7B800",
                                "FTH-r3" = "#FC4E07",
                                "FTH-r4" = "#009E73")) +
  
  theme_minimal() +
  labs(x ="DBH (cm)", y = "Crown radius (m)") +
  theme(axis.title= element_text(size=16), axis.text= element_text(size=16),
        legend.title= element_text(size=16), legend.text= element_text(size=16),
        legend.position="bottom") 


# ggsave("DBH_CrownRadius_CCandFTH.png", path = "D:/Mes Donnees/PhD/Figures/inventory",
#        width = 25, height = 20, units = "cm", dpi=800, bg="white")

# Average FTH
data %>%
  ggplot() +
  aes(x = DBH, col=HeightHow) +
  geom_point(aes(y = CrownRadius), shape = "circle", size = 0.2) + 
  geom_smooth(aes(y = CrownRadius), span = 0.75, linewidth = 0.8) +
  theme_minimal() +
  labs(x ="DBH (cm)", y = "Crown radius (m)") +
  theme(axis.title= element_text(size=16), axis.text= element_text(size=16),
        legend.title= element_text(size=16), legend.text= element_text(size=16),
        legend.position="bottom") 

# together
data %>%
  ggplot() +
  aes(x = DBH) +
  geom_point(aes(y = CrownRadius), shape = "circle", size = 0.2) + 
  geom_smooth(aes(y = CrownRadius), span = 0.75, linewidth = 0.8) +
  theme_minimal() +
  labs(x ="DBH (cm)", y = "Crown radius (m)") +
  theme(axis.title= element_text(size=16), axis.text= element_text(size=16),
        legend.title= element_text(size=16), legend.text= element_text(size=16),
        legend.position="bottom") 
```

### Plot data - relation CrownRadius-TreeHeight
```{r}
data %>%
  ggplot() +
  aes(x = TreeHeight) +
  geom_point(aes(y = CrownRadius, color = "CanopyConstructor"), shape = "circle", size = 0.2) + 
  geom_smooth(aes(y = CrownRadius, color = "CanopyConstructor"), span = 0.75, linewidth = 0.8) +
  
  geom_point(aes(y = r1, color = "FTH-r1"), shape = "circle", size = 0.2) + 
  geom_smooth(aes(y = r1, color = "FTH-r1"), span = 0.75, linewidth = 0.8) +
  
  geom_point(aes(y = r2, color = "FTH-r2"), shape = "circle", size = 0.2) + 
  geom_smooth(aes(y = r2, color = "FTH-r2"), span = 0.75, linewidth = 0.8) +
  
  geom_point(aes(y = r3, color = "FTH-r3"), shape = "circle", size = 0.2) + 
  geom_smooth(aes(y = r3, color = "FTH-r3"), span = 0.75, linewidth = 0.8) +
  
  geom_point(aes(y = r4, color = "FTH-r4"), shape = "circle", size = 0.2) + 
  geom_smooth(aes(y = r4, color = "FTH-r4"), span = 0.75, linewidth = 0.8) +
  
  scale_color_manual(name = "Crown radius",
                     values = c("CanopyConstructor" = "#00AFBB",
                                "FTH-r1"= "#CC79A7",
                                "FTH-r2"= "#E7B800",
                                "FTH-r3" = "#FC4E07",
                                "FTH-r4" = "#009E73")) +
  
  theme_minimal() +
  labs(x ="Tree height (m)", y = "Crown radius (m)") +
  theme(axis.title= element_text(size=16), axis.text= element_text(size=16),
        legend.title= element_text(size=16), legend.text= element_text(size=16),
        legend.position="bottom") 


# ggsave("TreeHeight_CrownRadius_CCandFTH.png", path = "D:/Mes Donnees/PhD/Figures/inventory",
#        width = 25, height = 20, units = "cm", dpi=800, bg="white")

# Average FTH
data %>%
  ggplot() +
  aes(x = TreeHeight, col=HeightHow) +
  geom_point(aes(y = CrownRadius), shape = "circle", size = 0.2) + 
  geom_smooth(aes(y = CrownRadius), span = 0.75, linewidth = 0.8) +
  theme_minimal() +
  labs(x ="Tree height (m)", y = "Crown radius (m)") +
  theme(axis.title= element_text(size=16), axis.text= element_text(size=16),
        legend.title= element_text(size=16), legend.text= element_text(size=16),
        legend.position="bottom") 

# together
data %>%
  ggplot() +
  aes(x = TreeHeight) +
  geom_point(aes(y = CrownRadius), shape = "circle", size = 0.2) + 
  geom_smooth(aes(y = CrownRadius), span = 0.75, linewidth = 0.8) +
  theme_minimal() +
  labs(x ="Tree height (m)", y = "Crown radius (m)") +
  theme(axis.title= element_text(size=16), axis.text= element_text(size=16),
        legend.title= element_text(size=16), legend.text= element_text(size=16),
        legend.position="bottom")
```

### Plot crown base height
```{r}
FTH %>%
  ggplot() +
  aes(x = DBH, y = CrownBase) +
  geom_point(shape = "circle", size = 0.2) + # , colour = "#440154"
  geom_smooth(span = 0.75, linewidth = 0.8) +
  theme_minimal() +
  labs(x ="DBH (cm)", y = "Crown base height (m)") +
  theme(axis.title= element_text(size=16), axis.text= element_text(size=16),
        legend.title= element_text(size=16), legend.text= element_text(size=16)) 

# ggsave("DBH_CrownBase_CanopyConstructor.png", path = "D:/Mes Donnees/PhD/Figures/inventory",
#        width = 20, height = 20, units = "cm", dpi=800, bg="white")

FTH %>%
  ggplot() +
  aes(x = TreeHeight, y = CrownBase) +
  geom_point(shape = "circle", size = 0.2) + # , colour = "#440154"
  geom_smooth(span = 0.75, linewidth = 0.8) +
  theme_minimal() +
  labs(x ="Tree height (m)", y = "Crown base height (m)") +
  theme(axis.title= element_text(size=16), axis.text= element_text(size=16),
        legend.title= element_text(size=16), legend.text= element_text(size=16)) 

# ggsave("Height_CrownBase_CanopyConstructor.png", path = "D:/Mes Donnees/PhD/Figures/inventory",
# width = 20, height = 20, units = "cm", dpi=800, bg="white")

mean(FTH$CrownBase/FTH$TreeHeight, na.rm = T) # 0.58
# 2/3 = 0.7
# 3/5 = 0.6
```

### Estimate CrownRadius
Pour estimer le rayon de la couronne des arbres absents des données de Claudia, je dois utiliser l'allométrie de CanopyConstructor dont je ne connais pas la valeur des paramètres. Donc je dois les estimer à partir des données de Claudia pour les arbres >10 cm.

Pour les arbres <10 cm, on fitte l'allométrie que sur les données FTH  (vaut mieux surestimer la couronne pour éviter l’auto-ombrage)

### For DBH >= 10 cm
```{r}
# La relation allométrique de CanopyConstructor : exp(alpha + epsilon) * DBH^beta

# Modèle linéaire pour estimation initiale
lm_fit <- lm(log(data$CrownRadius) ~ log(data$DBH), data = data)

# Estimations initiales
alpha_init <- coef(lm_fit)[1] # -0.815
beta_init <- coef(lm_fit)[2] # 0.629

# Ajustement avec nls (Nonlinear Least Squares)
nls_fit <- nls(CrownRadius ~ exp(alpha) * (DBH^beta),
               data = data,
               start = list(alpha = alpha_init, beta = beta_init))

# Récupérer les paramètres estimés
coef <- coef(nls_fit)

# Estimation
EstimA <- Adults %>%
  filter(is.na(CrownRadius)) %>% # 24 trees
  mutate(CrownRadius = ifelse(Multistem==T, exp(coef["alpha"] + coef["beta"] * log(DBH)), 
                              exp(coef["alpha"] + coef["beta"] * log(DBHcor))))

Adults <- Adults %>%
  filter(!is.na(CrownRadius)) %>% 
  bind_rows(EstimA)

CC <- CC %>% 
  mutate(CrownRadius_est = exp(coef["alpha"]) * (DBH^coef["beta"]))
```

### For DBH < 10 cm
```{r}
# La relation allométrique de CanopyConstructor : exp(alpha + epsilon) * DBH^beta

# Modèle linéaire pour estimation initiale
lm_fit <- lm(log(FTH$CrownRadius) ~ log(FTH$DBH), data = FTH)

# Estimations initiales
alpha_init <- coef(lm_fit)[1] # -0.815
beta_init <- coef(lm_fit)[2] # 0.629

# Ajustement avec nls (Nonlinear Least Squares)
nls_fit <- nls(CrownRadius ~ exp(alpha) * (DBH^beta),
               data = FTH,
               start = list(alpha = alpha_init, beta = beta_init))

# Récupérer les paramètres estimés
coef <- coef(nls_fit)

# Estimation
EstimU <- Understory %>% 
  filter(is.na(CrownRadius)) %>% #  trees
  mutate(CrownRadius = ifelse(Multistem==T, exp(coef["alpha"] + coef["beta"] * log(DBH)), 
                              exp(coef["alpha"] + coef["beta"] * log(DBHcor))))

Understory <- Understory %>%
  filter(!is.na(CrownRadius)) %>% 
  bind_rows(EstimU)

FTH <- FTH %>% 
  mutate(CrownRadius_est = exp(coef["alpha"]) * (DBH^coef["beta"]))
```

### Check
```{r}
FTH %>%
  ggplot() +
  aes(x = DBH, y = CrownRadius) +
  geom_point(size = 0.2, aes(color = "Average measurement")) + 
  geom_smooth(span = 0.75, linewidth = 0.8, aes(color = "Average measurement")) +
  geom_point(aes(y = CrownRadius_est, color = "Estimated"), size = 0.2) +
  geom_smooth(aes(y = CrownRadius_est, color = "Estimated"), span = 0.75, linewidth = 0.8) +
  
  theme_minimal() +
  scale_color_manual(values = c("Average measurement" = "#009E73",
                                "Estimated"= "#D55E00")) +
  labs(x ="DBH (cm)", y = "CrownRadius (m)") +
  theme(axis.title= element_text(size=16), axis.text= element_text(size=16),
        legend.title= element_blank(), legend.text= element_text(size=16),
        legend.position="bottom")


CC %>%
  ggplot() +
  aes(x = DBH, y = CrownRadius) +
  geom_point(size = 0.2, aes(color = "Average measurement")) + 
  geom_smooth(span = 0.75, linewidth = 0.8, aes(color = "Average measurement")) +
  geom_point(aes(y = CrownRadius_est, color = "Estimated"), size = 0.2) +
  geom_smooth(aes(y = CrownRadius_est, color = "Estimated"), span = 0.75, linewidth = 0.8) +
  
  theme_minimal() +
  scale_color_manual(values = c("Average measurement" = "#009E73",
                                "Estimated"= "#D55E00")) +
  labs(x ="DBH (cm)", y = "CrownRadius (m)") +
  theme(axis.title= element_text(size=16), axis.text= element_text(size=16),
        legend.title= element_blank(), legend.text= element_text(size=16),
        legend.position="bottom")

```

### Plot Crown radius estimation
```{r}
Adults %>%
  ggplot() +
  aes(x = DBHcor, y = CrownRadius, colour= HeightHow) +
  geom_point(shape = "circle", size = 0.2) + 
  geom_smooth(span = 0.75, linewidth = 0.8) + 
  geom_point(data= Understory, shape = "circle", size = 0.2) + 
  geom_smooth(data= Understory, span = 0.75, linewidth = 0.8) + 
  theme_minimal() +
  # scale_color_manual(values = c("Local allometry" = "#00AFBB",
  #                               "CanopyConstructor"= "#E7B800")) +
  labs(x ="DBH (cm)", y = "CrownRadius (m)", colour = "Method") +
  theme(axis.title= element_text(size=16), axis.text= element_text(size=16),
        legend.title= element_text(size=16), legend.text= element_text(size=16),
        legend.position="bottom")
```

## Join data
```{r}
Inv <- Adults %>% 
  bind_rows(Understory)

# any(is.na(Inv$ScientificName))
```

## Write data
```{r}
write.csv(Inv, "~/PhD/Inventories/Data/Adults_Understory/Paracou/AllP16_filtred.csv")
```

## Obsolète - Version allométrie de Mélaine
CrownDiameterAllometry ln(DBH) = 𝜶 +𝜷 ln(H*CD) + 𝜺, with 𝜺~N(0,σ^2)
and mean σ^2 = 0.0295966977 with the crown diameter (CD), the tree height
(H) in m, and the DBH in cm. (Aubry-Kientz et al.2019)

```{r}
# exp(((log(DBH)- alpha - rnorm(length(DBH), 0, 0.0295966977))/beta))/TreeHeight
```

