---
title: "Demo light uncertainty"
date: "`r Sys.Date()`"
format: html
self-contained: true
theme: cosmo
code-fold: true
execute: 
  cache: true
---

## Generate data

$$
\begin{align}
y \sim \mathcal logN ( \mu, \sigma^2_{log}) \\
\mu = \frac{\alpha \times d }{\beta+d}
\end{align}
$$

```{r}
library(tidyverse)
n <- 1000
alpha <- 35
beta <- 50
sigma2 <- 1.1
d <- runif(n, 10, 100)
data <- tibble(d) %>% 
  rowwise() %>% 
  mutate(h = rlnorm(1, log((alpha*d)/(beta+d)), log(sigma2)))
data %>% 
  ggplot(aes(d,h)) +
  geom_point() +
  stat_function(fun = function(x) (alpha*x)/(beta+x)) +
  theme_bw() +
  geom_vline(xintercept = 20, linetype ="dashed")
```

## Model 0 - normal

$$
\begin{align}
y \sim \mathcal N ( \mu, \sigma^2_{norm}) \\
\mu = \frac{\alpha \times d }{\beta+d}
\end{align}
$$

```{r}
library(cmdstanr)
subdata <- filter(data, d > 20)
model <- cmdstan_model("test.stan")
fit <- model$sample(data = list(N = nrow(data),
                                d = data$d,
                                h = data$h), cores = 4)
fit
```

Estimation de 100 hauteurs pour un diamètre de 1 cm. ⚠️Des valeurs négatives apparaissent.

```{r}
d_pred <- 1
rnorm(100, (35.31*d_pred)/(50.06+d_pred), 1.74) %>% 
  hist()
```

## Back to the maths

$$
\begin{align}
y \sim \mathcal {logN} ( \mu, \sigma^2_{log}) \equiv log(y) \sim \mathcal N ( log(\mu), \sigma^2_{log})
\end{align}
$$

On a $y$ et $\mu$ on peut simplement faire une régression linéaire des log ou calculer la variance de l'erreur:

$$
\begin{align}
\epsilon_{log} = log(y)-log(\mu) \sim \mathcal N (0, \sigma^2_{log})
\end{align}
$$

## Calcul de la variance

```{r}
data %>% 
  mutate(mu = (35.31*d)/(50.06+d)) %>% 
  ggplot(aes(d, h)) +
  geom_point() +
  geom_line(aes(y = mu), col = "red") +
  theme_bw()
```

```{r}
data %>% 
  mutate(mu = (35.31*d)/(50.06+d)) %>% 
  mutate(epsilon_log = log(h) - log(mu)) %>% 
  ggplot(aes(epsilon_log)) +
  geom_histogram() +
  theme_bw()
```

```{r}
data <- data %>% 
  mutate(mu = (35.31*d)/(50.06+d)) %>% 
  mutate(epsilon_log = log(h) - log(mu))

hist(data$epsilon_log)
```

```{r}
data %>% 
  ungroup() %>% 
  summarise(sigma = exp(sd(epsilon_log)))

```

> 💡: $\mu = \hat{h}$ , en utilisant la fonction `brms::predict()` tu peux récupérer les hauteurs prédites qui correspondent à $\mu$

```{r}
d_pred <- 1
rlnorm(100, log((35.31*d_pred)/(50.06+d_pred)), log(1.09)) %>% 
  hist()
```
