---
title: "Light uncertainty tests"
date: "`r Sys.Date()`"
format: html
self-contained: true
theme: cosmo
editor: source
  markdown: 
    wrap: 72
code-fold: true
execute: 
  cache: true
---
Selected species with contrasted temperament and sufficiently abundant, with expert opinion:
- Tachigali melinonii (186, **helio**, canopy species)
- Anaxagorea dolichocarpa (938, **scia**, understory species)

```{r setup, include=F}
library(readr)
library(terra)
library(sf)
library(tidyverse)
library(tidybayes)
library(brms)
library(data.table)

library(lidR)
library(cmdstanr)
library(posterior)
library(factoextra)
library(grid)

library(bayesplot)
library(patchwork)
library(stringr)

sp <- c("Tachigali_melinonii","Anaxagorea_dolichocarpa")
N = 10
PATH = "//amap-data.cirad.fr/work/users/VincyaneBadouard/" # "F:/VincyaneBadouard/" 
```

# Tree height uncertainty
**//amap-data.cirad.fr/work/users/VincyaneBadouard/modèlesAlloClaudia**
```{r Claudia fit}
load(paste(PATH, "modèlesAlloClaudia/model4_MM_dataCCmean.Rdata",sep=""))
fit <- fit2_MM4_5s_2023
rm(fit2_MM4_5s_2023)
# Formula: height ~ (alpha * dbh.y)/(beta + dbh.y) 
#          alpha ~ HC + 1 | species_noSing
#          beta ~ 1 | species_noSing
class(fit) # brmsfit
posterior::variables(as_draws_df(fit))
ranef(fit)
```

```{r plot posteriors, eval = F}
# "r_species_noSing__alpha[Tachigali.melinonii,Intercept]"  
# "r_species_noSing__beta[Tachigali.melinonii,Intercept]"

# plot_data <- fit %>%
#   spread_draws(r_species_noSing__alpha[Tachigali.melinonii,Intercept], r_species_noSing__beta[Tachigali.melinonii,Intercept]) %>%
#   filter(Tachigali.melinonii == "Tachigali.melinonii")
#   mutate(height = r_species_noSing__alpha /r_species_noSing__beta) # 
# 
# ggplot(plot_data, aes(y = `Tachigali.melinonii`, x = height)) +
#   ggdist::stat_halfeye()

plot(fit)
plot(fit, variable = c("r_species_noSing__alpha[Tachigali.melinonii,Intercept]", "r_species_noSing__beta[Tachigali.melinonii,Intercept]"))
```

```{r Import data, message=F}
Understory <- read.csv("~/PhD/Inventories/Data/Understory/Paracou/ALT_Paracou_9ha_CLEAN_corcord.csv") %>% 
  rename(idTree = IdTree) %>% # 36 311
  rename(SubPlot = subplot)
Adults <- read.csv("~/PhD/Inventories/Data/Adults/Paracou/AdultsP16_filtred.csv") %>%  # 25 ha 11 539
  mutate(idTree = as.character(idTree))

Inventory <- bind_rows(Understory, Adults)
```

```{r}
# names(Inventory)
Inventory <- Inventory %>% 
  select(idTree,Plot,SubPlot,Year,Yutm,Xutm,ScientificName,Subspecies,Strategy,DBHcor, Elevation) # pour alléger
```

```{r Modify inventory for predictions}
match <- read.csv("D:/Mes Donnees/PhD/Inventories/Data/Understory/Paracou/Species_correspondence_Claudia.csv") %>%  # 399
  mutate(species = str_replace(species_noSing, " ", "."))
# Generated with Modify_data_for_predictions.Rmd

Inventory <- Inventory %>% 
  left_join(match, by= "ScientificName") %>% # add species_noSing
  # mutate(species = ifelse(is.na(species), str_replace(ScientificName, "_", "."), species)) %>% # if not in match create "species" to join later with claudias inventory >10
  # mutate(species = ifelse(is.na(species_noSing) & !is.na(Subspecies), paste(ScientificName, Subspecies, sep = "_subsp."), species)) %>% 
  mutate(species = ifelse(is.na(species), 'other', species)) %>% # create an "other" sp for the non matched species
  rename(dbh.y = DBHcor)

```

```{r Local canopy height (LCH)}
# P16 25ha CHM 1m res (SpatRaster)
CHM <- rast(paste(PATH, "Lidar/ALS2023/HighAltitudeFlight/Paracou_P16_2023_25ha_50mbuffer_HighAlt_CHM_1mres.tif",sep=""))

#  focal ("moving window") weight matrix   
disk_weights <- terra::focalMat(terra::rast(matrix(0, nrow=61, ncol=61)), 30, type = "circle") # 30m radius of the circle
# with target tree
disk_weights[disk_weights[]>0] <- 1

# Calculate focal ("moving window") values for each cell
CHMPP_median30cir <- focal(CHM, w=disk_weights, fun="median", na.policy="all",
                           fillvalue=NA, expand=FALSE, silent=TRUE)
# values in the focal window will be multiplied by the corresponding weight prior to 'fun' being applied.

Inventory_sf <- Inventory %>% # as sf
  filter(!is.na(Xutm) & !is.na(Yutm)) %>% 
  st_as_sf(coords = c("Xutm", "Yutm")) %>% 
  st_set_crs(st_crs(CHM))

LCH <- raster::extract(CHMPP_median30cir, Inventory_sf) %>% 
  rename(HC = focal_median) %>% dplyr::select(-ID)

Inventory <- Inventory %>% # add LCH to inventory
  cbind(LCH)

hist(Inventory$HC)
```


## Meth 1: H prediction from posterior values
```{r same vs other sp}
same_sp <- Inventory %>% 
  filter(!is.na(species_noSing)) %>% # 36673
  mutate(Method_TreeHeight = "Species")

other_sp <- Inventory %>% 
  filter(is.na(species_noSing)) %>% # 11177
  mutate(Method_TreeHeight = "Community")
```

```{r H prediction with 100 posterior values - same sp}
same_sp_pred <- posterior_predict(fit, newdata = same_sp, ndraws = N) # Génère des valeurs simulées de la variable réponse, 1 prédiction par draw du posterior
# rows : 1:10 predictions
# cols : 1:36673 trees

same_sp_pred <- same_sp_pred %>% 
  t() # inverse cols and rows

colnames(same_sp_pred)[1:N] <- paste0("TreeHeight_", 1:N)

same_sp <- bind_cols(same_sp, same_sp_pred)
```

```{r  H prediction with 100 posterior values - other sp}
other_sp_pred <- posterior_predict(fit, newdata = other_sp, re_formula = NA, ndraws = N)

other_sp_pred <- other_sp_pred %>% 
  t() # inverse cols and rows

colnames(other_sp_pred)[1:N] <- paste0("TreeHeight_", 1:N)

other_sp <- bind_cols(other_sp, other_sp_pred)
```

```{r Bind preds}
pred <- same_sp %>%
  bind_rows(other_sp) %>% 
  rename(DBHcor = dbh.y)

nrow(pred) == nrow(Inventory)
length(unique(pred$ScientificName)) == length(unique(Inventory$ScientificName)) 
``` 

## Meth 2: H prediction from
Use stats R package
Claudia data ≥ 10 cm DBH
fix parameters to their median
estimate 𝞼 
check 𝞼 distribution 
log 𝞼
estimate H with these logsigma with rlnorm(𝞼) (generates random deviates)
```{r Claudia's data}
# Claudia data ≥ 10 cm DBH (dbh.y, height, species_noSing) (tt Paracou)
# faire la moyenne de la hauteur des 5 runs !
filenames <- list.files("D:/Mes Donnees/PhD/Inventories/Data/Height-Diameter/CanopyConstructor/Claudia/5runsCCdata",
                        pattern="*.txt", full.names=TRUE) # catch the name of all the files of the folder

df_list <- lapply(filenames, read_table) # read all the folder files

ClaudiaSup10 <- df_list[[1]] # Prendre le premier dataframe comme base

ClaudiaSup10 <- ClaudiaSup10 %>% # 73325
  # Calculer la moyenne de la colonne height
  mutate(height = rowMeans(sapply(df_list, function(df) df$height))) %>% 
  rename(dbh.y = dbh)
# ------------------------------------------------------------------------------

bd_paracou_HC <- read_csv(paste(PATH, "/modèlesAlloClaudia/HC_BDParacou_CIRAD_codeGreg.csv", sep='')) %>% # 72644 
  unite(genus, species, col = "species", sep = ".", remove = T) %>% 
  rename(HC = CHM2015_25ppm_fo_comp) %>% 
  select(idtree, plot, species, xutm, yutm, dbh, HC) 

ClaudiaSup10 <- ClaudiaSup10 %>% # 73331
  left_join(bd_paracou_HC, by = c('id' = 'idtree')) %>% 
  filter(!is.na(HC)) %>% 
  select(plot, id, xutm,yutm, species, dbh.y, height, HC)


# view(ClaudiaSup10) # 73325
```

```{r}
# get botanical id of the species
# All_Paracou <- read_csv("~/PhD/Inventories/Data/Adults/Paracou/All_Paracou.csv")
# 
# ClaudiaSup10 <- ClaudiaSup10 %>% 
#   rename(idTree = id) %>% 
#   left_join(All_Paracou, by="idTree") %>% 
# select(Plot, idTree, dbh.y, height, Xutm,Yutm, Genus, Species) %>% unique() %>%
#   unite(Genus, Species, col = "species", sep = ".", remove = T) %>% 
#   mutate(species_c = data.table::tstrsplit(species, split = "_subsp.")[[1]]) %>% # manage subsp
#   mutate(SubSpecies = data.table::tstrsplit(species, split = "_subsp.")[[2]]) %>% 
#   rename(species_old = species, species = species_c) %>% 
#   mutate(species = recode(species, "Pouteria.gonggrijpii" = "Pouteria.gongrijpii" , "Aniba.rosodora" = "Aniba.rosaeodora", 'Inga.melinonii'= "Inga.melinonis", "Eschweilera.grandiflora" = "Eschweilera.grandiflora_form2","Tovomita.sp.9" = "Tovomita.sp.9-CAY","Sloanea.sp.14" = "Sloanea sp.14-CAY","Sloanea.sp.20" = "Sloanea.sp.20-CAY","Aspidosperma.cruentum" = "Aspidosperma.desmanthum", "Homalolepis.morettii" = "Simaba.morettii", "Myrcia.fallax" = "Myrcia.magnoliifolia"))
# 
# 
# rm(All_Paracou)
# 
# sort(unique(ClaudiaSup10$Plot))

# Correspondance Guyafor vs bd_paracou_HC:
# Theobroma.guianense -> Theobroma subincanum
# Tovomita.fanshawei -> Tovomita sp.9-CAY
# Sloanea.brachytepala -> Sloanea sp.14-CAY
# Sloanea.erythrocarpa -> Sloanea sp.8-CAY
# Sloanea.synandra -> Sloanea sp.20-CAY
# Sloanea tuerckheimii -> Sloanea.eichleri
# Glycydendron.Indet. ou Indet.Euphorbiaceae.Indet. -> Glycydendron Indet.
```

```{r Posteriors median}
# fix parameters to their median for each sp of the dataset

# posterior draws
draws <- as_draws_df(fit)
# names(draws)

# keep only relevant parameters
pars <- draws %>%
  select(starts_with("r_species_noSing_"))

# posterior medians
post_median <- pars %>% # 470
  pivot_longer(
    everything(),
    names_to = "posterior_name",
    values_to = "value"
  ) %>%
  group_by(posterior_name) %>%
  summarise(median = median(value), .groups = "drop") %>%
  
  # mutate(posterior_name = str_remove(posterior_name, "r_species_noSing__")) %>% 
  # mutate(parameter = str_extract(posterior_name, "(?<=\\[)keyword[^\\]\\[]*(?=])")),
  
  # extract content inside brackets
  mutate(
    inside = str_extract(posterior_name, "(?<=\\[).*(?=\\])"),
    species = str_split_fixed(inside, ",", 2)[,1],
    par2 = str_split_fixed(inside, ",", 2)[,2],
    parameter = str_extract(posterior_name, "^.*(?=\\[)"),
    parameter = str_remove(parameter, "^r_species_noSing__")) %>%
  unite(parameter, par2, col = "parameter", sep = "_", remove=T) %>% 
  
  # filter(par2 == 'Intercept') %>% 
  select(parameter, species, median) %>%
  pivot_wider(names_from = parameter,
              values_from = median) %>% 
  mutate(alpha0_Intercept = median(draws$b_alpha_Intercept),
         beta0_Intercept = median(draws$b_beta_Intercept))

# post_median <- post_median %>% 
#   left_join(match, by = 'species')

# all(match$species_noSing %in% test$species_noSing)

# if species not estimated
# alpha_g <- median(draws$b_alpha_Intercept)
# beta_g <- median(draws$b_beta_Intercept)

# ClaudiaSup10 <- ClaudiaSup10 %>% 
#   left_join(post_median, by="species") %>% 
#   mutate(species = ifelse(is.na(alpha)& is.na(beta), 'other', species)) %>% # create an "other" sp for the non matched species
#   mutate(alpha = ifelse(is.na(alpha), alpha_g, alpha)) %>% 
#   mutate(beta = ifelse(is.na(beta), beta_g, beta))
# 
# ClaudiaSup10 %>% filter(species != 'other') %>% select(species) %>% unique() # 436
```

```{r}
ClaudiaSup10 <- ClaudiaSup10 %>% 
  left_join((match %>% select(species, species_noSing)), by= "species") %>%
  mutate(dbh.y = dbh.y*100)

# Predict tree height for Claudia's species
same_sp <- ClaudiaSup10 %>% 
  filter(!is.na(species_noSing)) # 36673

other_sp <- ClaudiaSup10 %>% 
  filter(is.na(species_noSing)) # 11177

nrow(ClaudiaSup10) == nrow(same_sp) + nrow(other_sp)
```

```{r prediction with posterior median}
gc()
same_sp_pred <- predict(fit, newdata = same_sp, robust=T, na.action = na.omit) # long, robust=T: the median and the median absolute deviation (MAD) are applied (du coup)
same_sp$mu <- same_sp_pred[,1]
range(same_sp$mu) # 5.968273 72.589019

gc()
other_sp_pred <- predict(fit, newdata = other_sp, re_formula = NA, robust=T, na.action = na.omit) # 1 min; , robust=T to take the posterior median
gc()
other_sp$mu <- other_sp_pred[,1]
range(other_sp$mu) # 17.31307 37.77360

pred <- same_sp %>% # rebind datasets
  bind_rows(other_sp)


nrow(pred) == nrow(ClaudiaSup10)
length(unique(pred$species)) == length(unique(ClaudiaSup10$species)) 
```

```{r}
ClaudiaSup10 <- pred %>% 
  # mutate(mu = ((alpha_intercept + alpha) * dbh.y)/((beta_intercept + beta) + dbh.y)) %>% 
  mutate(epsilon_log = log(height) - log(mu)) %>% # epsilon = l'erreur du modèle
  group_by(species_noSing) %>% # par espèce
  mutate(sigma = exp(sd(epsilon_log))) %>%  # sigma = l'écart type de l'erreur du modèle
  ungroup() %>% 
  mutate(species = ifelse(is.na(species_noSing), 'other', species)) # create an "other" sp for the non matched species

hist(ClaudiaSup10$sigma)

newline <- data.frame(species= 'other',
                      alpha0_Intercept = median(draws$b_alpha_Intercept),
                      beta0_Intercept = median(draws$b_beta_Intercept))

post_median <- post_median %>% 
  bind_rows(newline) %>% 
  left_join((ClaudiaSup10 %>% select(species, sigma) %>% unique()), by="species")
```


```{r}
# Generate random sigma with rlnorm() 
# rlnorm(N, log(mu), log(sigma)) 

pred <- Inventory %>%
  left_join(post_median, by= "species") %>% # catch up the posteriors
  mutate(alpha0_Intercept = median(draws$b_alpha_Intercept),
         beta0_Intercept = median(draws$b_beta_Intercept)) %>% 
  # Compute median height for the species of the model
  mutate(height_mean = ((alpha0_Intercept + alpha_Intercept + alpha_HC*HC) * dbh.y)/
           ((beta0_Intercept + beta_Intercept) + dbh.y)) %>% # Hauteur médiane estimée
  # Compute median height for the other species
  mutate(height_mean = ifelse(species=='other', 
                              (alpha0_Intercept * dbh.y)/(beta0_Intercept + dbh.y),
                              height_mean ))


# Add the random 𝞼
pred <- do.call("rbind", replicate(N, pred, simplify = FALSE)) %>% # replicate each row N times
  # arrange(idTree) %>% 
  group_by(idTree) %>% # per ind
  mutate(Sample = paste0("TreeHeight_", 1:N)) %>% 
  mutate(TreeHeight = rlnorm(N, log(height_mean), log(sigma))) %>% # Generate random TreeHeight from the logN distrib with as mean the logged the average height estimated and as standard deviation the logged specific sigma # c'est ça qu'il faut faire ?
  ungroup() %>% 
  rename(DBHcor = dbh.y)

# ------------------------------------------------------------------------------
# Old
# rsigmasp <- list()
# for(sp in unique(ClaudiaSup10$species)){
#   rsigmasp[[sp]] <- data.frame(
#     species = sp,
#     N = 1:N,
#     rsigma = rnorm(N, mean = mean(ClaudiaSup10[ClaudiaSup10$species==sp,]$sigma),
#                    sd = sd(ClaudiaSup10[ClaudiaSup10$species==sp,]$sigma)) # c'est ça qu'il faut faire ?
#     # 1 𝞼 par sp, ind ou sample?
#   )
# } 
# # rsigmasp <- do.call("rbind", rsigmasp)
# 
# # Estimate H for my dataset with these logsigma with rlnorm(𝞼) (generates random deviates)
# test <- Inventory %>%
#   left_join((ClaudiaSup10 %>% select(species, alpha, beta) %>% unique()), by='species') %>% 
#   left_join(rsigmasp, by='species') %>% # *10
#   mutate(TreeHeight = (alpha * (dbh.y/100))/(beta + (dbh.y/100)) + rsigma) # height in m

any(is.na(Inventory$TreeHeight)) 
any(na.omit(Inventory$TreeHeight<0)) 
```
```{r Write data}
write.csv(pred, "D:/Mes Donnees/PhD/Inventories/Data/Adults_Understory/Paracou/AllP16_TreeHeights_incertitude.csv")
# pred <- read_csv("D:/Mes Donnees/PhD/Inventories/Data/Adults_Understory/Paracou/AllP16_TreeHeights_incertitude.csv") # 47,850

```

# Compute light for each tree height
```{r Read light file}
source("~/PhD/R_codes/PhD/LiDAR_scripts/Functions/ReadLightFile.R")
path <- paste(PATH, "Lidar/ALS2019/Light/P16_2019_25ha_buffer_Light_grid_intensity2m.txt", sep="")

Light <- ReadLightFile(path, skiplines=9)

setnames(Light, "Period 1", "Transmittance")

Light <- Light[Transmittance>0 & Z>2,] # remove Z=2m because all is equal to 100%T (trees zutm >= 5.7)
```

```{r Extract Zutm for each tree}
data <- pred %>% 
  select(idTree, ScientificName, Strategy, Xutm, Yutm, SubPlot, DBHcor, Sample, TreeHeight)

MNT <- terra::rast(paste(PATH, "/Lidar/ALS2023/HighAltitudeFlight/MNT/dtm2023_25ha_HighAlt_buffer.asc",sep="")) 
terra::crs(MNT) <- terra::crs("EPSG:2972")

datasf <- st_as_sf(data, coords = c('Xutm','Yutm'))
datasf <- st_set_crs(datasf, st_crs(MNT)) 

alt <- terra::extract(MNT, datasf) %>% # extract z
  rename(Zutm = `MNT_0.5m_IRD_500m_Paracou_284000_579500`)

data <- data %>% cbind(alt) %>% setDT()
# data
```

```{r Coordinates in local positions (use VOP) as light file}
VOP <- as.matrix(read.table(paste(PATH, "/Lidar/ALS2023/VOP/VOP_P16_25ha.txt", sep="")))

data <- setDT(data)

matrix <- as.matrix(data[, `:=`(c = 0 , d = 1)][,.(Xutm, Yutm, c, d)]) # as matrix of the same dimensions, without Z

datalocal <- matrix %*% t(VOP) # same dimensions

datalocal <- as.data.frame(cbind(datalocal, data[,Zutm]))[, -c(3,4)]  # add Zutm
names(datalocal) <- c("X","Y","Z")
datalocal <- datalocal %>%
  # cbind(data[,.-()]) %>%
  cbind(data[,c("SubPlot", "idTree", "ScientificName", "Strategy", "Xutm", "Yutm", "Zutm", "DBHcor", "Sample", "TreeHeight"), with = FALSE]) %>%
  setDT()
# datalocal
```

```{r Pivot}
# datalocal <- datalocal %>% 
#   pivot_longer(cols = starts_with("TreeHeight"),
#                names_to = "Sample",
#                values_to = "TreeHeight") %>%
#   setDT()
```

Modification : obliger la hauteur de l'arbre a un minimum d'1m30 (hauteur de mesure du diamètre)
```{r negative heights}
# neg_H <- datalocal %>% 
#   filter(TreeHeight<0)
# range(neg_H$DBHcor) # 1 4.3
# length(unique(neg_H$idTree)) # 6117
# length(unique(neg_H$idTree))/length(unique(datalocal$idTree))*100 # 13%
# length(unique(neg_H$ScientificName)) # 398 species concerned
# dupli <- neg_H %>% 
#   group_by(idTree) %>% mutate(N = n()) # max 7/10 hauteurs estimées négatives
# 
# neg_H_Ana <- neg_H %>% 
#   filter(ScientificName=="Tachigali_melinonii") # 152/938 ind
# 
# sp
# 
# ggplot(neg_H, aes(x=Strategy)) +
#   geom_bar() +
#   labs(title="Nombre de hauteur estimées négatives par stratégie")
```

```{r}
# un graph ou une table qui donne le nombre d'indiv avec 0, 1, ... 10 valeurs < 1.30
# toosmall <- datalocal %>%
#   group_by(idTree) %>% 
#   summarise(sum(TreeHeight<1.30))
# 
# ggplot(toosmall)
# 
# ggplot(toosmall, aes(x= `sum(TreeHeight < 1.3)`)) +
#   theme_minimal() +
#   geom_bar(color="#e9ecef", alpha=0.9) +
#   labs(title="Nombre d'individus ayant entre 0 et 10 hauteurs < 1.30 m")
```

```{r force minimum TreeHeight to 1.3}
# TreeHeight is 1.3 minimum
# datalocal <- datalocal %>%
#   mutate(TreeHeight = ifelse(TreeHeight<1.3, 1.3, TreeHeight))
```

```{r Coordinates 1m above each tree}
datalocal[,Z := Z+TreeHeight+1] # zutm + tree height +1
range(datalocal$Z) # V0: 3.906876 68.748097, V1: 9.513182 76.848791

datalocal[Z>max(Light$Z),] #> 66m, V0: 11, V1 : 64 tree height estimations too tall

# datalocal <- datalocal[Z<max(Light$Z),] # remove trees too tall


# datalocal
```

```{r}
summary(Light[, .(X, Y, Z)]) # max z=66
summary(datalocal[, .(X, Y, Z)]) # max tree height too big V0: 68.9m, V1: 76.8m
```
**changement : j'ai augmenté le radius de 4 à 6 pour avoir 8 voisins pour toutes les hauteurs d'arbres**
```{r Light per tree height}
# Get neighbors in immediate neighborhood (k  nearest voxels including target)
result <- RANN::nn2(data = Light[, .(X, Y, Z)], # Pool to search
                    query = datalocal[, .(X, Y, Z)], # [1,], # point of interest
                    # The maximum number of nearest neighbours to compute
                    k = 8, # including target # 5, 8, 9, 15, 27, 30, 35, 35
                    # !!!mettre 8 (pas plus pour ne pas "tartiner"
                    searchtype = "radius", radius = 12) # (4) pour éviter les NA en bord de scene 
# k = 30, radius = 3
# k = 7, radius = 5

# une matrice où chaque ligne correspond à un point et contient les indices de ses voisins les plus proches
index <- result$nn.idx # the near neighbour indices
any(index==0)

# Light <- tibble::rownames_to_column(Light, "Rowname")
# Light[Rowname %in% c(8586286, 9077687, 8586285, 8585585, 8586987, 8586287, 9077686, 9076986, 9078388, 8094885, 9077688, 8585584, 8586986, 8585586, 8586988, 9076985, 9078387, 8094884, 8094184, 9076987, 8095586, 9078389, 8094886, 9569088, 8094183, 8095585, 8094185, 8095587, 8586284, 9569087),]

# Compute light from local neighborhood :
# each row of index is a point of interest

fill.value <- apply(index, 1, function(i) Light[as.vector(i), mean(Transmittance)] # for a matrix 1 indicates rows
)
any(fill.value==0 | is.na(fill.value))

datalocal$Transmittance <- fill.value  
```

Inv (idTree, ScientificName, Xutm, Yutm, Zutm, DBHcor, TreeHeight) + Transmittance
```{r Write data}
datalocal <- datalocal %>%
  select(idTree, SubPlot, ScientificName, Strategy, Xutm, Yutm, Zutm, DBHcor, Sample, TreeHeight, Z, Transmittance) # Method_TreeHeight, 

write.csv(datalocal, "~/PhD/Inventories/Data/Adults_Understory/Paracou/AllP16_Light_2019_1m_incertitude.csv") 
# datalocal <- read.csv("~/PhD/Inventories/Data/Adults_Understory/Paracou/AllP16_Light_2019_1m_incertitude.csv")
```

```{r}
datalocal_initial <- read.csv("~/PhD/Inventories/Data/Adults_Understory/Paracou/AllP16_Light_2019.csv") %>%
  filter(SubPlot %in% c(13,14,15,18,19,20,23,24,25)) 

for(s in sp){
  datalocal_init <- datalocal_initial %>%
    filter(ScientificName==s)  
  
  print(
    datalocal %>% 
      filter(SubPlot %in% c(13,14,15,18,19,20,23,24,25)) %>%
      filter(ScientificName==s) %>% 
      ggplot(aes(x=TreeHeight)) +
      theme_minimal() +
      geom_density(aes(fill="Uncertainty propagation"), color="#e9ecef", alpha=0.8) +
      geom_density(data = datalocal_init, aes(fill="Posterior median"),
                   color="#e9ecef", alpha=0.5) +
      scale_fill_manual(values = c("Posterior median" = "#009E73", # pour donner un nom à chaque intitulé
                                   "Uncertainty propagation" = "#D55E00"),
                        breaks=c("Posterior median", "Uncertainty propagation")) + # pour ordonner
      facet_wrap(~Sample) +
      theme(legend.position="bottom") +
      labs(title=paste(s, "Tree height uncertainty propagation"), fill = "Tree height")
  )
}
```

# Add TWI
```{r}
Inv_env <- read_csv("D:/Mes Donnees/PhD/Inventories/Data/Adults_Understory/Paracou/P16_2019_Paracou_InvandEnv.csv") %>% 
  filter(SubPlot %in% c(13,14,15,18,19,20,23,24,25)) %>% 
  select(idTree,SubPlot,ScientificName,TWI)


datalocal <- datalocal %>% 
  filter(SubPlot %in% c(13,14,15,18,19,20,23,24,25)) %>% 
  left_join(Inv_env, by= c('idTree','SubPlot','ScientificName'))

any(is.na(datalocal$TWI))

datalocal <- datalocal %>% 
  mutate(logTransmittance =  log(Transmittance)) %>% 
  mutate(logTWI = log(TWI))

write.csv(datalocal, "D:/Mes Donnees/PhD/Inventories/Data/Adults_Understory/Paracou/P16_2019_Paracou_InvandEnv_incertitude.csv")
```

# Presence-absence data
```{r Presence-absence}
Inv <- datalocal

# Create a list of the inventory replicated, 1 per ScientificName
datalist <- replicate(length(sp), Inv, simplify = F) 
names(datalist) <- sp # 1 per ScientificName

# Presence=1 if it's the interest species, 0 if not
datalist <- lapply(names(datalist), function(name) {
  datalist[[name]]$Presence <- ifelse(
    !is.na(datalist[[name]]$ScientificName) & datalist[[name]]$ScientificName == name, 1, 0)
  
  datalist[[name]]  # Return modified data frame
})
names(datalist) <- sp 
```

```{r}
save(datalist, file= "D:/Mes Donnees/PhD/R_codes/PhD/Modelisation/Realdata/Realsp_9ha_incertitude.Rdata")

# load("D:/Mes Donnees/PhD/R_codes/PhD/Modelisation/Realdata/Realsp_9ha_incertitude.Rdata")
```

# Join eigenvectors
```{r}
for(s in sp){
  # s="Tachigali_melinonii"
  filelist <- list.files(paste0("D:/Mes Donnees/PhD/Inventories/Data/Agregation/Eigenvectors/TreeHeight_uncertainty/",s,"/"), full.names=T)
  eigenval_s <- lapply(filelist, read_csv)
  filelist <- gsub(paste0("D:/Mes Donnees/PhD/Inventories/Data/Agregation/Eigenvectors/TreeHeight_uncertainty/",s,"/"), "", filelist)
  filelist <- gsub(".csv", "", filelist)
  
  names(eigenval_s) <- filelist
  
  # Arrange sample as in datalist
  eigenval_s <- eigenval_s[paste0(s,"_TreeHeight_", 1:N)]
  
  # Recode V1 to V5 columns name
  eigenval_s <- lapply(eigenval_s, setNames, paste0("V", 1:5))
  
  # rbind each element of eigenval_s
  eigenval_s <- bind_rows(eigenval_s, .id = "Sample_e") %>% # create a col Sample_e in each element of eigenval_s with its name
    mutate(Sample_e = str_remove(Sample_e, paste0(s,"_")))  # keep on the sample info
  # data.table::tstrsplit(Sample_e, split = "-")[[2]]
  
  # unique(eigenval_s$Sample_e)
  
  # cbind eigenval_s to datalist
  datalist[[s]] <- datalist[[s]] %>% bind_cols(eigenval_s)
  
  # all(datalist$Sample == datalist$Sample_e)
}
```

```{r}
save(datalist,
     file= "D:/Mes Donnees/PhD/R_codes/PhD/Modelisation/Realdata/Realsp_9ha_eigenvectors_incertitude.Rdata")

# load("D:/Mes Donnees/PhD/R_codes/PhD/Modelisation/Realdata/Realsp_9ha_eigenvectors_incertitude.Rdata")
```

# Fits
```{r fit}
Comb <- read.csv("D:/Mes Donnees/PhD/R_codes/PhD_cluster/Data/Combin_Sp_Sample.csv")

path <- paste0(PATH, "Modelisation/Plots/Light_uncertainty", "")

fits <- list()
for(S in sp){
  # # Filter species with only one DBH class
  # if(length(list.files(file.path("Chains", "Hybrid_eigenvectors", S)))>1){
  
  for(D in paste0("TreeHeight_", 1:N)){
    tryCatch({
      chain_path <- file.path("Chains", "Hybrid_eigenvectors", S, D) 
      
      fits[[S]][[D]] <- as_cmdstan_fit(list.files(chain_path,
                                                  full.names = TRUE))},
      error=function(e){cat("ERROR :",S, D, conditionMessage(e), "\n")}
    )
  }
  # }
}
# names(fits[["Tachigali_melinonii"]])


sp[!sp %in% names(fits)] # 

saveRDS(fits, file = paste0(path, "/fits.rds", sep=''))
# fits <- readRDS(paste(path, "/fits.rds", sep=''))
```

# Display uncertainty
combiner la dernière valeur du posterior de chaque chaîne (car autocorrélation intrachaine, convergence sur une valeur) des SDM de chaque estimation de hauteur d’une espèce pour avoir la variance de toute l’incertitude pour l’espèce (100 x 4 chaines = 400 valeurs → distribution de l’incertitude)
```{r}
d <- list()
for(S in names(fits)){
  for(D in paste0("TreeHeight_", 1:N)){
    if(D %in% names(fits[[S]])){
      
      d[[S]][[D]] <- fits[[S]][[D]]$draws(c("a", "O"), format = "df") %>% 
        filter(.iteration == 2000) %>% 
        mutate(Species = S) %>% 
        mutate(Sample = D) %>% 
        select(-.draw)
      
    }}}
draws <- list_rbind(list_flatten(d))

# draws <- draws %>%
#   mutate(Species = recode(Species,
#                           "Anaxagorea_dolichocarpa" = "Tachigali_melinonii" ,
#                           "Tachigali_melinonii" = "Anaxagorea_dolichocarpa"))
```

```{r}
initialfits <- readRDS(paste(PATH, "Modelisation/Plots/Light_topo/Autocor/fits.rds",sep=""))

initialfits <- initialfits[names(initialfits) %in% sp]

d <- list()
for(S in names(initialfits)){
  
  d[[S]] <- initialfits[[S]]$draws(c("a", "O"), format = "df") %>% 
    filter(.iteration == 2000) %>% 
    mutate(Species = S) %>% 
    select(-.draw)
  
}
initialdraws <- list_rbind(list_flatten(d))
```
```{r}
ggplot(draws, aes(x= O)) +
  theme_minimal() +
  geom_density(aes(fill="Uncertainty propagation"), color="#e9ecef", alpha=0.9) +
  geom_density(data = initialdraws, aes(fill="Posterior median"),
               color="#e9ecef", alpha=0.8) +
  scale_x_continuous(n.breaks = 5, labels = ~round(exp(.)*100,2)) + # delog
  facet_wrap(~ Species, scales = "free_y") +
  scale_fill_manual(values = c("Posterior median" = "#009E73", # pour donner un nom à chaque intitulé
                               "Uncertainty propagation" = "#D55E00"),
                    breaks=c("Posterior median", "Uncertainty propagation")) + # pour ordonner
  theme(legend.position="bottom") +
  labs(title="Tree height uncertainty propagation", fill = "Tree height")
```

```{r}
ggplot(draws, aes(x= O)) +
  theme_minimal() +
  geom_histogram(binwidth=1, aes(fill="Uncertainty propagation"), color="#e9ecef", alpha=0.9) +
  geom_histogram(data = initialdraws, aes(fill="Posterior median"),
                 binwidth=1, color="#e9ecef", alpha=0.9) +
  scale_x_continuous(n.breaks = 5, labels = ~round(exp(.)*100,2)) + # delog
  facet_wrap(~ Species) +
  scale_fill_manual(values = c("Posterior median" = "#009E73", # pour donner un nom à chaque intitulé
                               "Uncertainty propagation" = "#D55E00"),
                    breaks=c("Posterior median", "Uncertainty propagation")) + # pour ordonner
  theme(legend.position="bottom") +
  labs(title="Tree height uncertainty propagation", fill = "Tree height")
```
```{r}
range(initialdraws[initialdraws$Species == "Anaxagorea_dolichocarpa",]$O) # -4.18563 -4.04452
range(draws[draws$Species == "Anaxagorea_dolichocarpa",]$O) # -4.28972 -3.81780

range(initialdraws[initialdraws$Species == "Tachigali_melinonii",]$O) # -1.400090 -0.643009
range(draws[draws$Species == "Tachigali_melinonii",]$O) # -2.5436500 -0.0224763

draws %>% 
  group_by(Species) %>% 
  summarise(Uncertainty = max(O) - min(O))

initialdraws %>% 
  group_by(Species) %>% 
  summarise(Uncertainty_initial = max(O) - min(O))

# delog
draws %>% 
  group_by(Species) %>% 
  summarise(Uncertainty = (exp(max(O))*100) - (exp(min(O))*100))

initialdraws %>% 
  group_by(Species) %>% 
  summarise(Uncertainty_initial = (exp(max(O))*100) - (exp(min(O))*100))


# exp(-4.04452)
# exp(-1.400090) # 0.2465748
# exp(-0.643009) # 0.5257082
# 
# exp(-2.5436500) # 0.07857906
# exp(-0.0224763) # 0.9777744
```


```{r}
ggplot(draws, aes(x= a)) +
  theme_minimal() +
  geom_histogram(binwidth=.2, aes(fill="Uncertainty propagation"), color="#e9ecef", alpha=0.9) +
  geom_histogram(data = initialdraws, aes(fill="Posterior median"),
                 binwidth=.2, color="#e9ecef", alpha=0.9) +
  facet_wrap(~ Species) +
  scale_fill_manual(values = c("Posterior median" = "#009E73", # pour donner un nom à chaque intitulé
                               "Uncertainty propagation" = "#D55E00"),
                    breaks=c("Posterior median", "Uncertainty propagation")) + # pour ordonner
  theme(legend.position="bottom") +
  labs(title="Tree height uncertainty propagation", fill = "Tree height")
```

```{r}
ggplot(draws, aes(x= a)) +
  theme_minimal() +
  geom_density(aes(fill="Uncertainty propagation"), color="#e9ecef", alpha=0.9) +
  geom_density(data = initialdraws, aes(fill="Posterior median"),
               color="#e9ecef", alpha=0.9) +
  facet_wrap(~ Species) +
  scale_fill_manual(values = c("Posterior median" = "#009E73", # pour donner un nom à chaque intitulé
                               "Uncertainty propagation" = "#D55E00"),
                    breaks=c("Posterior median", "Uncertainty propagation")) + # pour ordonner
  theme(legend.position="bottom") +
  labs(title="Tree height uncertainty propagation", fill = "Tree height")
```
## Posteriors with O deloged and -a logged
```{r}
datap_initial <- read_csv(paste(PATH, "Modelisation/Plots/Light_topo/Autocor/dataplot.csv",sep="")) %>% 
  filter(ScientificName %in% sp)
```

```{r}
# trace(bayesplot::mcmc_intervals_data, edit=T)
probs <- c(0.5 - 0.8/2, 0.5 - 0.5/2, 0.5 + 0.5/2, 0.5 + 0.8/2)

datap <- draws %>% 
  group_by(Species) %>% 
  summarise(across(c("O", "a"),
                   list(m = ~ median(.),
                        ll =  ~ quantile(., probs[1]),
                        l =  ~ quantile(., probs[2]),
                        h =  ~ quantile(., probs[3]),
                        hh = ~ quantile(., probs[4]))))

a <- datap %>% 
  select(-starts_with("O_"))
a <- a %>% 
  rename_with(.fn = ~gsub("a_", "", names(a)), .cols = names(.)) %>% 
  mutate(parameter = 'a') 

O <- datap %>% 
  select(-starts_with("a_"))
O <- O %>% 
  rename_with(.fn = ~gsub("O_", "", names(O)), .cols = names(.)) %>% 
  mutate(parameter = 'O')
datap <- O %>% 
  bind_rows(a) %>% 
  mutate(Source = 'Propagation')%>% 
  mutate(Species = paste0(gsub("_", " ", Species), "\npropagation"))
```

Ajouter les posterieurs de la propagation d'incertitude 
```{r}
# 0 line
x_lim <- range(c(datap_initial$ll, datap_initial$hh))
x_range <- diff(x_lim)
x_lim[1] <- x_lim[1] - 0.05 * x_range
x_lim[2] <- x_lim[2] + 0.05 * x_range

# 0 line
layer_vertical_line <- if (0 > x_lim[1] && 0 < x_lim[2]) {
  vline_0(color = "darkred", linewidth = 0.5, linetype = "dashed")
}

datap_ord <- datap_initial %>% 
  mutate(parameter = factor(parameter,
                            levels=c("O","a", "tau")
  )) %>% 
  group_by(parameter) %>%
  group_modify(~.x %>% 
                 # arrange(if(.y == 'tau') m else desc(m))
                 arrange(if(.y == 'O') m else desc(m))
  ) %>%
  ungroup() %>%
  mutate(Species=factor(Species, levels=unique(Species))) %>% 
  mutate(Species = paste0(Species, "\ninitial")) %>% 
  bind_rows(datap)

xs <- split(datap_ord, f = datap_ord$parameter)

# Residuals_covar %>% 
p1 <- xs$O %>% 
  
  # mutate(Source = 'initial') %>% 
  # bind_rows(O) %>% 
  ggplot(aes(y = Species)) + # , alpha = Source, group = Source
  theme_minimal() + 
  # xlim(range(c(datap$ll, datap$hh))) +
  layer_vertical_line +
  geom_segment(aes(x=ll, xend=hh, y=Species, yend=Species,
                   color = "80%"), size = 0.5) +
  geom_segment(aes(x=l, xend=h, y=Species, yend=Species,
                   color = "50%"), size = 1) +
  geom_point(aes(x= m)) + # median
  scale_color_manual(name = "Credible interval", 
                     values = c("80%" = "#E7B800",
                                "50%"= "#FC4E07")) + 
  scale_alpha_manual(name = "Source", values=c(1,.2),
                     breaks=c("initial","Propagation"))+
  theme(axis.title.x =element_blank())

p2 <- p1 %+% xs$a +
  ggtitle("a") +
  # scale_x_continuous(trans="log") +
  theme(axis.title.y=element_blank(), axis.text.y=element_blank(),
        axis.ticks.y=element_blank())

p1 <- p1 + ggtitle("O (% transmittance)") +
  scale_x_continuous(n.breaks = 5, labels = ~round(exp(.)*100,2)) + # delog
  guides(color = FALSE, alpha = FALSE)


p1+p2

# ggsave("Light_uncertainty_posteriors_delog.pdf", path = PATH,
#        width = 25, height = 26, units = "cm", dpi=800, bg="white")

```

# Eigenvectors per sample
```{r}
filelist <- list.files("D:/Mes Donnees/PhD/Inventories/Data/Agregation/Eigenvectors/TreeHeight_uncertainty/Tachigali_melinonii/", full.names=T)
eigenval_s <- lapply(filelist, read_csv)
filelist <- gsub("D:/Mes Donnees/PhD/Inventories/Data/Agregation/Eigenvectors/TreeHeight_uncertainty/Tachigali_melinonii/", "", filelist)
filelist <- gsub(".csv", "", filelist)

names(eigenval_s) <- filelist

# how many eigenvectorrs in common
sum(names(eigenval[["Tachigali_melinonii"]]) %in% names(eigenval_s[[10]])) # 2-5/5 in common

names(eigenval[["Tachigali_melinonii"]])
names(eigenval_s[[1]])

# ------------------------------------------------------------------------------
filelist <- list.files("D:/Mes Donnees/PhD/Inventories/Data/Agregation/Eigenvectors/TreeHeight_uncertainty/Anaxagorea_dolichocarpa/", pattern="*.csv", full.names=T)
eigenval_s <- lapply(filelist, read_csv)
filelist <- gsub("D:/Mes Donnees/PhD/Inventories/Data/Agregation/Eigenvectors/TreeHeight_uncertainty/Anaxagorea_dolichocarpa/", "", filelist)
filelist <- gsub(".csv", "", filelist)

names(eigenval_s) <- filelist

# how many eigenvectorrs in common
sum(names(eigenval[["Anaxagorea_dolichocarpa"]]) %in% names(eigenval_s[[10]])) # 5/5 in common

names(eigenval[["Anaxagorea_dolichocarpa"]])
names(eigenval_s[[1]])
```
```{r}
# donner pour chacun des vecteurs choisis au moins 1 fois, le nombre de fois sur 10 qu'il a été choisi

v <- c()
for(i in 1:10){
  v <- c(v, names(eigenval_s[[i]]))
}

data.frame(v) %>% 
  group_by(v) %>% 
  summarise(N = n()) %>% 
  arrange(desc(N)) %>% 
  rename(Eigenvector = v, `N/10`= N)
```






