---
title: "HOBO data script"
author: "Vincyane Badouard"
date: "`r Sys.Date()`"
output: html_document
editor_options: 
  markdown: 
    wrap: 72
---

```{r, include=FALSE}
knitr::opts_chunk$set(
  message = FALSE, echo = FALSE, fig.width = 6
)
```

**Métriques climatiques** (a traiter) :
<https://www.worldclim.org/data/bioclim.html> . Ce sont vraiment les
métriques annuelles les plus utilisées.

Il y a ce package qui semble faire du calcul sur le même type de sensor
pour calculer des variables journalières puis mensuelles :
<https://github.com/GregGuerin/microclimate> .

Aussi en regardant rapidement, je viens de voir que Eva a sortie un
papier sur le sujet dans MEE :
<https://www.researchgate.net/publication/366841092_Slope_and_equilibrium_A_parsimonious_and_flexible_approach_to_model_microclimate>
.

**les données très fortes de lumière = sunflex étude sunflecks**

HOBO : variabilité intra-annuelle entre envir lumineux (corriger mon
horloge), effet de la saison sur la lumière ? qui varie en fct de
l’ouverture de canopée

Objectives:

\- open the HOBO data

\- create a script to open HOBO data in several folders

\- prepare HOBO data for analysis - spatialiser tous les capteurs en x,y
(trilateration) (A FAIRE) - descriptive analysis

Problematics:

\- A quelle échelle la variabilité est la plus forte (saison, mois,
jour, jour/nuit, 15min) ?

\- La température de l'air et la lumière sont-elles liées à l'ouverture
de canopée ? à la topographie ?

Variables à calculer : moyenne, sd, coefficient de variation, min, max :

\- de l'année

\- diurne

\- nocturne

\- saison sèche

\- saison des pluies

# Packages

```{r, include = F}
library(readr)
library(tidyverse)
library(stringr)
library(lubridate) # for dates and time
library(chron) # for dates and time
library(corrplot)
library(RColorBrewer)
```

# Read

## Flux tower data

"Year", "Month", "jour", "heure+min", "time", "J/N"

-   Pluie : Rainfall (mm)

-   Rg : Global radiation (incident) (MJ m-2)

-   CNR4_SW_up : Global radiation (incident) (W m-2) (autre capteur)

-   Rn : Net radiation (W m-2)

-   Temp(55) : Air temperature at 55 m (°C)

-   TempC_Avg_55_CR3000 : Air temperature at 55 m (°C) (autre capteur)

-   Temp(2.5) : Air temperature at 2.5 m

```{r}
# Données capteurs de mars 2023 à mars 2024
FluxTowerData2023 <- readr::read_delim("~/PhD/Microclimate/TourAFlux-2023.csv", 
                                       delim = ";", locale = locale(decimal_mark = ","),
                                       escape_double = FALSE, trim_ws = TRUE)

names(FluxTowerData2023)
all(FluxTowerData2023$`Temp(55)`==FluxTowerData2023$TempC_55_CR3000)
all(FluxTowerData2023$Rg==FluxTowerData2023$CNR4_SW_up)


FluxTowerData2023 <- FluxTowerData2023 %>% 
  filter(Year >= 2023) %>% 
  mutate(Date = as.Date(jour, origin = "2022-12-31")) %>% # Julian Day to calendar date
  select(Year, Month, jour, Date, `heure+min`, time, `J/N`, # 365 days, 12 months
         Pluie, Rg, CNR4_SW_up, Rn, `Temp(55)`) %>% 
  mutate(Season = ifelse(Month  %in% c(3, 8:11), # mars, aout-nov = dry season
                         "Dry", "Wet")) %>% 
  mutate(Month = factor(Month)) %>% 
  mutate(Pluie = as.numeric(Pluie)) %>% 
  group_by(jour) %>% 
  mutate(Rain_day = sum(Pluie)) # il faut sommer la pluie par jour pour visualiser les saisons


FluxTowerData2023 <- FluxTowerData2023 %>% 
  mutate(Hour =  hms::hms(seconds_to_period(`heure+min` * 3600)))

FluxTowerData2023 %>% 
  ggplot(aes(x = Month,y = Rain_day)) +
  geom_boxplot(aes(color = Season)) +
  labs(title="FluxTower 2023 - Rainfall over the seasons",
       x ="Month", y = "Rainfall (mm)")

FluxTowerData2023 %>% 
  filter(`Temp(55)` > 0) %>%
  ggplot(aes(x = Month,y = `Temp(55)`)) +
  geom_boxplot(aes(color = Season)) +
  labs(title="FluxTower 2023 - Mean air temperature (°C) over the seasons",
       x ="Month", y = "Mean air temperature at 55 m (°C)")

FluxTowerData2023 %>% 
  filter(Rg > 0) %>%
  ggplot(aes(x = Month,y = CNR4_SW_up)) + # CNR4_SW_up
  geom_boxplot(aes(color = Season)) +
  labs(title="FluxTower 2023 - Global incident radiation (MJ m-2 day-1) over the seasons",
       x ="Month", y = "Global incident radiation (MJ m-2 day-1)")

FluxTowerData2023 %>% 
  filter(Rn > 0) %>%
  ggplot(aes(x = Month,y = Rn)) + # Net radiation (W m-2)
  geom_boxplot(aes(color = Season)) +
  labs(title="FluxTower 2023 - Net radiation (W m-2) over the seasons",
       x ="Month", y = "Net radiation (W m-2)")
# Plots enregistrés à width = 900
```

## Sensor environnment data

```{r , include = F}
HOBO_Paracou_env <- read_csv("~/PhD/Microclimate/HOBO_Tomst_environment/Tomst-HOBO sensors - Paracou - Data.csv")

# Set the categorical variable as a factor with the custom order
HOBO_Paracou_env$TopoHabitat <- factor(HOBO_Paracou_env$TopoHabitat, levels = c("Bottomland", "Lower slope", "Mid slope", "Upper slope", "Plateau"))

env <- HOBO_Paracou_env %>% 
  select(HoboID,Transect,LightHabitat,TopoHabitat)
```

## Sensor data

```{r , include = F}
# catch the name of all the files of the folder
# filenames <- list.files("~/PhD/Microclimate/HOBO/16_10_2023/csv", pattern="*.csv", full.names=TRUE) 
filenames <- list.files("~/PhD/Microclimate/HOBO/16_10_2023", pattern="*.xlsx", full.names=TRUE)
# dans l'ordre du numéro des capteurs
filenames <- gtools::mixedsort(sort(filenames)) 

# read all the files
library(readxl)

df_list <- lapply(filenames, read_excel, 
                  trim_ws = TRUE) # read all the folder files

# df_list <- lapply(filenames, read_delim, 
#                   delim = ";", escape_double = FALSE,
#                   col_types =
#                     cols(`#` = col_character(),
#                          `Ch: 1 - Température   (°C)` = col_number(), 
#                          `Ch: 2 - Lumière   (lux)` = col_number()),
#                   locale = locale(decimal_mark = ","), 
#                   trim_ws = TRUE) # read all the folder files

# bind all the files
HOBOdata <- bind_rows(df_list, .id = "HoboID") # df number -> HoboID column
```

# Combine data and environment

```{r}
HOBOdata <- HOBOdata %>% 
  mutate(HoboID = as.numeric(HoboID)) %>%
  left_join(HOBO_Paracou_env, by = "HoboID") %>%
  select(-c(`#`,`...1`, Tomst_Material_info_30_03_23, Operator))
```

# Understand the HOBO file

Les 30 capteurs ont été posés le 30/03/23 et ont commencé à collecter
des données ce même jour à 18h. Ils collectent bien toutes les 15
minutes.

# Prepare HOBO data for analysis

Rename variables

```{r}
HOBOdata <- HOBOdata %>% 
  rename(Time = 'Date et heure (French Guiana Standard Time)') %>%
  rename(Temp = 'Ch: 1 - Température   (°C)') %>%
  rename(Light = 'Ch: 2 - Lumière   (lux)')
```

## Manage date and hours

```{r}
cat("Sensors time range:",as.character(range(HOBOdata$Time)))

class(HOBOdata$Time) # the time is in "POSIXct" "POSIXt" 

HOBOdata <- HOBOdata %>% 
  mutate(Time = as_datetime(Time)) %>% 
  mutate(Date = date(Time)) %>% 
  mutate(Hour = hms::as_hms(Time)) %>% 
  mutate(Month = month(Date)) %>%
  mutate(Month = factor(Month)) %>% 
  # filtrer sur les dates d'étude (1 an):
  filter(Time >= mdy_hms("03/31/2023 00:00:00") & Time < mdy_hms("03/30/2024 24:00:00")) 

```

```{r}
cat("Sensors time range:",as.character(range(HOBOdata$Time)), '\n')
cat(max(HOBOdata$Date) - min(HOBOdata$Date), "days of collect", '\n') # 200 days of collect
cat("Sensors number range:",range(HOBOdata$HoboID), '\n') # 30 sensors
```

## NA ?

```{r}
Na_tabble <- HOBOdata %>%
  filter(is.na(Light) | is.na(Temp))
nrow(Na_tabble)
# 
# NA1 <- HOBOdata %>% 
#   filter(Date == "2023-04-04")
# 
# # Remove what is between the 15 minutes
# HOBOdata <- HOBOdata %>%
#   filter(minute(HOBOdata$Time) %in% c("0", "15", "30", "45"))
```

# Data checks

-   Maximum values of light and T° of each day are at midday
-   No light at night
-   Higher values of each day are for sensors in gaps
-   Sensors data \< flux tower data
-   Sensors data follow flux tower data

```{r}
# Maximum values of light and T° of each day are at midday (!fail!)
test <- HOBOdata %>% 
  group_by(Date, HoboID) %>% 
  mutate(MaxDailyTemp = max(Temp)) %>%
  mutate(MaxDailyLight = max(Light)) %>%
  ungroup()

range(as.character(test[test$Temp == test$MaxDailyTemp,]$Hour))
median(as.character(test[test$Temp == test$MaxDailyTemp,]$Hour))
range(as.character(test[test$Light == test$MaxDailyLight,]$Hour))
median(as.character(test[test$Light == test$MaxDailyLight,]$Hour))


# No light at night (OK)
test <- HOBOdata %>%
  mutate(Phase = ifelse((Hour <= hms::as_hms("19:00:00") &
                           Hour >= hms::as_hms("06:15:00")),
                        "Day", "Night"))

range(test[test$Phase == "Night",]$Light)
test[test$Light == 1.94 & test$Phase == "Night",]

# Higher values of each day are for sensors in gaps (not in understory) (! artefacts !)
test <- HOBOdata %>%
  group_by(Date) %>% 
  mutate(MaxDailyTemp = max(Temp)) %>% 
  mutate(MaxDailyLight = max(Light)) %>% 
  ungroup()

test[test$Temp == test$MaxDailyTemp,]$LightHabitat
test[test$Temp == test$MaxDailyTemp & test$LightHabitat == "Understory",] # ! artefact !
test[test$Light == test$MaxDailyLight,]$LightHabitat
test[test$Light == test$MaxDailyLight & test$LightHabitat == "Understory",] # ! artefacts !


# Sensors data < flux tower data (le faire avec données tour 2023-2024)
# Rg : sum Global radiation (incident)	(MJ m-2 day-1)
# Temp(55) : Mean Air temperature at 55 m (°C)
test0 <- HOBOdata %>%
  # mutate(Day = day(Date)) %>% # for 2022 tower data
  mutate(Month = factor(Month)) %>% 
  group_by(Date) %>% 
  # mutate(MeanDailyTemp = mean(Temp)) %>% 
  # mutate(MeanDailyLight = mean(Light)) %>% 
  ungroup() %>% 
  select(Date, Month, Hour, LightHabitat,Temp, Light) %>% 
  # left_join(FluxTowerData2023, by= c("Month","Day")) %>% # for 2022 tower data
  left_join(FluxTowerData2023, by= c("Date", "Month", "Hour")) %>% # for 2023-2024 tower data
  select(Date, Month, Hour, LightHabitat, `Temp(55)`, Temp, Rg, CNR4_SW_up, Rn, Light) %>% 
  mutate(Tempdiff = `Temp(55)` - Temp) %>% 
  unique()
test <- filter(test0, `Temp(55)` > 0)

plot(Temp~`Temp(55)` , data=test)
abline(lm(Temp~`Temp(55)`, data=test), col = "red") # ok, données aberrantes dans les fortes valeurs
cor(test$Temp, test$`Temp(55)`) # 0.88
min(test$Tempdiff) # écart à la T° de la tour: 21°C de plus que la tour !!
test1 <- test[test$Tempdiff<(-1),] # which sensor T° are higher than tower T°
test1[order(test1$Tempdiff),]

# Sensors data follow flux tower data 
test %>% 
  # unite(Day, Month, col = "Date", sep = "-", remove = F) %>% 
  # mutate(Date = as.Date(Date,"%d-%m", origin = "2023-03-31")) %>% 
  filter(`Temp(55)` > Temp) %>%
  ggplot(aes(x = Month)) +
  geom_boxplot(aes(y = `Temp(55)`, colour = "Flux Tower: at 55 m")) +
  geom_boxplot(aes(y = Temp, colour = LightHabitat)) + # colour = "HOBO: at 1 m"
  # scale_colour_manual(values = c("Flux Tower: at 55 m" = "red", 
  #                                "HOBO: at 1 m" = "forestgreen")) + 
  labs(title="HOBO vs Flux Tower data", y = "Air temperature (°C)") +
  labs(color = "Data")

# pour 1 jour
test %>% 
  filter(Date=="2023-03-31") %>% # pour 1 jour
  # filter(`Temp(55)` > Temp) %>%
  ggplot(aes(x = Hour)) +
  geom_line(aes(y = `Temp(55)`, colour = "Flux Tower: at 55 m"))+
  geom_point(aes(y = Temp, colour = LightHabitat)) + # colour = "HOBO: at 1 m"
  # scale_colour_manual(values = c("Flux Tower: at 55 m" = "red", 
  #                                "HOBO: at 1 m" = "forestgreen")) +
  labs(title="HOBO vs Flux Tower data", y = "Air temperature (°C)") +
  labs(color = "Data") +
  scale_x_time(breaks = scales::breaks_width("1 hour"))


## Light (radiation vs light in lux)

test <- test0 %>% filter(Rg > 0) %>% filter(Light > 0) %>% filter(LightHabitat=="Gap")

plot(Light~Rg , data=test)
abline(lm(Light~Rg, data=test), col = "red") # not linked
cor(test$Light, test$Rg) # 0.19 ; 0.27 if only gaps

test <- test0 %>% filter(CNR4_SW_up > 0) %>% filter(Light > 0) %>% filter(LightHabitat=="Gap")

plot(Light~CNR4_SW_up , data=test)
abline(lm(Light~CNR4_SW_up, data=test), col = "red") # not linked
cor(test$Light, test$CNR4_SW_up) # 0.19 ; 0.27 if only gaps

test <- test0 %>% filter(Rn > 0) %>% filter(Light > 0) %>% filter(LightHabitat=="Gap")

plot(Light~Rn , data=test)
abline(lm(Light~Rn, data=test), col = "red") # not linked
cor(test$Light, test$Rn) # 0.18 ; 0.26 if only gaps


```

# Plot data of each sensor

une ligne d'une couleur pour chaque jour le temps en abscisse la lumière
en ordonnée

```{r}
HOBOdata$Date[1]

n <- length(unique(HOBOdata$HoboID))*length(unique(HOBOdata$Month))

# Define nrow and ncol for the facet
if(n<4) {i = 1}else{ i = 4}

pdf("HOBO_Temperature.pdf", width = 15, height = 10)
for(p in 1:(ceiling(n/16))){
  print(
    HOBOdata %>% 
      # filter(Hour > hms("06:00:00") & Hour < hms("19:00:00")) %>%
      # filter(HoboID == 1) %>%
      # filter(Month == 4) %>%
      # filter(Light < 1000) %>%
      # filter(Date <= ymd("2023-04-15")) %>% # "2023-03-30"
      ggplot(aes(x = Hour,y = Temp)) +
      geom_line(aes(color = factor(Date)), show.legend = F) +
      scale_x_time(breaks = scales::breaks_width("4 hour")) +
      ggforce::facet_wrap_paginate(vars(HoboID, Month),
                                   scales = "free_y",
                                   ncol = min(n,4), nrow = i, page = p)
    
  )
}
dev.off() # Close the final graphics device
```

1)  En mars il a 2 dates, dont la 1ere est celle de pose des capteurs à
    18h
2)  il s'est passé qqchose le 2023-09-20 tous les capteurs ont une forte
    chute de T° l'après midi
3)  le mois d'octobre est peu variable en T° entre les jours
4)  capteurs 9, 10, 23, 24 joli pic à midi -\> gap
5)  pic de température très forte qui serait du au réchauffement du
    capteur lui meme et non la température réelle de l'air

conseil Sylvain : diff de chaque capteur à la moyenne

```{r}
unique(HOBOdata[HOBOdata$HoboID%in% c(9, 10, 23, 24),]$LightHabitat) # "Gap border" "Gap"

HOBOdata %>% 
  filter(HoboID == 1) %>%
  filter(Month == 3) %>% 
  ggplot(aes(x = Hour,y = Temp)) +
  geom_line(aes(color = factor(Date)), show.legend = F) +
  scale_x_time(breaks = scales::breaks_width("4 hour")) 

HOBOdata %>% 
  filter(HoboID == 1) %>%
  filter(Month == 9) %>% 
  # filter(Date >= ymd("2023-09-17") & Date <= ymd("2023-09-21")) %>% 
  ggplot(aes(x = Hour,y = Temp, group = Date)) +
  geom_line() +
  geom_line(aes(col = (Date==ymd("2023-09-20")))) +
  scale_x_time(breaks = scales::breaks_width("4 hour")) 
```

# Relation between light and temperature

```{r}
HOBOdata %>% 
  # filter(Light>10) %>% 
  ggplot() +
  aes(x = Light, y = Temp) +
  geom_point(size = 0.2) +
  stat_smooth(method = "lm",
              formula = y ~ x) +
  labs(x ="Light (lux)", y = "Temperature (°C)")

HOBOdata %>% 
  ggplot() +
  aes(x = Light, y = Temp) +
  geom_point(size = 0.2) +
  geom_smooth(span = 0.75) +
  labs(x ="Light (lux)", y = "Temperature (°C)")

cat("cor:",cor(HOBOdata$Light, HOBOdata$Temp)) # 0.44
```

# Day/night

See when it's the night. Objective : when light = 0 lux it's the night
Ne pas considérer que tout ce qui est \>0 lux c'est du jour, pcq ya du
\>0 en pleine nuit trade-off : la journée ne pas être à 0 lux, la nuit
est à des heures évidentes

```{r}
# For the Flux Tower
range(as.character(FluxTowerData2023[FluxTowerData2023$`J/N` == "J",]$Hour)) # "06:30:00" "19:00:00"
min(FluxTowerData2023[FluxTowerData2023$`J/N` == "J",]$Rg) # 5.02
range(FluxTowerData2023[FluxTowerData2023$`J/N` == "N",]$Rg) # -4.10  4.99
min(FluxTowerData2023[FluxTowerData2023$`J/N` == "J",]$Rn) # -96.08
range(FluxTowerData2023[FluxTowerData2023$`J/N` == "N",]$Rn) # -100.09    7.80
min(FluxTowerData2023[FluxTowerData2023$`J/N` == "J",]$CNR4_SW_up, na.rm = T) # 4
range(FluxTowerData2023[FluxTowerData2023$`J/N` == "N",]$CNR4_SW_up, na.rm = T) # -6.17 83.65

ggplot(FluxTowerData2023, aes(x = Hour,y = Rg)) +
  geom_line() +
  labs(title="Light over a day",
       x ="Hour", y = "Global incident radiation (MJ m-2 day-1)")

ggplot(FluxTowerData2023, aes(x = `J/N`,y = Rg)) + # Rg, Rn, CNR4_SW_up
  geom_boxplot(aes(color = `J/N`)) +
  labs(title="Light over a day",
       y = "Global incident radiation (MJ m-2 day-1)")

# For the HOBOs
ggplot(HOBOdata, aes(x = Hour,y = Light)) +
  geom_line() +
  labs(title="Light over a day",
       x ="Hour", y = "Light (lux)")

cat("Day: 06:00 - 19:00")

HOBOdata <- HOBOdata %>%
  # mutate(Phase = ifelse((Hour <= hms::as_hms("18:30:00") &
  #                          Hour >= hms::as_hms("06:30:00")),
  #                       "Day", "Night"))
  mutate(Phase = ifelse(Light == 0, "Night", "Day")) %>%  # pas seulment pcq ya du >0 en pleine nuit
  mutate(Phase = ifelse((Hour > hms::as_hms("19:00:00") & Hour <= hms::as_hms("23:45:00") |
                           Hour >= hms::as_hms("00:00:00") & Hour < hms::as_hms("06:00:00")),
                        "Night", Phase)) # heures évidentes de nuit


ggplot(HOBOdata, aes(x = Hour,y = Light)) +
  geom_point(aes(color = Phase)) +
  labs(title="Light over a day",
       x ="Hour", y = "Light (lux)") # dès que les points dépassent le 0 -> jour

ggplot(HOBOdata[HOBOdata$Phase=="Night",], aes(x = Hour,y = Light)) +
  geom_point() +
  labs(title="Night over a day",
       x ="Hour", y = "Light (lux)")

ggplot(HOBOdata, aes(x = Phase,y = Light)) + 
  geom_boxplot(aes(color = Phase)) +
  labs(title="Light over a day",
       y = "Light (lux)")

cat("Maximum light by night:", max(HOBOdata[HOBOdata$Phase == "Night",]$Light)) # 0.42 lux
cat("Minimum light by day:", min(HOBOdata[HOBOdata$Phase == "Day",]$Light)) # 0 lux
test <- HOBOdata[HOBOdata$Phase == "Day" & HOBOdata$Light ==0,] # 0 obs
test <- HOBOdata[HOBOdata$Phase == "Night" & HOBOdata$Light >0,] # 1651 obs

```

# Seasons (a refaire avec 2024)

2023 : 04-12 2024 : 01-03

```{r}
HOBOdata <- HOBOdata %>%
  mutate(Season = ifelse(Month  %in% c(3, 8:11), # mars, aout-nov = dry season
                         "Dry", "Wet"))

ggplot(HOBOdata, aes(x = as.character(Month),y = Temp)) +
  geom_boxplot(aes(color = Season)) +
  labs(title="Temperature over the seasons",
       x ="Month", y = "Temp (°C)")
```

# Variables à calculer

à l'échelle du capteur :

-   Lumière : somme

    -   de l'année

    -   saison sèche

    -   saison des pluies

-   T° : moyenne, max, min

    -   de l'année

    -   diurne

    -   nocturne

    -   saison sèche

    -   saison des pluies

\- coefficient variation à ces échelles

## Light stats
Lumière : somme
-   de l'année
-   saison sèche
-   saison des pluies
```{r}
annual_stats <- HOBOdata %>%
  group_by(HoboID) %>%
  summarise(across("Light",
                   list(annual_sum = ~sum(.)),
                   .names = "{.col}_{.fn}"))

season_stats <- HOBOdata %>%
  group_by(HoboID,Season) %>%
  summarise(across("Light",
                   list(sum = ~sum(.)),
                   .names = "{.col}_{.fn}")) %>% 
  # "Season" variable as an index for the computed variables
  pivot_wider(names_from = Season,
              values_from = "Light_sum",
              names_glue = "{.value}_{Season}")

Light_stats <- annual_stats %>% 
  left_join(season_stats, by="HoboID")
names(Light_stats) # "Light_annual_sum" "Light_sum_Dry" "Light_sum_Wet" 

# write.csv(Light_stats, "~/PhD/Microclimate/HOBO/HOBO_Light_stats.csv")

stats <- left_join(Light_stats, env, by="HoboID")

```
# Some plots

```{r}
# TopoHabitat
stats %>%
  filter(!is.na(LightHabitat)) %>%
  ggplot() +
  aes(x = LightHabitat, y = Light_annual_sum) +
  geom_boxplot(fill = "#FFAE00") +
  labs(x ="Light Habitat", y = "Sum annual light (lux)") +
  theme_minimal()

stats %>%
  filter(!is.na(LightHabitat)) %>%
  ggplot() +
  aes(x = LightHabitat, y = Light_sum_Dry) +
  geom_boxplot(fill = "#FFAE00") +
  labs(x ="Light Habitat", y = "Sum dry season light (lux)") +
  theme_minimal()

stats %>%
  filter(!is.na(LightHabitat)) %>%
  ggplot() +
  aes(x = LightHabitat, y = Light_sum_Wet) +
  geom_boxplot(fill = "#FFAE00") +
  labs(x ="Light Habitat", y = "Sum wet season light (lux)") +
  theme_minimal()

```

## Temperature stats
T° : moyenne, max, min
-   de l'année
-   diurne
-   nocturne
-   saison sèche
-   saison des pluies
```{r}
annual_stats <- HOBOdata %>%
  group_by(HoboID) %>%
  summarise(across("Temp",
                   list(annual_mean = ~mean(.),
                        annual_sd = ~sd(.),
                        annual_varcoef = ~(sd(.) / mean(.)) * 100,
                        annual_max = ~max(.),
                        annual_min = ~min(.)),
                   .names = "{.col}_{.fn}"))

phase_stats <- HOBOdata %>%
  group_by(HoboID,Phase) %>%
  summarise(across("Temp",
                   list(mean = ~mean(.),
                        sd = ~sd(.),
                        varcoef = ~(sd(.) / mean(.)) * 100,
                        max = ~max(.),
                        min = ~min(.)),
                   .names = "{.col}_{.fn}")) %>% 
  # "Phase" variable as an index for the computed variables
  pivot_wider(names_from = Phase,
              values_from = c("Temp_mean", "Temp_sd", "Temp_varcoef", "Temp_max", "Temp_min"),
              names_glue = "{.value}_{Phase}")


season_stats <- HOBOdata %>%
  group_by(HoboID,Season) %>%
  summarise(across("Temp",
                   list(mean = ~mean(.),
                        sd = ~sd(.),
                        varcoef = ~(sd(.) / mean(.)) * 100,
                        max = ~max(.),
                        min = ~min(.)),
                   .names = "{.col}_{.fn}")) %>% 
  
  # "Season" variable as an index for the computed variables
  pivot_wider(names_from = Season,
              values_from = c("Temp_mean", "Temp_sd", "Temp_varcoef", "Temp_max", "Temp_min"),
              names_glue = "{.value}_{Season}")

```

# Stats dataset

```{r}
stats <- annual_stats %>% 
  left_join(season_stats, by="HoboID") %>%
  left_join(phase_stats, by="HoboID")

stats[is.na(stats)] <- 0
stats <- stats[,colSums(stats)>0] # remove column with only 0 (min light)


stats <- left_join(stats, env, by="HoboID")
```

# Some plots

```{r}
stats %>%
  filter(!is.na(LightHabitat)) %>%
  ggplot() +
  aes(x = LightHabitat, y = Light_annual_mean) +
  geom_boxplot(fill = "#FFAE00") +
  labs(x ="Light Habitat", y = "Average annual light (lux)") +
  theme_minimal()

stats %>%
  filter(!is.na(LightHabitat)) %>%
  ggplot() +
  aes(x = LightHabitat, y = Light_annual_max) +
  geom_boxplot(fill = "#FFAE00") +
  labs(x ="Light Habitat", y = "Maximum annual light (lux)") +
  theme_minimal()

stats %>%
  filter(!is.na(LightHabitat)) %>%
  ggplot() +
  aes(x = LightHabitat, y = Light_mean_Wet) +
  geom_boxplot(fill = "#FFAE00") +
  labs(x ="Light Habitat", y = "Average wet season light (lux)") +
  theme_minimal()

stats %>%
  filter(!is.na(LightHabitat)) %>%
  ggplot() +
  aes(x = LightHabitat, y = Light_max_Day) +
  geom_boxplot(fill = "#FFAE00") +
  labs(x ="Light Habitat", y = "Maximum daily light (lux)") +
  theme_minimal()

cat("Les gaps sont bien les zones les plus lumineuses. Le sous-bois connait des variations de lumière importantes au cours de la journée")


stats %>%
  filter(!is.na(TopoHabitat)) %>%
  ggplot() +
  aes(x = TopoHabitat, y = Temp_annual_mean) +
  geom_boxplot(fill = "#DA2217") +
  labs(x ="Topographic Habitat", y = "Average annual temperature (°C)") +
  theme_minimal()

stats %>%
  filter(!is.na(TopoHabitat)) %>%
  ggplot() +
  aes(x = TopoHabitat, y = Temp_mean_Wet) +
  geom_boxplot(fill = "#DA2217") +
  labs(x ="Topographic Habitat", y = "Average wet season temperature (°C)") +
  theme_minimal()

stats %>%
  filter(!is.na(TopoHabitat)) %>%
  ggplot() +
  aes(x = TopoHabitat, y = Temp_mean_Day) +
  geom_boxplot(fill = "#DA2217") +
  labs(x ="Topographic Habitat", y = "Average daily temperature (°C)") +
  theme_minimal()

cat("La température augmente avec la topographie")
```

# Correlation test

```{r, fig.height = 10}
DF_cor <- stats %>% 
  mutate(TopoHabitat = as.numeric(factor(TopoHabitat, levels = c("Bottomland", "Lower slope", "Mid slope", "Upper slope", "Plateau")))) %>% 
  mutate(LightHabitat = as.numeric(factor(LightHabitat, levels = c("Understory", "Sunfleck", "Gap border", "Gap")))) %>% 
  mutate(Transect = as.numeric(factor(Transect, levels = c("Topo", "Gap")))) %>% 
  na.omit()

CorMatrixS <- Hmisc::rcorr(as.matrix(DF_cor))
CorMatrix <- round(CorMatrixS$r, digits = 2)  # matrice de corrélation
Pval_corr <- CorMatrixS$P # p-values

# Plot de la matrice de corrélation :
# png("D:/Mes Donnees/PhD/Figures/Corplot_pedo_chimie.png", width = 900, height = 800)
corrplot(CorMatrix, method="circle", type="lower",
         col=brewer.pal(n=8, name="PuOr"), tl.col="black", tl.cex = 0.5, tl.srt=45)
# dev.off()
```

Ces métriques de lumière et de température ne semblent pas être
fortement reliées à la topographie. Pourtant les boxplots laissent à
penser que la température augmente du bas-fond vers le plateau.

Les relations à la topographie les plus importantes cor entre 0.25 et
0.5 :

-   Average annual, dry, wet, day temperature

-   Maximum night temperature

-   Minimum day light

Sont lié à l'habitat lumineux : tout sauf les coefficient de variation
et la température maximum nocturne.

# Sensors coordinates (mis de côté, à continuer)

```{r}
# jeux de données test : 

coord_table <- HOBO_Paracou_env %>% 
  select(HoboID, SubPlot,
         TreeNum1, TreeNum2, TreeNum3, # IDs of neighbouring trees
         DTree1, DTree2, DTree3) %>% # distances to neighbouring trees
  na.omit() %>% 
  mutate(TreeNum2 = ifelse(HoboID == "2", "410", TreeNum2)) %>% # just for test
  mutate(TreeNum3 = ifelse(HoboID == "2", "411", TreeNum2))

idTrees <- unique(c(coord_table$TreeNum1, coord_table$TreeNum2, coord_table$TreeNum3))

Paracou16_2020 <- read_csv("~/PhD/Inventories/Data/Adults/Paracou16_2020.csv") %>% 
  filter(TreeFieldNum %in% idTrees) %>% 
  filter(SubPlot %in% unique(coord_table$SubPlot)) %>% 
  select(SubPlot, TreeFieldNum, Xutm, Yutm) %>%  # Xfield, Yfield, 
  distinct()

RefTrees <- Paracou16_2020
Target <- coord_table %>% rename(ID_measure = HoboID) 
# stop("Sensors coordinates: mis de côté, à continuer")

```

## Trilateration

```{r}
source("~/PhD/R_codes/PhD/trilateration_code.R", echo=TRUE)

coord_table <- trilateration(Target, RefTrees)
```

# Save the stats dataset

```{r}
# write.csv(stats, "~/PhD/Microclimate/HOBO/HOBO_stats.csv")
```
