---
title: "Compare LiDAR with field sensors data"
author: "Vincyane Badouard"
date: "`r Sys.Date()`"
output: pdf_document
---


# LAI2200

## Positionner capteurs LAI2200 sur la carte de lumière dans AMAPvox

A cette étape la transmittance est calculée à des **angles déterminés** à **lumière diffuse du soleil** (+ sensible à l'erreur d'échantillonage du LiDAR).

## Metadata
* Ring : secteur angulaire, allant du zénith à l'horizon.
* transmittance
* GAP[1-5] : Gap fraction based on average of the log of the individual transmittances directionnelles calculées par positions (posX, posY, posZ) et par secteur angulaire (1 à 5) (pas intéressant pour nous)
* LAI (pas fiable)

* pathLength => distance entre position et sortie de la canopée

* isOut? => le rayon testé est-il arrivé en limite de l'espace voxel avant d'arriver en sortie de canopée ?

* azimut, elevation => les coordonnées sphériques du rayon
* cross_NA => le rayon a-til rencontré un voxel non échantilloné sur son trajet (voxel NA) ?

```{r, include = F}
library(tidyverse)
library(data.table)
library(sf)
library(terra)
library(tidyverse)
library(corrplot)
library(RColorBrewer)
```

## Load LiDAR data
LAI_GAP : "posX", "posY", "posZ", "LAI", "GAP[1]" "GAP[2]" "GAP[3]" "GAP[4]" "GAP[5]"
trans : "position.x", "position.y", "position.z", "ring", "transmittance", azimut
```{r, include = F}
# LowAnnual <- read_csv("//amap-data.cirad.fr/work/users/VincyaneBadouard/Lidar/ALS2023/lowAltitudeFlight/P16_2023_4ha_LowAlt_Light_annual_1m_UTM.csv") %>% 
#   mutate(Transmittance_LowAnnual = `Period.1`) %>% select(Xutm, Yutm, Z, Transmittance_LowAnnual)
# HighAnnual <- read_csv("//amap-data.cirad.fr/work/users/VincyaneBadouard/Lidar/ALS2023/HighAltitudeFlight/P16_2023_HighAlt_4ha_Light_annual_1m_UTM.csv") %>% 
#   mutate(Transmittance_HighAnnual = `Period.1`) %>% select(Xutm, Yutm, Z, Transmittance_HighAnnual)

# Read_LAI_GAPfile <- function(path){
#   HighAnnual_LAI_GAP <- read_table("//amap-data.cirad.fr/work/users/VincyaneBadouard/Lidar/ALS2023/HighAltitudeFlight/P16_2023_HighAlt_4ha_buffer_LAI2200sim") %>% 
#   # mutate(LiDAR = "HighAlt") %>% 
#   rename_with(.fn = ~paste0(., "_High"), .cols = c("LAI", "GAP[1]", "GAP[2]", "GAP[3]", "GAP[4]", "GAP[5]"))
# }
# 
# Read_LAI2200_Transfile <- function(path){
# HighAnnual_trans <- read_table("//amap-data.cirad.fr/work/users/VincyaneBadouard/Lidar/ALS2023/HighAltitudeFlight/P16_2023_HighAlt_4ha_buffer_LAI2200sim_test.txt") %>% 
#   # mutate(LiDAR = "HighAlt") %>% 
#   rename(Transmittance_High = transmittance) %>% 
#   select(-c(position.ID, pathLength, isOut, elevation, cross_NA))
# }
# 
# LowAnnual_LAI_GAP <- read_table("//amap-data.cirad.fr/work/users/VincyaneBadouard/Lidar/ALS2023/lowAltitudeFlight/P16_2023_4ha_buffer_LowAlt_LAI2200sim") %>% 
#   # mutate(LiDAR = "LowAlt") %>% 
#   rename_with(.fn = ~paste0(., "_Low"), .cols = c("LAI", "GAP[1]", "GAP[2]", "GAP[3]", "GAP[4]", "GAP[5]"))
# LowAnnual_trans <- read_table("//amap-data.cirad.fr/work/users/VincyaneBadouard/Lidar/ALS2023/lowAltitudeFlight/P16_2023_4ha_buffer_LowAlt_LAI2200sim_test.txt") %>% 
#   # mutate(LiDAR = "LowAlt") %>% 
#   rename(Transmittance_Low = transmittance) %>% 
#   select(-c(position.ID, pathLength, isOut, elevation, cross_NA))
# 
# names(HighAnnual_LAI_GAP) # "posX", "posY", "posZ", "LAI", "GAP[1]" "GAP[2]" "GAP[3]" "GAP[4]" "GAP[5]"
# names(HighAnnual_trans) # "position.x", "position.y", "position.z", "ring", "transmittance", azimut
# # elevation normal que >1 ? autres variables ?
# 
# Trans <- unique(HighAnnual_trans %>% left_join(LowAnnual_trans, by= c("position.x", "position.y", "position.z", "ring", "azimut")))
# 
# LAI_GAP <- unique(HighAnnual_LAI_GAP %>% left_join(LowAnnual_LAI_GAP, by= c("posX", "posY", "posZ")))
# 
# LiDAR <- setDT(unique(Trans %>% left_join(LAI_GAP, by= c("position.x"="posX", "position.y"="posY", "position.z"="posZ"))))
```

```{r, include = F}
Read_LAI2200_Transfile <- function(path){
  data <- read_table(path) %>% 
    # mutate(LiDAR = "HighAlt") %>% 
    rename(Transmittance = transmittance) %>% 
    select(-c(position.ID, pathLength, isOut, elevation, cross_NA))
}

HighAnnual_trans <- unique(Read_LAI2200_Transfile("//amap-data.cirad.fr/work/users/VincyaneBadouard/Lidar/ALS2023/HighAltitudeFlight/Intensity_2m/P16_2023_HighAlt_4ha_buffer_LAI2200sim_intensity2m_test.txt"))
LowAnnual_trans <- unique(Read_LAI2200_Transfile("//amap-data.cirad.fr/work/users/VincyaneBadouard/Lidar/ALS2023/lowAltitudeFlight/Intensity_2m/P16_2023_LowAlt_4ha_buffer_LAI2200sim_intensity2m_test.txt"))

LiDAR <- unique(HighAnnual_trans %>% left_join(LowAnnual_trans, by= c("position.x", "position.y", "position.z", "ring", "azimut"), suffix = c("_High", "_Low")))
```

## Local to UTM coord
```{r}
# Lecture matrice de transformation
VOP <- as.matrix(read.table("//amap-data.cirad.fr/work/users/VincyaneBadouard/Lidar/ALS2023/VOP_P16_9ha.txt"))

# Apply inverse of VOP matrix to convert back to UTM
LiDAR<-setDT(LiDAR)
xyz <- tcrossprod(as.matrix(LiDAR[, .(position.x, position.y, position.z, c=1)]), solve(VOP))
LiDAR[, `:=`(Xutm = xyz[, 1], Yutm = xyz[, 2], Zutm = xyz[, 3])]
LiDAR <- setDF(LiDAR) %>% rename(Ring= ring) %>%
  mutate(Xutm = round(Xutm),
         Yutm = round(Yutm),
         Zutm = round(Zutm))

```

## Plot LiDAR data
```{r}
zone <- st_as_sf(vect("//amap-data.cirad.fr/work/users/VincyaneBadouard/Lidar/ALS2022/Parcelles_Understory.shp")) # 4 carrés

LiDARsf <- st_as_sf(LiDAR, coords = c('Xutm','Yutm'))
LiDARsf <- st_set_crs(LiDARsf, crs(zone))

# plot(LiDARsf$Transmittance_High)

LiDARsf <- LiDARsf %>% filter(Ring==1) %>% filter(azimut==0)

for(acq in c("Transmittance_High", "Transmittance_Low")){
  print(
    LiDARsf %>% 
      select(geometry, acq) %>% #  Transmittance_High,Transmittance_Low, `GAP[1]_High`,`GAP[1]_Low`, LAI_High, LAI_Low
      ggplot() +
      geom_sf(data = sf::st_cast(zone, "LINESTRING")) + # zone of interest
      geom_sf(data = LiDARsf, aes(color = get(acq)), size = 1.5) +
      scale_colour_gradientn(name = acq,
                             colors = terrain.colors(30, rev=T),
                             na.value="grey", limits = c(0,0.65)) +
      ggtitle("Paracou P16 4ha - LiDAR LAI2200 simulations")
  )
}
```

## Load LAI2200 data
```{r, include = F}
LAI2200_coord <- read_csv("//amap-data.cirad.fr/work/users/VincyaneBadouard/Lidar/ALS2023/Coordinates/LAI2200_theoretical_UTMxyz.csv") # LAI2200 sensors coordinates
LAI2200_data <- read_csv("D:/Mes Donnees/PhD/Light/LAI-2200/LAI2200_data.csv") # LAI2200 sensors data

names(LAI2200_coord) # "Transect", "Id", "Xutm","Yutm","Zutm"
names(LAI2200_data) # "Id", "Transect", "Ring", "Transmittance_mean" (Transmittance_mean for each sensor and for each ring)

LAI2200 <- LAI2200_coord %>% 
  left_join(LAI2200_data, by= c("Transect", "Id")) %>% 
  mutate(Xutm = round(Xutm), 
         Yutm = round(Yutm),
         Zutm = round(Zutm))
```

## Plot LAI2200 data
```{r}
LAI2200UTMsf <- st_as_sf(LAI2200, coords = c('Xutm','Yutm'))
LAI2200UTMsf <- st_set_crs(LAI2200UTMsf, crs(zone))

LAI2200UTMsf <- LAI2200UTMsf %>% filter(Ring=="Ring1")

ggplot() +
  geom_sf(data = sf::st_cast(zone, "LINESTRING")) + # zone of interest
  geom_sf(data = LAI2200UTMsf, aes(color = Transmittance_mean), size = 1.5) +
  scale_colour_gradientn(colors = terrain.colors(30, rev=T),
                         na.value="grey", limits = c(0,0.65)) +
  ggtitle("Paracou P16 4ha - LAI2200 Transmittances")
```

## Combine LiDAR and LAI2200 data
```{r}
LAI2200_LiDAR <- LAI2200 %>% 
  mutate(Ring = case_when(
    Ring == "Ring1" ~ 1,
    Ring == "Ring2" ~ 2,
    Ring == "Ring3" ~ 3,
    Ring == "Ring4" ~ 4,
    Ring == "Ring5" ~ 5)) %>% 
  left_join(LiDAR, by= c("Xutm","Yutm","Zutm", "Ring")) %>% 
  rename(Transmittance_LAI2200 = Transmittance_mean)

NA_table <- LAI2200_LiDAR[rowSums(is.na(LAI2200_LiDAR[, c(25, 34:36)])) > 0,] # NA ?
```

# Difference plots
```{r}
LAI2200_LiDAR <- LAI2200_LiDAR %>% 
  select(Sensor,Transect,Id, Xutm,Yutm, Ring,azimut,Transmittance_LAI2200, Transmittance_sd, Transmittance_High,Transmittance_Low) %>% 
  unique() %>% 
  # compute differences (4-3=1, le rslt informe sur la valeur à laquelle on soustrait)
  mutate(Transmittance_LowvsHigh =  Transmittance_Low - Transmittance_High) %>% 
  mutate(Transmittance_HighvsLAI2200 = Transmittance_High -Transmittance_LAI2200) %>% 
  mutate(Transmittance_LowvsLAI2200 = Transmittance_Low - Transmittance_LAI2200)

LAI2200_LiDAR1 <- LAI2200_LiDAR %>% filter(Ring==1) %>% filter(azimut==0) 

LAI2200_LiDARsf <- st_as_sf(LAI2200_LiDAR1, coords = c('Xutm','Yutm'))
LAI2200_LiDARsf <- st_set_crs(LAI2200_LiDARsf, crs(zone))

# LAI2200_LiDARsf <- LAI2200_LiDARsf %>% filter(Ring==1) %>% filter(azimut==0)

# Transmittance_LowvsHigh ; Transmittance_HighvsLAI2200 ; Transmittance_LowvsLAI2200

for(v in c("Transmittance_LowvsHigh", "Transmittance_HighvsLAI2200", "Transmittance_LowvsLAI2200")){
  print(
    ggplot() +
      geom_sf(data = sf::st_cast(zone, "LINESTRING")) + # zone of interest
      geom_sf(data = LAI2200_LiDARsf, aes(color = get(v)), size = 1.5) + 
      # scale_colour_gradientn(colors = terrain.colors(30, rev=T),
      #                        na.value="grey") +
      scale_color_gradient2(name = v,
                            low="blue", high="red", mid = "white", midpoint = 0) +
      theme(title=element_text(size=16), axis.text=element_text(size=16), legend.title=element_text(size=16), legend.text=element_text(size=16)) +
      ggtitle("Paracou P16 4ha - Transmittances differences") +
      labs(color = v)
  )
  ggsave(paste("P16_2023_4ha_LAI2200_simulations_",v, "_intensity2m.png", sep=""),
         path = "D:/Mes Donnees/PhD/Figures/lidar/Correlations/Maps/Intensity_2m",
         width = 25, height = 25, units = "cm", dpi=800, bg="white")
}
```

## Graph à segments
```{r}
LAI2200_LiDAR %>% 
  filter(Ring==1) %>% filter(azimut==0) %>%
  ggplot() +
  ggtitle("Paracou P16 4ha - Transmittances differences") +
  aes(x = Transmittance_High, y = Transmittance_LowvsHigh) +
  geom_point() +
  geom_hline(yintercept=0) +
  geom_segment(aes(yend=0)) +
  coord_fixed(ratio=1) +
  labs(x ="High altitude transmittance", y = "Low - High altitude transmittances")

for(v in c("Transmittance_HighvsLAI2200", "Transmittance_LowvsLAI2200")){
  print(
    LAI2200_LiDAR %>% 
      filter(Ring==1) %>% filter(azimut==0) %>%
      ggplot() +
      ggtitle("Paracou P16 4ha - Transmittances differences") +
      aes(x = Transmittance_LAI2200, y = get(v)) +
      geom_point() +
      geom_hline(yintercept=0) +
      geom_segment(aes(yend=0)) +
      coord_fixed(ratio=1) +# same axis size
      labs(x ="LAI2200 transmittance", y = v)
  ) 
}
```
# Profils en long (Transmittances le long du transect)
Transmittances le long du transect pour les différentes acquisitions LiDAR et le LAI2200
pour chaque ring
```{r}
Az0 <-LAI2200_LiDAR %>% filter(Transect=="LAY") %>%  filter(Ring==1L) %>% filter(azimut==0)

LAI2200_LiDAR %>% 
  filter(Transect=="LAY") %>% # LAY # HOBO
  filter(Ring==1L) %>%
  # filter(azimut==0) %>%
  ggplot(aes(x = Id)) +
  # geom_point(aes(y = Transmittance_High, colour = "High altitude")) +
  # geom_line(aes(y = Transmittance_High, colour = "High altitude")) +
  
  geom_point(aes(y = Transmittance_Low, colour = azimut)) +
  scale_color_gradientn(name = "azimut", colors = terrain.colors(60, rev=T)) +
  geom_line(data=Az0, aes(y = Transmittance_Low, colours= "red")) +
  
  geom_point(aes(y = Transmittance_LAI2200)) +
  geom_line(aes(y = Transmittance_LAI2200), linewidth = 1.2) +
  
  labs(title = "LAY transect - Ring 1 - LowAltitude - all azimuths", y="Mean transmittance", x="ID") +
  scale_x_continuous(breaks = seq(1:idmax)) + # 26 # 20
  theme(title= element_text(size=16), axis.title= element_text(size=16), axis.text= element_text(size=16), legend.title= element_text(size=16), legend.text= element_text(size=16)) +
  # facet_wrap(vars(ScientificName, N), scales = "free")
  theme_minimal()

ggsave(paste("LAY transect - Ring 1 - LowAltitude - all azimuths_intensity2m.png", sep=""),
       path = "D:/Mes Donnees/PhD/Figures/lidar/Correlations/Long_profile/Intensity_2m",
       width = 25, height = 20, units = "cm", dpi=800, bg="white")
```
```{r}
# Transmittance_LAI2200, Transmittance_Low, Transmittance_High

LAI2200_LiDAR_azimut <- LAI2200_LiDAR %>% 
  group_by(Transect, Id, Ring) %>%
  mutate(MeanTransmittance_LAI2200 = mean(Transmittance_LAI2200)) %>% # mean
  # mutate(SeTransmittance_LAI2200 = plotrix::std.error(Transmittance_LAI2200)) %>% # standard error
  mutate(MeanTransmittance_High = mean(Transmittance_High)) %>% 
  # mutate(SeTransmittance_High = plotrix::std.error(Transmittance_High)) %>% 
  mutate(MeanTransmittance_Low = mean(Transmittance_Low)) %>%
  # mutate(SeTransmittance_Low = plotrix::std.error(Transmittance_Low)) %>%
  ungroup()

for(t in c("HOBO", "LAY")){
  for(R in 1:5){
    
    idmax = max(LAI2200_LiDAR_azimut[LAI2200_LiDAR_azimut$Transect==t,]$Id) # last sensor Id
    
    print(
      LAI2200_LiDAR_azimut %>% 
        filter(Transect==t) %>% # LAY # HOBO
        filter(Ring==R) %>%
        # filter(azimut==0) %>%
        ggplot(aes(x = Id)) +
        geom_point(aes(y = MeanTransmittance_High, colour = "High altitude")) +
        geom_line(aes(y = MeanTransmittance_High, colour = "High altitude")) +
        
        geom_point(aes(y = MeanTransmittance_Low, colour = "Low altitude")) +
        geom_line(aes(y = MeanTransmittance_Low, colour = "Low altitude")) +
        
        geom_point(aes(y = MeanTransmittance_LAI2200, colour = "LAI2200")) +
        geom_line(aes(y = MeanTransmittance_LAI2200, colour = "LAI2200"), linewidth = 1.2) +
        # geom_errorbar(aes(ymin=Transmittance_LAI2200-Transmittance_sd,
        #                   ymax=Transmittance_LAI2200+Transmittance_sd, colour = "LAI2200"), width=.2) +
        
        scale_colour_manual(values = c("High altitude" = "blue",
                                       "Low altitude" = "#56B4E9",
                                       "LAI2200" = "#D55E00"),
                            breaks=c("LAI2200", "High altitude", "Low altitude")) +
        labs(title = paste(t," transect - Ring ",R), y="Mean transmittance", x="ID", color = "Acquisition") +
        scale_x_continuous(breaks = seq(1:idmax)) + # 26 # 20
        theme(title= element_text(size=16), axis.title= element_text(size=16), axis.text= element_text(size=16), legend.title= element_text(size=16), legend.text= element_text(size=16)) +
        # facet_wrap(vars(ScientificName, N), scales = "free")
        theme_minimal()
    )
    # ggsave(paste("P16_2023_4ha_Long_profile_",t,"_transect_Ring",R,"allazimuths_intensity2m.png", sep=""),
    #        path = "D:/Mes Donnees/PhD/Figures/lidar/Correlations/Long_profile/Intensity_2m",
    #        width = 25, height = 20, units = "cm", dpi=800, bg="white")
  }
}

# c("black", "#000000","#999999", "skyBlue","bluishGreen","blue", "#0072B2","#56B4E9",
#   "#009E73","#D55E00", "#CC79A7","vermillion", "reddishPurple","#E69F00","orange","#F0E442", "yellow")
```

```{r}
# Transmittance_LAI2200, Transmittance_Low, Transmittance_High
for(t in c("HOBO", "LAY")){
  for(R in 1:5){
    
    idmax = max(LAI2200_LiDAR[LAI2200_LiDAR$Transect==t,]$Id) # last sensor Id
    
    print(
      LAI2200_LiDAR %>% 
        filter(Transect==t) %>% # LAY # HOBO
        filter(Ring==R) %>%
        filter(azimut==0) %>%
        ggplot(aes(x = Id)) +
        geom_point(aes(y = Transmittance_High, colour = "High altitude")) +
        geom_line(aes(y = Transmittance_High, colour = "High altitude")) +
        
        geom_point(aes(y = Transmittance_Low, colour = "Low altitude")) +
        geom_line(aes(y = Transmittance_Low, colour = "Low altitude")) +
        
        geom_point(aes(y = Transmittance_LAI2200, colour = "LAI2200")) +
        geom_line(aes(y = Transmittance_LAI2200, colour = "LAI2200"), linewidth = 1.2) +
        geom_errorbar(aes(ymin=Transmittance_LAI2200-Transmittance_sd,
                          ymax=Transmittance_LAI2200+Transmittance_sd, colour = "LAI2200"), width=.2) +
        
        scale_colour_manual(values = c("High altitude" = "blue",
                                       "Low altitude" = "#56B4E9",
                                       "LAI2200" = "#D55E00"),
                            breaks=c("LAI2200", "High altitude", "Low altitude")) +
        labs(title = paste(t," transect - Ring ",R), y="Mean transmittance", x="ID", color = "Acquisition") +
        scale_x_continuous(breaks = seq(1:idmax)) + # 26 # 20
        theme(title= element_text(size=16), axis.title= element_text(size=16), axis.text= element_text(size=16), legend.title= element_text(size=16), legend.text= element_text(size=16)) +
        # facet_wrap(vars(ScientificName, N), scales = "free")
        theme_minimal()
    )
    ggsave(paste("P16_2023_4ha_Long_profile_",t,"_transect_Ring",R,"allazimuths_intensity2m.png", sep=""),
           path = "D:/Mes Donnees/PhD/Figures/lidar/Correlations/Long_profile/Intensity_2m",
           width = 25, height = 20, units = "cm", dpi=800, bg="white")
  }
}

# c("black", "#000000","#999999", "skyBlue","bluishGreen","blue", "#0072B2","#56B4E9",
#   "#009E73","#D55E00", "#CC79A7","vermillion", "reddishPurple","#E69F00","orange","#F0E442", "yellow")
```

# Profils en long (moyennes des Transmittances par acquisition, par ring)
```{r}
before -> LAI2200_LiDAR
LAI2200_LiDAR_ring <- LAI2200_LiDAR %>% 
  # filter(azimut==0) %>%
  group_by(Ring) %>% #Transect,
  mutate(MeanTransmittance_LAI2200 = mean(Transmittance_LAI2200)) %>% # mean
  mutate(SeTransmittance_LAI2200 = plotrix::std.error(Transmittance_LAI2200)) %>% # standard error
  mutate(MeanTransmittance_High = mean(Transmittance_High)) %>% 
  mutate(SeTransmittance_High = plotrix::std.error(Transmittance_High)) %>% 
  mutate(MeanTransmittance_Low = mean(Transmittance_Low)) %>%
  mutate(SeTransmittance_Low = plotrix::std.error(Transmittance_Low)) %>%
  ungroup()

LAI2200_LiDAR_ring %>% 
  # filter(azimut==0) %>%
  ggplot(aes(x = Ring)) +
  
  geom_errorbar(aes(ymin=MeanTransmittance_LAI2200-SeTransmittance_LAI2200,
                    ymax=MeanTransmittance_LAI2200+SeTransmittance_LAI2200, colour = "LAI2200"),alpha =1, width=.2) +
  geom_errorbar(aes(ymin=MeanTransmittance_Low-SeTransmittance_Low,
                    ymax=MeanTransmittance_Low+SeTransmittance_Low, colour = "Low altitude"),alpha =1, width=.2) +
  geom_errorbar(aes(ymin=MeanTransmittance_High-SeTransmittance_High,
                    ymax=MeanTransmittance_High+SeTransmittance_High, colour = "High altitude"),alpha =1, width=.2) +
  
  
  geom_point(aes(y = MeanTransmittance_High, colour = "High altitude"),size = 3) +
  geom_line(aes(y = MeanTransmittance_High, colour = "High altitude")) +
  
  geom_point(aes(y = MeanTransmittance_Low, colour = "Low altitude"),size = 3) +
  geom_line(aes(y = MeanTransmittance_Low, colour = "Low altitude")) +
  
  geom_point(aes(y = MeanTransmittance_LAI2200, colour = "LAI2200"),size = 3) +
  geom_line(aes(y = MeanTransmittance_LAI2200, colour = "LAI2200")) +
  
  
  scale_colour_manual(values = c("High altitude" = "blue",
                                 "Low altitude" = "#56B4E9",
                                 "LAI2200" = "#D55E00"),
                      breaks=c("LAI2200", "High altitude", "Low altitude")) +
  theme_minimal() +
  theme(axis.text=element_text(size=12), # values size
        axis.title=element_text(size=14)) +
  labs(title = "Both transect", y="Mean transmittance of the transect", x="Ring", color = "Acquisition")

ggsave(paste("Long_profile_The2_transects_MeanStandardErrorTransmittance_of_the_transect_byRing_intensity2m.png", sep=""),
       path = "D:/Mes Donnees/PhD/Figures/lidar/Correlations/Long_profile/Intensity_2m",
       width = 25, height = 20, units = "cm", dpi=800, bg="white")



LAI2200_LiDAR_transect <- LAI2200_LiDAR %>% 
  filter(azimut==0) %>%
  group_by(Transect,Ring) %>% 
  mutate(MeanTransmittance_LAI2200 = mean(Transmittance_LAI2200)) %>% # mean
  mutate(SeTransmittance_LAI2200 = plotrix::std.error(Transmittance_LAI2200)) %>% # standard error
  mutate(MeanTransmittance_High = mean(Transmittance_High)) %>% 
  mutate(SeTransmittance_High = plotrix::std.error(Transmittance_High)) %>% 
  mutate(MeanTransmittance_Low = mean(Transmittance_Low)) %>%
  mutate(SeTransmittance_Low = plotrix::std.error(Transmittance_Low)) %>%
  ungroup()

for(t in c("HOBO", "LAY")){
  
  idmax = max(LAI2200_LiDAR_transect[LAI2200_LiDAR_transect$Transect==t,]$Id) # last sensor Id
  
  print(
    LAI2200_LiDAR_transect %>% 
      filter(Transect==t) %>% # LAY # HOBO
      # filter(azimut==0) %>%
      ggplot(aes(x = Ring)) +
      geom_point(aes(y = MeanTransmittance_High, colour = "High altitude")) +
      geom_line(aes(y = MeanTransmittance_High, colour = "High altitude")) +
      geom_errorbar(aes(ymin=MeanTransmittance_High-SeTransmittance_High,
                        ymax=MeanTransmittance_High+SeTransmittance_High, colour = "High altitude"), width=.2) +
      
      geom_point(aes(y = MeanTransmittance_Low, colour = "Low altitude")) +
      geom_line(aes(y = MeanTransmittance_Low, colour = "Low altitude")) +
      geom_errorbar(aes(ymin=MeanTransmittance_Low-SeTransmittance_Low,
                        ymax=MeanTransmittance_Low+SeTransmittance_Low, colour = "Low altitude"), width=.2) +
      
      geom_point(aes(y = MeanTransmittance_LAI2200, colour = "LAI2200")) +
      geom_line(aes(y = MeanTransmittance_LAI2200, colour = "LAI2200")) +
      geom_errorbar(aes(ymin=MeanTransmittance_LAI2200-SeTransmittance_LAI2200,
                        ymax=MeanTransmittance_LAI2200+SeTransmittance_LAI2200, colour = "LAI2200"), width=.2) +
      
      
      scale_colour_manual(values = c("High altitude" = "blue",
                                     "Low altitude" = "#56B4E9",
                                     "LAI2200" = "#D55E00"),
                          breaks=c("LAI2200", "High altitude", "Low altitude")) +
      theme_minimal() +
      labs(title = paste(t," transect"), y="Mean transmittance of the transect", x="Ring", color = "Acquisition")
  )
  ggsave(paste("Long_profile_",t," transect","_MeanStandardErrorTransmittance_of_the_transect_byRing_azimuth0_intensity2m.png", sep=""),
         path = "D:/Mes Donnees/PhD/Figures/lidar/Correlations/Long_profile/Intensity_2m",
         width = 25, height = 20, units = "cm", dpi=800, bg="white")
  
}
```


# Relations plots
```{r}
LAI2200_LiDAR %>% 
  filter(Ring==1) %>% filter(azimut==0) %>%
  ggplot() +
  ggtitle("Paracou P16 4ha - LiDAR transmittance High vs Low altitude") +
  aes(x = Transmittance_High, y = Transmittance_Low) +
  geom_point() +
  stat_smooth(method = "lm",
              formula = y ~ x) +
  geom_abline() +
  # xlim(0,1) +
  # ylim(0,1) +
  coord_fixed(ratio=1) # same axis size


LAI2200_LiDAR %>% 
  filter(Ring==1) %>% filter(azimut==0) %>%
  ggplot() +
  ggtitle("Paracou P16 4ha - High and Low altitude LiDAR vs LAI2200 transmittances") +
  aes(x = Transmittance_LAI2200, y = Transmittance_Low) +
  geom_point(aes(y = Transmittance_Low, colour = "Low altitude")) +
  geom_point(aes(y = Transmittance_High, colour = "High altitude")) +
  scale_colour_manual(values = c("Low altitude" = "green", 
                                 "High altitude" = "darkgreen")) +
  stat_smooth(method = "lm",
              formula = y ~ x) +
  geom_abline() +
  coord_fixed(ratio=1) + # same axis size
  labs(x ="LAI2200 transmittance", y = "LiDAR transmittance", color = "LiDAR acquisition")

```
## Zoom
```{r}
LAI2200_LiDAR %>% 
  filter(Ring==1) %>% filter(azimut==0) %>%
  filter(Transmittance_High<0.3) %>% 
  ggplot() +
  ggtitle("Paracou P16 4ha - LiDAR transmittance High vs Low altitude (< 0.3)") +
  aes(x = Transmittance_High, y = Transmittance_Low) +
  geom_point() +
  stat_smooth(method = "lm",
              formula = y ~ x) +
  geom_abline() +
  xlim(0,0.3) +
  ylim(0,0.3) +
  coord_fixed(ratio=1) # same axis size

LAI2200_LiDAR %>% 
  filter(Ring==1) %>% filter(azimut==0) %>%
  filter(Transmittance_LAI2200<0.1) %>% 
  ggplot() +
  ggtitle("Paracou P16 4ha - High and Low altitude LiDAR vs LAI2200 transmittances (< 0.1)") +
  aes(x = Transmittance_LAI2200, y = Transmittance_Low) +
  geom_point(aes(y = Transmittance_Low, colour = "Low altitude")) +
  geom_point(aes(y = Transmittance_High, colour = "High altitude")) +
  scale_colour_manual(values = c("Low altitude" = "green", 
                                 "High altitude" = "darkgreen")) +
  stat_smooth(method = "lm",
              formula = y ~ x) +
  geom_abline() +
  xlim(0,0.1) +
  ylim(0,0.1) +
  coord_fixed(ratio=1) + # same axis size
  labs(x ="LAI2200 transmittance", y = "LiDAR transmittance", color = "LiDAR acquisition")
```

## Correlation tests
a column for each transmittance for each ring
```{r}
DF_cor <- LAI2200_LiDAR %>% 
  # filter(Ring==1) %>%
  filter(azimut==0) %>%
  select(Ring, Transmittance_High,Transmittance_Low) %>%  
  unique() %>% 
  pivot_wider(names_from = Ring,
              values_from = c(Transmittance_High,Transmittance_Low),
              values_fn = list,
              names_glue = "{.value}_Ring{Ring}") %>% 
  unnest() # pcq les colonnes sont en listes
# na.omit()


CorMatrixS <- Hmisc::rcorr(as.matrix(DF_cor))
CorMatrix <- round(CorMatrixS$r, digits = 2)  # matrice de corrélation
Pval_corr <- CorMatrixS$P # p-values

# Plot de la matrice de corrélation :
# png("D:/Mes Donnees/PhD/Figures/Corplot_pedo_chimie.png", width = 900, height = 800)
corrplot(CorMatrix, method="circle", type="lower", diag = F, addCoef.col = 'white', 
         number.cex = 0.7, col=brewer.pal(n=8, name="PuOr"),
         tl.col="black", tl.cex = 1, tl.srt=45, p.mat = Pval_corr)
# dev.off()

```

```{r}
# Transmittance_LAI2200, Transmittance_Low, Transmittance_High

DF_cor <- LAI2200_LiDAR %>% 
  # filter(Ring==1) %>%
  filter(azimut==0) %>%
  select(Ring, Transmittance_LAI2200,Transmittance_High,Transmittance_Low) %>% # `GAP[1]_High`,`GAP[1]_Low`, LAI_High, LAI_Low 
  unique() %>% 
  pivot_wider(names_from = Ring,
              values_from = c(Transmittance_LAI2200,Transmittance_High,Transmittance_Low),
              values_fn = list,
              names_glue = "{.value}_Ring{Ring}") %>% 
  unnest() # pcq les colonnes sont en listes
# na.omit()


CorMatrixS <- Hmisc::rcorr(as.matrix(DF_cor))
CorMatrix <- round(CorMatrixS$r, digits = 2)  # matrice de corrélation
Pval_corr <- CorMatrixS$P # p-values

# Plot de la matrice de corrélation :
# png("D:/Mes Donnees/PhD/Figures/Corplot_pedo_chimie.png", width = 900, height = 800)
corrplot(CorMatrix, method="circle", type="lower", diag = F, addCoef.col = 'white', 
         number.cex = 0.7, col=brewer.pal(n=8, name="PuOr"),
         tl.col="black", tl.cex = 1, tl.srt=45, p.mat = Pval_corr)
# dev.off()


```


# HOBO
## Load HOBO data
```{r, include = F}
HOBO_coord <- filter(LAI2200_coord, Transect=="HOBO") # HOBO sensors coordinates
HOBO_data <- read_csv("D:/Mes Donnees/PhD/Microclimate/HOBO/HOBO_Light_stats.csv") %>%  # HOBO sensors data
  rename(Id = HoboID)

names(HOBO_data) # "HoboID" "HOBO_Light_annual_sum" "HOBO_Light_sum_Dry" "HOBO_Light_sum_Wet" "HOBO_Light_october_sum"

HOBO <- HOBO_coord %>% 
  left_join(HOBO_data, by= "Id") %>% 
  mutate(Xutm = round(Xutm), 
         Yutm = round(Yutm),
         Zutm = round(Zutm)) %>% 
  select(-c(Sensor,Transect))
```

## Plot HOBO data
```{r}
HOBOUTMsf <- st_as_sf(HOBO, coords = c('Xutm','Yutm'))
HOBOUTMsf <- st_set_crs(HOBOUTMsf, crs(zone))

options(scipen = 999)
ggplot() +
  geom_sf(data = sf::st_cast(zone, "LINESTRING")) + # zone of interest
  geom_sf(data = HOBOUTMsf, aes(color = HOBO_Light_october_sum), size = 1.5) +
  scale_colour_gradientn(name =,
                         colors = terrain.colors(30, rev=T),
                         na.value="grey", labels = scales::comma) + 
  ggtitle("Paracou P16 4ha - HOBO Light (lux)")
```

## Combine LiDAR and LAI2200 data
```{r}
HOBO_LAI2200_LiDAR <- LAI2200_LiDAR %>% 
  select(-c("...1.x","...1.y","Sensor")) %>% 
  left_join(HOBO, by= c("Id","Xutm","Yutm","Zutm","x","y")) %>% 
  select(-c("...1.x","...1.y")) 

names(HOBO_LAI2200_LiDAR)
```

```{r}
# Transmittance_LAI2200, Transmittance_Low, Transmittance_High, HOBO_Light_october_sum, HOBO_Light_annual_sum

DF_cor <- HOBO_LAI2200_LiDAR %>% 
  # filter(Ring==1) %>%
  filter(azimut==0) %>%
  select(Ring, Transmittance_High,Transmittance_Low, Transmittance_LAI2200,HOBO_Light_october_sum, HOBO_Light_annual_sum) %>% 
  unique() %>% 
  pivot_wider(names_from = Ring,
              values_from = c(Transmittance_High,Transmittance_Low,Transmittance_LAI2200),
              values_fn = list,
              names_glue = "{.value}_Ring{Ring}") %>% 
  unnest() # pcq les colonnes sont en listes
# na.omit()


CorMatrixS <- Hmisc::rcorr(as.matrix(DF_cor))
CorMatrix <- round(CorMatrixS$r, digits = 2)  # matrice de corrélation
Pval_corr <- CorMatrixS$P # p-values

# Plot de la matrice de corrélation :
# png("D:/Mes Donnees/PhD/Figures/lidar/Correlations/Correlation_plot_HOBOLAI2200vsLiDAR_High_and_Low_altitude_byRing_equalecho2m_test.png", width = 900, height = 800)
corrplot(CorMatrix, method="circle", type="lower", diag = F, addCoef.col = 'white', 
         number.cex = 0.6, col=brewer.pal(n=8, name="PuOr"),
         tl.col="black", tl.cex = 1, tl.srt=45, p.mat = Pval_corr)
# dev.off()


```
The HOBO are more correlated with the LAI2200 than with the LiDAR.
The HOBO are correlated only with the 1st and 2nd LiDAR Rings.
The annual HOBO are more correlated with the LiDAR than the October HOBO.
The HOBO are more correlated with the Low altitude than with the High altitude LiDAR.

```{r}
LiDAR <- LowAnnual %>% 
  left_join(HighAnnual, by= c("Xutm","Yutm","Z")) %>% 
  left_join(HighWet, by= c("Xutm","Yutm","Z")) %>% 
  left_join(HighDry, by= c("Xutm","Yutm","Z")) %>%
  rename(Zutm = Z) %>%
  mutate(Xutm = round(Xutm), 
         Yutm = round(Yutm),
         Zutm = round(Zutm))

HOBO_LiDAR %>% 
  ggplot() +
  aes(x = Light, y = Transmittance_HighDry) +
  geom_point(aes(y = Transmittance_LowAnnual), color = "green") +
  geom_point(aes(y = Transmittance_HighAnnual), color = "darkgreen") +
  geom_point(aes(y = Transmittance_HighWet), color = "blue")  +
  geom_point(aes(y = Transmittance_HighDry), color = "orange")+
  stat_smooth(method = "lm",
              formula = y ~ x) +
  labs(x ="Light (lux)", y = "LiDAR transmittance")

# Correlation tests
# Light, Temperature, Transmittance_LowAnnual, Transmittance_HighAnnual,Transmittance_HighDry, Transmittance_HighWet

DF_cor <- HOBOTomst_LiDAR %>% 
  select(Light, Temperature,Transmittance_LowAnnual,Transmittance_HighAnnual,Transmittance_HighDry,Transmittance_HighWet) # 
# na.omit()

CorMatrixS <- Hmisc::rcorr(as.matrix(DF_cor))
CorMatrix <- round(CorMatrixS$r, digits = 2)  # matrice de corrélation
Pval_corr <- CorMatrixS$P # p-values

# Plot de la matrice de corrélation :
# png("D:/Mes Donnees/PhD/Figures/Corplot_pedo_chimie.png", width = 900, height = 800)
corrplot(CorMatrix, method="circle", type="lower", diag = F, addCoef.col = 'white', 
         number.cex = 0.7, col=brewer.pal(n=8, name="PuOr"),
         tl.col="black", tl.cex = 1, tl.srt=45, p.mat = Pval_corr)

```

