---
title: "PAD"
author: "Vincyane"
date: "`r Sys.Date()`"
output: html_document
---

# Create PadBVTotal

ref : VINCENT, Gregoire; PIMONT, François; VERLEY, Philippe, 2021, "A
note on PAD/LAD estimators implemented in AMAPVox 1.7",
<doi:10.23708/1AJNMP> , DataSuds, V1

Computes Plant Area Density either from (transmittance or) attenuation
coefficient estimates. PAD is defind as the plant area per unit volume
(PAD plant area / voxel volume = m\^2 / m\^3). Plant area density (PAD
in m2·m−3)

PadBVTotal = 2\* attenuation (soit 2\*-log(transmittance)

PadBVTotal = 2 \* HLE

*AMAPVox::plantAreaDensity utilise une des variables disponibles
"transmittance", "attenuation_FPL_unbiasedMLE" ou "attenuation_PPL_MLE"
et génère une variable du même nom précédé du préfixe "pad\_"*

# Packages

```{r, include = F}
library(AMAPVox)
library(rgl)
library(lattice)
library(data.table)
library(MASS)
library(tidyverse)
# rm(list=ls())
```

# Read voxelSpace
```{r}
vxsp <- readVoxelSpace("//amap-data.cirad.fr/work/users/VincyaneBadouard/Lidar/ALS2023/lowAltitudeFlight/P16_2023_LowAlt_4ha_buffer.vox")
# "//amap-data.cirad.fr/work/users/VincyaneBadouard/Lidar/ALS2023/HighAltitudeFlight/P16_2023_HighAlt_4ha_buffer.vox"
# "//amap-data.cirad.fr/work/users/VincyaneBadouard/Lidar/ALS2023/lowAltitudeFlight/P16_2023_LowAlt_4ha_buffer.vox"
# "//amap-data.cirad.fr/work/users/VincyaneBadouard/Lidar/ALS2022/P16_2022_4ha_buffer.vox"

# vxsp
# summary(vxsp@data)
# Pour ALS2023 low altitude le nbsampling est faible "Il n'y a pas d'incohérence dans les données: si tu travailles avec le fichier alt500m tu ne peux guère espérer mieux! Il faut en effet réduire le seuil pour le post-traitement (nbre minimum de tirs)"
```

# First get vegetation voxels only
```{r}
bcnp <- belowCanopy(vxsp) # enlève tous les voxels au dessus de la canopée
# summary(bcnp)

dz = getVoxelSize(vxsp)["z"] # Gets the elemental size of a voxel (dx, dy, dz) in meter.

# Considérer tout ce qui est à + de 0.5 m du z=0 comme de la végétation
veg <- vxsp@data[bcnp, list(i,j,k,ground_distance), # combine data.tables on i,j,k columns
                 on = list(i, j, k)][ground_distance >= (0.5 * dz),
                                     list(i,j,k)] # keep only i,j,k columns
fullcanopy <- vxsp
fullcanopy@data <- vxsp@data[veg,,on = list(i,j,k)] # only veg part

# summary(fullcanopy@data)

rm(bcnp, dz, veg)
```

# Compute PAD
(HLE ou attenuation_FPL_biasedMLE)
```{r}
# fullcanopy@data$attenuation_FPL_biasedMLE[which(is.na(fullcanopy@data$attenuation_FPL_biasedMLE))] <- fbv  # to allow later transmittance computations using AMAPVox

fullcanopy@data$PadBVTotal <- 2*fullcanopy@data$attenuation_FPL_biasedMLE # *2 car hp d'orientation sphérique des feuilles

# Import updated fields
vxsp@data <- merge(vxsp@data,fullcanopy@data[,.(i,j,k,attenuation_FPL_biasedMLE,PadBVTotal)], by=c("i","j","k"), all.x=T) # veg and ground data

# Fill-in above canopy and below ground voxels with 0 PadBVTotal value
vxsp@data$PadBVTotal[which(is.na(vxsp@data$PadBVTotal))] <- 0  # to allow later transmittance computations using AMAPVox

rm(fullcanopy)
```

# Compute MeanPAD
```{r}
data <- vxsp@data %>% 
  filter(nbSampling>0) %>%
  mutate(ground_distance_disc = as.integer(ground_distance)) %>% 
  group_by(ground_distance_disc) %>% 
  mutate(MeanPAD = mean(PadBVTotal)) %>% # mean
  mutate(MinPAD = min(PadBVTotal)) %>% 
  mutate(MaxPAD = max(PadBVTotal)) %>%
  ungroup() %>% 
  select(ground_distance_disc, MeanPAD, MinPAD, MaxPAD) %>% 
  filter(ground_distance_disc>=0 & ground_distance_disc<=60) %>% 
  unique() 


rm(vxsp)
```

```{r}
# faire des fonctions la prochaine fois ...
# dataHigh <- data
dataLow <- data

rm(data)
```


# Plot PAD vertical profile before estimation
```{r}
dataLow %>% 
  ggplot(aes(x= ground_distance_disc, y= MeanPAD )) +
  geom_point(data = dataHigh, aes(x = ground_distance_disc, y = MeanPAD, colour = "High altitude")) +
  geom_line(data = dataHigh, aes(x = ground_distance_disc, y = MeanPAD, colour = "High altitude")) +
  
  geom_point(data = dataLow, aes(x = ground_distance_disc, y = MeanPAD, colour = "Low altitude")) +
  geom_line(data = dataLow, aes(x = ground_distance_disc, y = MeanPAD, colour = "Low altitude")) +
  scale_colour_manual(values = c("High altitude" = "darkgreen",
                                 "Low altitude" = "green")) +
  
  ggtitle("P16 - 2023 - 4ha + buffer - HighAlt - PAD profile before estimation") +
  labs(y="PAD", x="Absolute Tree Height", color = "LiDAR acquisition") +
  coord_flip() #+ # coordonnées inversées au départ pour que la ligne suive la hauteur au sol et non le PAD
# geom_errorbar(aes(ymin=MinPAD, ymax=MaxPAD), width=.2)#+ 
# options(repr.plot.width=8, repr.plot.height=15) # higher height
```

```{r}
rm(dataLow, dataHigh)
```

# Plot PAD vertical profile after estimation
```{r}
vxsp <- readVoxelSpace("//amap-data.cirad.fr/work/users/VincyaneBadouard/Lidar/ALS2023/lowAltitudeFlight/P16_2023_4ha_buffer_LowAlt_PadHLE.vox")
# "//amap-data.cirad.fr/work/users/VincyaneBadouard/Lidar/ALS2023/lowAltitudeFlight/P16_2023_4ha_buffer_LowAlt_PadHLE.vox"
# "//amap-data.cirad.fr/work/users/VincyaneBadouard/Lidar/ALS2023/HighAltitudeFlight/P16_2023_4ha_buffer_HighAlt_PadHLE.vox"

```

```{r}
data <- vxsp@data %>% 
  filter(nbSampling>0) %>%
  mutate(ground_distance_disc = as.integer(ground_distance)) %>% 
  group_by(ground_distance_disc) %>% 
  mutate(MeanPAD = mean(PadBVTotal)) %>% 
  mutate(MinPAD = min(PadBVTotal)) %>% 
  mutate(MaxPAD = max(PadBVTotal)) %>%
  mutate(MeanNbsampling = mean(nbSampling)) %>% 
  mutate(SdNbsampling = sd(nbSampling)) %>% 
  mutate(MinNbsampling = min(nbSampling)) %>% 
  mutate(MaxNbsampling = max(nbSampling)) %>%
  ungroup() %>% 
  select(ground_distance_disc, MeanPAD, MinPAD, MaxPAD, MeanNbsampling, SdNbsampling) %>% 
  filter(ground_distance_disc>=0 & ground_distance_disc<=60) %>% 
  unique()

rm(vxsp)
```

```{r}
# dataHigh <- data
dataLow <- data

rm(data)
```

```{r}
dataLow %>% 
  ggplot(aes(x= ground_distance_disc, y= MeanPAD )) +
  geom_point(data = dataHigh, aes(x = ground_distance_disc, y = MeanPAD, colour = "High altitude")) +
  geom_line(data = dataHigh, aes(x = ground_distance_disc, y = MeanPAD, colour = "High altitude")) +
  
  geom_point(data = dataLow, aes(x = ground_distance_disc, y = MeanPAD, colour = "Low altitude")) +
  geom_line(data = dataLow, aes(x = ground_distance_disc, y = MeanPAD, colour = "Low altitude")) +
  scale_colour_manual(values = c("High altitude" = "darkgreen",
                                 "Low altitude" = "green")) +
  
  ggtitle("P16 - 2023 - 4ha + buffer - HighAlt - PAD profile after estimation") +
  labs(y="PAD", x="Absolute Tree Height", color = "LiDAR acquisition") +
  coord_flip() #+ # coordonnées inversées au départ pour que la ligne suive la hauteur au sol et non le PAD
# geom_errorbar(aes(ymin=MinPAD, ymax=MaxPAD), width=.2)#+ 
# options(repr.plot.width=8, repr.plot.height=15) # higher height
```

# Plot extinction profiles
nbr de pulses qui traversent (1- ce qui est revenu)
```{r}
dataLow %>% 
  ggplot(aes(x= ground_distance_disc, y= MeanNbsampling)) +
  xlim(0,55) +
  geom_point(data = dataHigh, aes(x = ground_distance_disc, y = MeanNbsampling, colour = "High altitude")) +
  geom_line(data = dataHigh, aes(x = ground_distance_disc, y = MeanNbsampling, colour = "High altitude")) +
  
  geom_point(data = dataLow, aes(x = ground_distance_disc, y = MeanNbsampling, colour = "Low altitude")) +
  geom_line(data = dataLow, aes(x = ground_distance_disc, y = MeanNbsampling, colour = "Low altitude")) +
  scale_colour_manual(values = c("High altitude" = "darkgreen",
                                 "Low altitude" = "green")) +
  
  ggtitle("P16 - 2023 - 4ha + buffer - extinction profile after estimation") +
  labs(y="Sampling", x="Absolute Tree Height", color = "LiDAR acquisition") +
  coord_flip() #+
# geom_errorbar(aes(ymin=MeanNbsampling-SdNbsampling, ymax=MeanNbsampling+SdNbsampling), width=.2)
#   geom_errorbar(aes(ymin=MinNbsampling, ymax=MaxNbsampling), width=.2)
```
