---
title: "Correct stake coordinates"
author: "Vincyane Badouard"
date: "`r Sys.Date()`"
output: html_document
---

1) Faire une carte des piquets tels que placés réellement
- Celui le plus au sud-ouest est 0.0
- Puis en allant à l’est, tu rajoutes les Y2
- Et en allant au nord, tu rajoutes les X2

2) Faire une carte de leur position théorique : rajouter 10 à chaque fois

# Packages
```{r}
library(readr)
library(tidyverse)
```

# Import data
Site : Paracou - P16
Subplots :
- 13, 18, 23, 24 : oui
- 14-15-19-20 : pas encore 

```{r}
Piquets_Paracou <- read_delim("~/PhD/Inventories/Measures_piquets_Paracou.csv", 
                              delim = ";", escape_double = FALSE, trim_ws = TRUE)
View(Piquets_Paracou)
names(Piquets_Paracou)
original <- Piquets_Paracou
```
"plot" : numéro du subplot
"quadra.nb.X" : number of column where the 10m x 10m quadrat is placed (0 - 9. 0 = sud; 9 = north).
"quadra.nb.Y" : number of row where the 10m x 10m quadrat is placed (0 - 9. 0 = west; 9 = east).
"q.length.X" : size of the southern side of the 10m x 10m quadrat (m).
"q.length.X2" : size of the northern side of the 10m x 10m quadrat (m).
"q.length.Y" : size of the western side of the 10m x 10m quadrat (m).
"q.length.Y2" : size of the eastern side of the 10m x 10m quadrat (m).



# Real place
## Empty data
```{r}
P13_real <- data.frame(Plot = rep(13, 12),
                       Num = seq(0.00, 0.11, by = 0.01),
                       X = rep(NA, 12),
                       Y = rep(NA, 12)
)
View(P13)
```

```{r}
Supp_rows <- data.frame(plot = rep(c(13, 18, 23, 24), times = 10),
                        quadra.nb.X = rep(c(1:9), times = 4),
                        quadra.nb.Y = rep(10, times = 10),
                        q.length.X = rep(NA, times = 10),
                        q.length.X2 = rep(NA, times = 10),
                        q.length.Y = rep(NA, times = 10),
                        q.length.Y2 = rep(NA, times = 10))

test <- Piquets_Paracou %>% 
  rbind(Supp_rows) %>% 
  arrange(plot) %>% 
  arrange(quadra.nb.Y)

test <- Piquets_Paracou %>% 
  add_row(quadra.nb.Y = 10, .after = c(10, 20))
mutate(X = ifelse(quadra.nb.X == 0, 0, NA)) %>% 
  mutate(Y = ifelse(quadra.nb.Y == 0, 0, NA)) # %>% 
# group_by(Plot) %>% 
# mutate(X = ifelse(quadra.nb.X == 0, quadra.nb.Y == 1

# Remplir Y pour X = 0
Y <- c(0, rep(NA, 10))
Y_length <- Piquets_Paracou[Piquets_Paracou$plot==24 &
                              Piquets_Paracou$quadra.nb.X == 0,]$q.length.Y

for(i in 1:10){
  Y[i+1] = Y[i] + Y_length[i]
}    

Y_length
Y

Piquets_Paracou[Piquets_Paracou$plot==24 &
                  Piquets_Paracou$quadra.nb.X == 0,]$Y <- Y
```


## Data filling
```{r}


```

# Plot
une couleur par plot
```{r}
plot(Piquets_Paracou)
```

# Theoric place
Rajouter 10 à chaque fois
```{r}

```

## Plot
une couleur par plot
```{r}
plot(Piquets_Paracou)
```
