---
title: "Estimate tree height and crown dimensions"
author: "Vincyane Badouard"
date: "`r Sys.Date()`"
output:
  html_document:
    df_print: paged
---

Arbres communs avec ceux de Claudia -> prendre l'estimation de Claudia de la hauteur de l'arbre et du rayon de la couronne 
Autres arbres :
- **TreeHeight** : par une allométrie issue des données de Claudia et FTH
- **CrownDiameter** : par une allométrie CC (à faire en dernier)

Pour tout le monde : 
- **CrownHeight** = TreeHeight * 0.3

**PRENDRE DBHcor** !!!!
**sauf pour les multistems : il faut prendre DBH de la 1ère tige**


faire un modèle toutes espèces confondues

# Packages
```{r Setup, include = F}
library(tidyverse)
library(data.table)
library(readr)
library(BIOMASS)
```

# Import cleaned inventory data
```{r,include = F, message=F}
Understory <- read.csv("~/PhD/Inventories/Data/Understory/Paracou/ALT_Paracou_9ha_Filtred.csv")
Adults <- read.csv("~/PhD/Inventories/Data/Adults/Paracou/AdultsP16_filtred.csv") # 25 ha

```

# Import allometry data
```{r, include = F}
# Claudia's CanopyConstructor data (simulations average)
CC <- read_csv("~/PhD/Inventories/Data/Height-Diameter/CanopyConstructorDataP16.csv") %>% 
  select(idTree, DBH, Height, CrownRadius) %>% 
  rename(TreeHeight = Height) %>% 
  mutate(HeightHow = "CanopyConstructor")

# Giacomo FTH data
FTH <- read_csv("~/PhD/Inventories/Data/Understory/Paracou/Allometry_FTH_GSellan_Paracou_20240125.csv") %>% 
  select(Genus, species, DBH, Htot, Hbranch, r1, r2, r3, r4) %>%
  unite(col = "ScientificName", c("Genus", "species"),
        sep = "_", na.rm = TRUE, remove = F) %>%
  rename(TreeHeight = Htot, CrownBase = Hbranch) %>% 
  mutate(HeightHow = "Trigonometry (FTH)") %>% 
  mutate(r2 = as.numeric((r2))) %>% # à vérifier
  mutate(r4 = as.numeric((r4))) %>% 
  mutate(CrownRadius = rowMeans(select(., r1,r2,r3,r4), na.rm=T)) # average of the 4 measurements (north, south, east, west)

length(sort(unique(FTH$ScientificName))) # ya des sp, indet
range(na.omit(FTH$DBH)) # 0.90 96.12959
# petits arbres mesurés au ruban, grands: mesure angle au clinomètre entre le haut et le bas de la plante (trigonométrie)

data <- CC %>%
  bind_rows(FTH) %>% 
  filter(!is.na(DBH)) %>% filter(!is.na(TreeHeight))
```

# Plot H-D data
```{r}
data %>%
  ggplot() +
  aes(x = DBH, y = TreeHeight, colour=HeightHow) +
  geom_point(shape = "circle", size = 0.2) + # , colour = "#440154"
  geom_smooth(span = 0.75, linewidth = 0.8) + # using method = 'gam' and formula 'y ~ s(x, bs = "cs")'
  theme_minimal() +
  labs(x ="DBH (cm)", y = "Height (m)", colour = "Method") +
  theme(axis.title= element_text(size=16), axis.text= element_text(size=16),
        legend.title= element_text(size=16), legend.text= element_text(size=16),
        legend.position="bottom") 

# ggsave("DBH_height_methods.png", path = "D:/Mes Donnees/PhD/Figures/inventory",
#        width = 20, height = 20, units = "cm", dpi=800, bg="white")


data %>%
  ggplot() +
  aes(x = DBH, y = TreeHeight) +
  geom_point(shape = "circle", size = 0.2) + # , colour = "#440154"
  geom_smooth(span = 0.75, linewidth = 0.8) +
  theme_minimal() +
  labs(x ="DBH (cm)", y = "Height (m)") +
  theme(axis.title= element_text(size=16), axis.text= element_text(size=16),
        legend.title= element_text(size=16), legend.text= element_text(size=16)) 


# ggsave("DBH_height_CCandFTH.png", path = "D:/Mes Donnees/PhD/Figures/inventory",
#        width = 20, height = 20, units = "cm", dpi=800, bg="white")
```

# Claudia's trees
```{r}
Adults <- Adults %>% 
  left_join((CC %>% select(-DBH)), by="idTree") # + TreeHeight, CrownRadius
```

# Other trees

## Fits and compares height-diameter models (BIOMASS)
toutes espèces confondues
```{r}
ModelsresultGuiana <- modelHD( # fits and compares (optional) height-diameter models
  D = data$DBH,
  H = data$TreeHeight,
  useWeight = F
)
knitr::kable(ModelsresultGuiana)
# the lowest RSE: log2 (RSE= 2.792), michaelis :	2.796711

HDmodelGuiana <- modelHD(
  D = data$DBH,
  H = data$TreeHeight,
  method = "michaelis", # Compute the H-D model with the lowest RSE.
  useWeight = F # T = larger trees have a stronger influence during the construction of the model 
)
HDmodelGuiana$coefficients
# log2 : exp(0.6988852 + 1.1989242*log(DBH) + -0.1187707*log(DBH)^2)
# michaelis : (48.87652 * DBH)/(18.59470 + DBH) *exp(error)

Estim <- Adults %>%
  filter(is.na(TreeHeight)) %>% # 24 trees
  mutate(TreeHeight = retrieveH(D= DBHcor, model = HDmodelGuiana)$H) %>% 
  mutate(HeightHow = "Local allometry")

Adults <- Adults %>%
  filter(!is.na(TreeHeight)) %>% 
  bind_rows(Estim) %>% 
  mutate(CrownHeight = TreeHeight*0.3)

Understory <- Understory %>% # 28 711
  mutate(TreeHeight = retrieveH(D= DBHcor, model = HDmodelGuiana)$H) %>% 
  mutate(CrownHeight = TreeHeight*0.3) %>% 
  mutate(HeightHow = "Local allometry")
```

```{r}
Understory %>% filter(is.na(TreeHeight))
```

## Plot Tree and crown heights estimation
```{r}
Adults %>%
  ggplot() +
  aes(x = DBHcor, y = TreeHeight, colour= HeightHow) +
  geom_point(shape = "circle", size = 0.2) + 
  geom_smooth(span = 0.75, linewidth = 0.8) + # using method = 'gam' and formula 'y ~ s(x, bs = "cs")'
  geom_point(data= Understory, shape = "circle", size = 0.2, aes(color = "Local allometry")) + 
  theme_minimal() +
  scale_color_manual(values = c("Local allometry" = "#00AFBB",
                              "CanopyConstructor"= "#E7B800")) +
  labs(x ="DBH (cm)", y = "Tree height (m)", colour = "Method") +
  theme(axis.title= element_text(size=16), axis.text= element_text(size=16),
        legend.title= element_text(size=16), legend.text= element_text(size=16),
        legend.position="bottom")

Adults %>%
  ggplot() +
  aes(x = DBHcor, y = CrownHeight) +
  geom_point(aes(col = "Crown height"), size = 1) + 
  geom_smooth(span = 0.75, linewidth = 0.8, aes(color = "Crown height")) + # using method = 'gam' and formula 'y ~ s(x, bs = "cs")'
  geom_point(data= Understory, size = 1, aes(color = "Crown height")) + 
  geom_point(size = 1, aes(y = CrownRadius, color = "Crown radius")) + 
  geom_smooth(span = 0.75, linewidth = 0.8, aes(y = CrownRadius, color = "Crown radius")) + # using method = 'gam' and formula 'y ~ s(x, bs = "cs")'

  theme_minimal() +
  scale_color_manual(values = c("Crown height" = "#CC79A7",
                              "Crown radius"= "#E7B800")) +
  labs(x ="DBH (cm)", y = "Crown dimension (m)") +
  theme(axis.title= element_text(size=16), axis.text= element_text(size=16),
        legend.title= element_blank(), legend.text= element_text(size=16),
        legend.position="bottom")
```

## Crown radius allometry
### Plot data - relation CrownRadius-DBH
```{r}
data %>%
  ggplot() +
  aes(x = DBH) +
  geom_point(aes(y = CrownRadius, color = "CanopyConstructor"), shape = "circle", size = 0.2) + 
  geom_smooth(aes(y = CrownRadius, color = "CanopyConstructor"), span = 0.75, linewidth = 0.8) +
  
  geom_point(aes(y = r1, color = "FTH-r1"), shape = "circle", size = 0.2) + 
  geom_smooth(aes(y = r1, color = "FTH-r1"), span = 0.75, linewidth = 0.8) +
  
  geom_point(aes(y = r2, color = "FTH-r2"), shape = "circle", size = 0.2) + 
  geom_smooth(aes(y = r2, color = "FTH-r2"), span = 0.75, linewidth = 0.8) +
  
  geom_point(aes(y = r3, color = "FTH-r3"), shape = "circle", size = 0.2) + 
  geom_smooth(aes(y = r3, color = "FTH-r3"), span = 0.75, linewidth = 0.8) +
  
  geom_point(aes(y = r4, color = "FTH-r4"), shape = "circle", size = 0.2) + 
  geom_smooth(aes(y = r4, color = "FTH-r4"), span = 0.75, linewidth = 0.8) +
  
  scale_color_manual(name = "Crown radius",
                     values = c("CanopyConstructor" = "#00AFBB",
                                "FTH-r1"= "#CC79A7",
                                "FTH-r2"= "#E7B800",
                                "FTH-r3" = "#FC4E07",
                                "FTH-r4" = "#009E73")) +
  
  theme_minimal() +
  labs(x ="DBH (cm)", y = "Crown radius (m)") +
  theme(axis.title= element_text(size=16), axis.text= element_text(size=16),
        legend.title= element_text(size=16), legend.text= element_text(size=16),
        legend.position="bottom") 


# ggsave("DBH_CrownRadius_CCandFTH.png", path = "D:/Mes Donnees/PhD/Figures/inventory",
#        width = 25, height = 20, units = "cm", dpi=800, bg="white")

# Average FTH
data %>%
  ggplot() +
  aes(x = DBH, col=HeightHow) +
  geom_point(aes(y = CrownRadius), shape = "circle", size = 0.2) + 
  geom_smooth(aes(y = CrownRadius), span = 0.75, linewidth = 0.8) +
  theme_minimal() +
  labs(x ="DBH (cm)", y = "Crown radius (m)") +
  theme(axis.title= element_text(size=16), axis.text= element_text(size=16),
        legend.title= element_text(size=16), legend.text= element_text(size=16),
        legend.position="bottom") 

# together
data %>%
  ggplot() +
  aes(x = DBH) +
  geom_point(aes(y = CrownRadius), shape = "circle", size = 0.2) + 
  geom_smooth(aes(y = CrownRadius), span = 0.75, linewidth = 0.8) +
  theme_minimal() +
  labs(x ="DBH (cm)", y = "Crown radius (m)") +
  theme(axis.title= element_text(size=16), axis.text= element_text(size=16),
        legend.title= element_text(size=16), legend.text= element_text(size=16),
        legend.position="bottom") 
```
### Plot data - relation CrownRadius-TreeHeight
```{r}
data %>%
  ggplot() +
  aes(x = TreeHeight) +
  geom_point(aes(y = CrownRadius, color = "CanopyConstructor"), shape = "circle", size = 0.2) + 
  geom_smooth(aes(y = CrownRadius, color = "CanopyConstructor"), span = 0.75, linewidth = 0.8) +
  
  geom_point(aes(y = r1, color = "FTH-r1"), shape = "circle", size = 0.2) + 
  geom_smooth(aes(y = r1, color = "FTH-r1"), span = 0.75, linewidth = 0.8) +
  
  geom_point(aes(y = r2, color = "FTH-r2"), shape = "circle", size = 0.2) + 
  geom_smooth(aes(y = r2, color = "FTH-r2"), span = 0.75, linewidth = 0.8) +
  
  geom_point(aes(y = r3, color = "FTH-r3"), shape = "circle", size = 0.2) + 
  geom_smooth(aes(y = r3, color = "FTH-r3"), span = 0.75, linewidth = 0.8) +
  
  geom_point(aes(y = r4, color = "FTH-r4"), shape = "circle", size = 0.2) + 
  geom_smooth(aes(y = r4, color = "FTH-r4"), span = 0.75, linewidth = 0.8) +
  
  scale_color_manual(name = "Crown radius",
                     values = c("CanopyConstructor" = "#00AFBB",
                                "FTH-r1"= "#CC79A7",
                                "FTH-r2"= "#E7B800",
                                "FTH-r3" = "#FC4E07",
                                "FTH-r4" = "#009E73")) +
  
  theme_minimal() +
  labs(x ="Tree height (m)", y = "Crown radius (m)") +
  theme(axis.title= element_text(size=16), axis.text= element_text(size=16),
        legend.title= element_text(size=16), legend.text= element_text(size=16),
        legend.position="bottom") 


# ggsave("TreeHeight_CrownRadius_CCandFTH.png", path = "D:/Mes Donnees/PhD/Figures/inventory",
#        width = 25, height = 20, units = "cm", dpi=800, bg="white")

# Average FTH
data %>%
  ggplot() +
  aes(x = TreeHeight, col=HeightHow) +
  geom_point(aes(y = CrownRadius), shape = "circle", size = 0.2) + 
  geom_smooth(aes(y = CrownRadius), span = 0.75, linewidth = 0.8) +
  theme_minimal() +
  labs(x ="Tree height (m)", y = "Crown radius (m)") +
  theme(axis.title= element_text(size=16), axis.text= element_text(size=16),
        legend.title= element_text(size=16), legend.text= element_text(size=16),
        legend.position="bottom") 

# together
data %>%
  ggplot() +
  aes(x = TreeHeight) +
  geom_point(aes(y = CrownRadius), shape = "circle", size = 0.2) + 
  geom_smooth(aes(y = CrownRadius), span = 0.75, linewidth = 0.8) +
  theme_minimal() +
  labs(x ="Tree height (m)", y = "Crown radius (m)") +
  theme(axis.title= element_text(size=16), axis.text= element_text(size=16),
        legend.title= element_text(size=16), legend.text= element_text(size=16),
        legend.position="bottom")
```

### Plot crown base height
```{r}
FTH %>%
  ggplot() +
  aes(x = DBH, y = CrownBase) +
  geom_point(shape = "circle", size = 0.2) + # , colour = "#440154"
  geom_smooth(span = 0.75, linewidth = 0.8) +
  theme_minimal() +
  labs(x ="DBH (cm)", y = "Crown base height (m)") +
  theme(axis.title= element_text(size=16), axis.text= element_text(size=16),
        legend.title= element_text(size=16), legend.text= element_text(size=16)) 

# ggsave("DBH_CrownBase_CanopyConstructor.png", path = "D:/Mes Donnees/PhD/Figures/inventory",
#        width = 20, height = 20, units = "cm", dpi=800, bg="white")

FTH %>%
  ggplot() +
  aes(x = TreeHeight, y = CrownBase) +
  geom_point(shape = "circle", size = 0.2) + # , colour = "#440154"
  geom_smooth(span = 0.75, linewidth = 0.8) +
  theme_minimal() +
  labs(x ="Tree height (m)", y = "Crown base height (m)") +
  theme(axis.title= element_text(size=16), axis.text= element_text(size=16),
        legend.title= element_text(size=16), legend.text= element_text(size=16)) 

# ggsave("Height_CrownBase_CanopyConstructor.png", path = "D:/Mes Donnees/PhD/Figures/inventory",
# width = 20, height = 20, units = "cm", dpi=800, bg="white")

mean(FTH$CrownBase/FTH$TreeHeight, na.rm = T) # 0.58
# 2/3 = 0.7
# 3/5 = 0.6
```

### Estimate CrownRadius
Pour estimer le rayon de la couronne des arbres absents des données de Claudia, je dois utiliser l'allométrie de CanopyConstructor dont je ne connais pas la valeur des paramètres. Donc je dois les estimer à partir des données de Claudia.
```{r}
# La relation allométrique de CanopyConstructor : exp(alpha + epsilon) * DBH^beta

# Modèle linéaire pour estimation initiale
lm_fit <- lm(log(data$CrownRadius) ~ log(data$DBH), data = data)

# Estimations initiales
alpha_init <- coef(lm_fit)[1]
beta_init <- coef(lm_fit)[2]

# Ajustement avec nls (Nonlinear Least Squares)
nls_fit <- nls(CrownRadius ~ exp(alpha) * (DBH^beta),
               data = data,
               start = list(alpha = alpha_init, beta = beta_init))

# Récupérer les paramètres estimés
coef <- coef(nls_fit)

# Estimation
Estim <- Adults %>%
  filter(is.na(CrownRadius)) %>% # 24 trees
  mutate(CrownRadius = exp(coef["alpha"]) * (DBHcor^coef["beta"]))

Adults <- Adults %>%
  filter(!is.na(CrownRadius)) %>% 
  bind_rows(Estim)

Understory <- Understory %>% # 28 711
  mutate(CrownRadius = exp(coef["alpha"]) * (DBHcor^coef["beta"]))
```

### Check
```{r}
FTH <- FTH %>% 
  mutate(CrownRadius_est = exp(coef["alpha"]) * (DBH^coef["beta"]))

FTH %>%
  ggplot() +
  aes(x = DBH, y = CrownRadius) +
  geom_point(size = 0.2, aes(color = "Average measurement")) + 
  geom_smooth(span = 0.75, linewidth = 0.8, aes(color = "Average measurement")) +
  geom_point(aes(y = CrownRadius_est, color = "Estimated"), size = 0.2) +
    geom_smooth(aes(y = CrownRadius_est, color = "Estimated"), span = 0.75, linewidth = 0.8) +

  theme_minimal() +
  scale_color_manual(values = c("Average measurement" = "#009E73",
                              "Estimated"= "#D55E00")) +
  labs(x ="DBH (cm)", y = "CrownRadius (m)") +
  theme(axis.title= element_text(size=16), axis.text= element_text(size=16),
        legend.title= element_blank(), legend.text= element_text(size=16),
        legend.position="bottom")

CC <- CC %>% 
  mutate(CrownRadius_est = exp(coef["alpha"]) * (DBH^coef["beta"]))

CC %>%
  ggplot() +
  aes(x = DBH, y = CrownRadius) +
  geom_point(size = 0.2, aes(color = "Average measurement")) + 
  # geom_smooth(span = 0.75, linewidth = 0.8, aes(color = "Average measurement")) +
  geom_point(aes(y = CrownRadius_est, color = "Estimated"), size = 0.2) +
    geom_smooth(aes(y = CrownRadius_est, color = "Estimated"), span = 0.75, linewidth = 0.8) +

  theme_minimal() +
  scale_color_manual(values = c("Average measurement" = "#009E73",
                              "Estimated"= "#D55E00")) +
  labs(x ="DBH (cm)", y = "CrownRadius (m)") +
  theme(axis.title= element_text(size=16), axis.text= element_text(size=16),
        legend.title= element_blank(), legend.text= element_text(size=16),
        legend.position="bottom")

```

### Plot Crown radius estimation
```{r}
Adults %>%
  ggplot() +
  aes(x = DBHcor, y = CrownRadius, colour= HeightHow) +
  geom_point(shape = "circle", size = 0.2) + 
  geom_smooth(span = 0.75, linewidth = 0.8) + # using method = 'gam' and formula 'y ~ s(x, bs = "cs")'
  geom_point(data= Understory, shape = "circle", size = 0.2, aes(color = "Local allometry")) + 
  theme_minimal() +
  scale_color_manual(values = c("Local allometry" = "#00AFBB",
                              "CanopyConstructor"= "#E7B800")) +
  labs(x ="DBH (cm)", y = "CrownRadius (m)", colour = "Method") +
  theme(axis.title= element_text(size=16), axis.text= element_text(size=16),
        legend.title= element_text(size=16), legend.text= element_text(size=16),
        legend.position="bottom")
```

## Osolète - Version allométrie de Mélaine
CrownDiameterAllometry ln(DBH) = 𝜶 +𝜷 ln(H*CD) + 𝜺, with 𝜺~N(0,σ^2)
and mean σ^2 = 0.0295966977 with the crown diameter (CD), the tree height
(H) in m, and the DBH in cm. (Aubry-Kientz et al.2019)

```{r}
exp(((log(DBH)- alpha - rnorm(length(DBH), 0, 0.0295966977))/beta))/TreeHeight
```

