---
title: "Estimate tree height and crown dimensions"
author: "Vincyane Badouard"
date: "`r Sys.Date()`"
output:
  html_document:
    df_print: paged
---

Arbres communs avec ceux de Claudia -> prendre l'estimation de Claudia de la hauteur de l'arbre et du rayon de la couronne 
Autres arbres :
- **TreeHeight** : par une allométrie issue des données de Claudia et FTH
- **CrownDiameter** : par une allométrie CC (à faire en dernier)

Pour tout le monde : 
- **CrownHeight** = TreeHeight * 0.3

**PRENDRE DBHcor** !!!!
**sauf pour les multistems : il faut prendre DBH de la 1ère tige**


faire un modèle toutes espèces confondues

# Packages
```{r Setup, include = F}
library(tidyverse)
library(data.table)
library(readr)
library(BIOMASS)
```

# Import cleaned inventory data
```{r,include = F, message=F}
Understory <- read.csv("~/PhD/Inventories/Data/Understory/Paracou/ALT_Paracou_9ha_Filtred.csv")
Adults <- read.csv("~/PhD/Inventories/Data/Adults/Paracou/AdultsP16_filtred.csv") # 25 ha

```

# Import allometry data
```{r, include = F}
# Claudia's CanopyConstructor data (simulations average)
CC <- read_csv("~/PhD/Inventories/Data/Height-Diameter/CanopyConstructorDataP16.csv") %>% 
  select(idTree, DBH, Height, CrownRadius) %>% 
  rename(TreeHeight = Height) %>% 
  mutate(HeightHow = "CanopyConstructor")

# Giacomo FTH data
FTH <- read_csv("~/PhD/Inventories/Data/Understory/Paracou/Allometry_FTH_GSellan_Paracou_20240125.csv") %>% 
  select(Genus, species, DBH, Htot, Hbranch, r1, r2, r3, r4) %>%
  unite(col = "ScientificName", c("Genus", "species"),
        sep = "_", na.rm = TRUE, remove = F) %>%
  rename(TreeHeight = Htot, CrownBase = Hbranch) %>% 
  mutate(HeightHow = "Trigonometry (FTH)") %>% 
  mutate(r2 = as.numeric((r2))) %>% # à vérifier
  mutate(r4 = as.numeric((r4))) 

length(sort(unique(FTH$ScientificName))) # ya des sp, indet
range(na.omit(FTH$DBH)) # 0.90 96.12959
# petits arbres mesurés au ruban, grands: mesure angle au clinomètre entre le haut et le bas de la plante (trigonométrie)

data <- CC %>%
  bind_rows(FTH) %>% 
  filter(!is.na(DBH)) %>% filter(!is.na(TreeHeight))
```

# Plot H-D data
```{r}
data %>%
  ggplot() +
  aes(x = DBH, y = TreeHeight, colour=HeightHow) +
  geom_point(shape = "circle", size = 0.2) + # , colour = "#440154"
  geom_smooth(span = 0.75, linewidth = 0.8) + # using method = 'gam' and formula 'y ~ s(x, bs = "cs")'
  theme_minimal() +
  labs(x ="DBH (cm)", y = "Height (m)", colour = "Method") +
  theme(axis.title= element_text(size=16), axis.text= element_text(size=16),
        legend.title= element_text(size=16), legend.text= element_text(size=16),
        legend.position="bottom") 

# ggsave("DBH_height_methods.png", path = "D:/Mes Donnees/PhD/Figures/inventory",
#        width = 20, height = 20, units = "cm", dpi=800, bg="white")


data %>%
  ggplot() +
  aes(x = DBH, y = TreeHeight) +
  geom_point(shape = "circle", size = 0.2) + # , colour = "#440154"
  geom_smooth(span = 0.75, linewidth = 0.8) +
  theme_minimal() +
  labs(x ="DBH (cm)", y = "Height (m)") +
  theme(axis.title= element_text(size=16), axis.text= element_text(size=16),
        legend.title= element_text(size=16), legend.text= element_text(size=16)) 


# ggsave("DBH_height_CCandFTH.png", path = "D:/Mes Donnees/PhD/Figures/inventory",
#        width = 20, height = 20, units = "cm", dpi=800, bg="white")
```

# Claudia's trees
```{r}
Adults <- Adults %>% 
  left_join((CC %>% select(-DBH)), by="idTree") # + TreeHeight, CrownRadius
```

# Other trees

## Fits and compares height-diameter models (BIOMASS)
toutes espèces confondues
```{r}
ModelsresultGuiana <- modelHD( # fits and compares (optional) height-diameter models
  D = data$DBH,
  H = data$TreeHeight,
  useWeight = F
)
knitr::kable(ModelsresultGuiana)
# the lowest RSE: log2 (RSE= 2.792)

HDmodelGuiana <- modelHD(
  D = data$DBH,
  H = data$TreeHeight,
  method = "log2", # Compute the H-D model with the lowest RSE.
  useWeight = F # T = larger trees have a stronger influence during the construction of the model 
)
HDmodelGuiana$coefficients
# log2 : exp(0.6988852 + 1.1989242*log(DBH) + -0.1187707*log(DBH)^2)

Estim <- Adults %>%
  filter(is.na(TreeHeight)) %>% # 24 trees
  mutate(TreeHeight = retrieveH(D= DBHcor, model = HDmodelGuiana)$H) %>% 
  mutate(HeightHow = "Local allometry")

Adults <- Adults %>%
  filter(!is.na(TreeHeight)) %>% 
  bind_rows(Estim) %>% 
 mutate(CrownHeight = TreeHeight*0.3)
  
Understory <- Understory %>%
  mutate(TreeHeight = retrieveH(D= DBHcor, model = HDmodelGuiana)$H) %>% 
 mutate(CrownHeight = TreeHeight*0.3)
```

```{r}
Understory %>% filter(is.na(TreeHeight))
```
```{r}
Adults %>%
  ggplot() +
  aes(x = DBHcor, y = TreeHeight, colour= HeightHow) +
  geom_point(shape = "circle", size = 0.2) + # , colour = "#440154"
  geom_smooth(span = 0.75, linewidth = 0.8) + # using method = 'gam' and formula 'y ~ s(x, bs = "cs")'
  theme_minimal() +
  labs(x ="DBH (cm)", y = "Height (m)", colour = "Method") +
  theme(axis.title= element_text(size=16), axis.text= element_text(size=16),
        legend.title= element_text(size=16), legend.text= element_text(size=16),
        legend.position="bottom") 
```

## Plot estimated heights
```{r}
Understory %>%
  ggplot() +
  aes(x = DBH, y = TreeHeight) +
  geom_point(shape = "circle", size = 0.2) + 
  # geom_smooth(span = 0.75, linewidth = 0.8) +
  theme_minimal() +
  labs(x ="DBH (cm)", y = "Height (m)") +
  theme(axis.title= element_text(size=16), axis.text= element_text(size=16),
        legend.title= element_text(size=16), legend.text= element_text(size=16)) 


# ggsave("Estimated_TreeHeight_CCandFTH.png", path = "D:/Mes Donnees/PhD/Figures/inventory",
#        width = 35, height = 20, units = "cm", dpi=800, bg="white")
```

## Crown allometry
### Crown radius
```{r}
data %>%
  ggplot() +
  aes(x = DBH) +
  geom_point(aes(y = CrownRadius, color = "CanopyConstructor"), shape = "circle", size = 0.2) + 
  geom_smooth(aes(y = CrownRadius, color = "CanopyConstructor"), span = 0.75, linewidth = 0.8) +
  
  geom_point(aes(y = r1, color = "FTH-r1"), shape = "circle", size = 0.2) + 
  geom_smooth(aes(y = r1, color = "FTH-r1"), span = 0.75, linewidth = 0.8) +
  
  geom_point(aes(y = r2, color = "FTH-r2"), shape = "circle", size = 0.2) + 
  geom_smooth(aes(y = r2, color = "FTH-r2"), span = 0.75, linewidth = 0.8) +
  
  geom_point(aes(y = r3, color = "FTH-r3"), shape = "circle", size = 0.2) + 
  geom_smooth(aes(y = r3, color = "FTH-r3"), span = 0.75, linewidth = 0.8) +
  
  geom_point(aes(y = r4, color = "FTH-r4"), shape = "circle", size = 0.2) + 
  geom_smooth(aes(y = r4, color = "FTH-r4"), span = 0.75, linewidth = 0.8) +
  
  scale_color_manual(name = "Crown radius",
                     values = c("CanopyConstructor" = "#00AFBB",
                                "FTH-r1"= "#CC79A7",
                                "FTH-r2"= "#E7B800",
                                "FTH-r3" = "#FC4E07",
                                "FTH-r4" = "#009E73")) +
  
  theme_minimal() +
  labs(x ="DBH (cm)", y = "Crown radius (m)") +
  theme(axis.title= element_text(size=16), axis.text= element_text(size=16),
        legend.title= element_text(size=16), legend.text= element_text(size=16),
        legend.position="bottom") 


# ggsave("DBH_CrownRadius_CCandFTH.png", path = "D:/Mes Donnees/PhD/Figures/inventory",
#        width = 25, height = 20, units = "cm", dpi=800, bg="white")
```

```{r}
data %>%
  ggplot() +
  aes(x = TreeHeight) +
  geom_point(aes(y = CrownRadius, color = "CanopyConstructor"), shape = "circle", size = 0.2) + 
  geom_smooth(aes(y = CrownRadius, color = "CanopyConstructor"), span = 0.75, linewidth = 0.8) +
  
  geom_point(aes(y = r1, color = "FTH-r1"), shape = "circle", size = 0.2) + 
  geom_smooth(aes(y = r1, color = "FTH-r1"), span = 0.75, linewidth = 0.8) +
  
  geom_point(aes(y = r2, color = "FTH-r2"), shape = "circle", size = 0.2) + 
  geom_smooth(aes(y = r2, color = "FTH-r2"), span = 0.75, linewidth = 0.8) +
  
  geom_point(aes(y = r3, color = "FTH-r3"), shape = "circle", size = 0.2) + 
  geom_smooth(aes(y = r3, color = "FTH-r3"), span = 0.75, linewidth = 0.8) +
  
  geom_point(aes(y = r4, color = "FTH-r4"), shape = "circle", size = 0.2) + 
  geom_smooth(aes(y = r4, color = "FTH-r4"), span = 0.75, linewidth = 0.8) +
  
  scale_color_manual(name = "Crown radius",
                     values = c("CanopyConstructor" = "#00AFBB",
                                "FTH-r1"= "#CC79A7",
                                "FTH-r2"= "#E7B800",
                                "FTH-r3" = "#FC4E07",
                                "FTH-r4" = "#009E73")) +
  
  theme_minimal() +
  labs(x ="Tree height (m)", y = "Crown radius (m)") +
  theme(axis.title= element_text(size=16), axis.text= element_text(size=16),
        legend.title= element_text(size=16), legend.text= element_text(size=16),
        legend.position="bottom") 


# ggsave("TreeHeight_CrownRadius_CCandFTH.png", path = "D:/Mes Donnees/PhD/Figures/inventory",
#        width = 25, height = 20, units = "cm", dpi=800, bg="white")
```

### Crown base height
```{r}
FTH %>%
  ggplot() +
  aes(x = DBH, y = CrownBase) +
  geom_point(shape = "circle", size = 0.2) + # , colour = "#440154"
  geom_smooth(span = 0.75, linewidth = 0.8) +
  theme_minimal() +
  labs(x ="DBH (cm)", y = "Crown base height (m)") +
  theme(axis.title= element_text(size=16), axis.text= element_text(size=16),
        legend.title= element_text(size=16), legend.text= element_text(size=16)) 

# ggsave("DBH_CrownBase_CanopyConstructor.png", path = "D:/Mes Donnees/PhD/Figures/inventory",
#        width = 20, height = 20, units = "cm", dpi=800, bg="white")

FTH %>%
  ggplot() +
  aes(x = TreeHeight, y = CrownBase) +
  geom_point(shape = "circle", size = 0.2) + # , colour = "#440154"
  geom_smooth(span = 0.75, linewidth = 0.8) +
  theme_minimal() +
  labs(x ="Tree height (m)", y = "Crown base height (m)") +
  theme(axis.title= element_text(size=16), axis.text= element_text(size=16),
        legend.title= element_text(size=16), legend.text= element_text(size=16)) 

# ggsave("Height_CrownBase_CanopyConstructor.png", path = "D:/Mes Donnees/PhD/Figures/inventory",
# width = 20, height = 20, units = "cm", dpi=800, bg="white")

mean(FTH$CrownBase/FTH$TreeHeight, na.rm = T) # 0.58
# 2/3 = 0.7
# 3/5 = 0.6
```


CrownDiameterAllometry ln(DBH) = 𝜶 +𝜷 ln(H*CD) + 𝜺, with 𝜺~N(0,σ^2)
and mean σ^2 = 0.0295966977 with the crown diameter (CD), the tree height
(H) in m, and the DBH in cm. (Aubry-Kientz et al.2019)

```{r}
exp(((log(DBH)- alpha - rnorm(length(DBH), 0, 0.0295966977))/beta))/TreeHeight
# CrownRadius
# CrownBase,
# r1, r2, r3, r4
```

